---
title: "Частотная ошибка для единичного орта"
output:
  html_document:
    toc: true
    toc_depth: 2
---

```{r setup, include=FALSE}
knitr::opts_chunk$set(
  echo = TRUE,
  message = FALSE,
  warning = FALSE,
  fig.width = 8,
  fig.height = 4.8
)

set.seed(1111)
```

## Идея

Рассматривается строка вида
\[
x = e_j + \varepsilon,
\]
где \(e_j\) --- единичный орт, а \(\varepsilon\) --- белый гауссовский шум. После преобразования Фурье получаем комплексный экспоненциальный ряд, соответствующий частоте
\[
\omega_j = \frac{2\pi(j-1)}{N},
\]
и комплексный гауссовский шум. Ниже для каждого \(j = 1,\ldots,N\) оценивается, насколько CSSA row rank 1 после обратного преобразования локализует максимум в исходном индексе.

## Подготовка

```{r libraries}
required_pkgs <- c("Rssa", "lattice", "gridExtra")
missing_pkgs <- required_pkgs[
  !vapply(required_pkgs, requireNamespace, logical(1), quietly = TRUE)
]
if (length(missing_pkgs) > 0) {
  stop("Отсутствуют пакеты: ", paste(missing_pkgs, collapse = ", "))
}

#source(file.path("ssa-based methods", "cssa-transform.r"))
```

## Параметры

Параметр `n_rep` отвечает за размер выборки. По умолчанию `n_rep = 1`, то есть для каждого индекса \(j\) строится одна реализация шума.

```{r parameters}
N <- 100L
sigma_noise <- 0.5
n_rep <- 100L
seed <- 1111L
```

## Функции

```{r helpers}
make_unit_row <- function(n, signal_index, intensity = 1) {
  x <- numeric(n)
  x[signal_index] <- intensity
  x
}

cssa_rank1_row <- function(row_vec) {
  row_vec |>
    matrix(nrow = 1L) |>
    dft() |>
    cssa.row(num.line = 1L) |>
    idft.row() |>
    Re() |>
    as.numeric()
}

row_metrics <- function(est, signal_index) {
  truth <- make_unit_row(length(est), signal_index)
  est_pos <- pmax(est, 0)
  pos_sum <- sum(est_pos)
  near_idx <- max(1L, signal_index - 1L):min(length(est), signal_index + 1L)

  data.frame(
    pred_index = which.max(est),
    argmax_error = abs(which.max(est) - signal_index),
    mse = mean((est - truth)^2),
    near_mass_share = if (pos_sum > 0) sum(est_pos[near_idx]) / pos_sum else NA_real_,
    active_share_0001 = mean(est > 0.001),
    active_share_01 = mean(est > 0.1),
    max_value = max(est),
    true_index_value = est[signal_index],
    stringsAsFactors = FALSE
  )
}

run_unit_frequency_experiment <- function(n = 100L, n_rep = 1L, sigma = 0.2, seed = 1111L) {
  rows <- vector("list", n * n_rep)
  out_i <- 1L

  set.seed(seed)
  for (rep_i in seq_len(n_rep)) {
    noise_vec <- rnorm(n, sd = sigma)

    for (signal_index in seq_len(n)) {
      clean <- make_unit_row(n, signal_index)
      noisy <- clean + noise_vec
      est <- cssa_rank1_row(noisy)

      omega <- 2 * pi * (signal_index - 1L) / n
      omega_wrapped <- atan2(sin(omega), cos(omega))

      rows[[out_i]] <- data.frame(
        rep = rep_i,
        signal_index = signal_index,
        omega = omega,
        omega_wrapped = omega_wrapped,
        row_metrics(est, signal_index),
        stringsAsFactors = FALSE
      )
      out_i <- out_i + 1L
    }
  }

  do.call(rbind, rows)
}

summarise_by_frequency <- function(samples) {
  out <- aggregate(
    cbind(
      pred_index,
      argmax_error,
      mse,
      near_mass_share,
      active_share_0001,
      active_share_01,
      max_value,
      true_index_value
    ) ~ signal_index + omega + omega_wrapped,
    data = samples,
    FUN = mean
  )
  out[order(out$signal_index), ]
}
```

## Расчет

```{r run-experiment}
samples <- run_unit_frequency_experiment(
  n = N,
  n_rep = n_rep,
  sigma = sigma_noise,
  seed = seed
)

frequency_summary <- summarise_by_frequency(samples)

head(samples, 10)
head(frequency_summary, 10)
```

## График ошибки от частоты

```{r plot-error-by-frequency}
plot(
  frequency_summary$omega,
  frequency_summary$argmax_error,
  type = "b",
  pch = 19,
  col = "#1f4e79",
  xlab = expression(omega[j] == 2*pi*(j-1)/N),
  ylab = expression(abs(hat(j) - j)),
  main = "Ошибка локализации максимума от частоты"
)
grid(col = "gray85")
abline(
  stats::lm(argmax_error ~ omega, data = frequency_summary),
  col = "red",
  lwd = 2
)
```

## Дополнительные метрики

```{r plot-extra-metrics, fig.height=7}
old_par <- par(mfrow = c(3, 1), mar = c(4, 4, 2.2, 1))

plot(
  frequency_summary$omega,
  frequency_summary$mse,
  type = "b",
  pch = 19,
  col = "#2a6f37",
  xlab = expression(omega[j]),
  ylab = "MSE",
  main = "MSE восстановления"
)
grid(col = "gray85")

plot(
  frequency_summary$omega,
  frequency_summary$near_mass_share,
  type = "b",
  pch = 19,
  col = "#7b3f00",
  xlab = expression(omega[j]),
  ylab = "Доля массы",
  main = "Доля положительной массы в окрестности j±1"
)
grid(col = "gray85")

plot(
  frequency_summary$omega,
  frequency_summary$active_share_0001,
  type = "b",
  pch = 19,
  col = "#6b3fa0",
  xlab = expression(omega[j]),
  ylab = "Доля активных",
  main = expression(hat(x) > 10^{-3})
)
grid(col = "gray85")

par(old_par)
```

## Таблица с наибольшими ошибками

```{r print-largest-errors}
frequency_summary[order(-frequency_summary$argmax_error), ][1:10, ]
```
