---
title: "Диагностика плохой ошибки HT после фильтра Винера"
output:
  html_document:
    toc: true
    toc_depth: 2
---

```{r setup, include=FALSE}
knitr::opts_chunk$set(
  echo = TRUE,
  message = FALSE,
  warning = FALSE,
  fig.width = 8,
  fig.height = 5,
  dpi = 140
)

set.seed(1111)
```

## Цель

Этот файл воспроизводит случай, когда после фильтра Винера преобразование Хафа выбирает неправильный максимум аккумуляторного массива.

Ключевая проверка: `make_accumulator()` считает активными все пиксели, для которых обработанная матрица больше нуля. Поэтому ниже отдельно выводится бинарная матрица
\[
E = \{(i,j): \widehat M_{ij} > 0\},
\]
то есть ровно тот вход, который фактически видит преобразование Хафа.

## Подготовка

```{r project-setup}
find_project_root <- function(start_dir = getwd()) {
  cur <- normalizePath(start_dir, winslash = "/", mustWork = FALSE)
  for (i in 1:20) {
    if (file.exists(file.path(cur, "SSA-in-Image-processing.Rproj"))) {
      return(cur)
    }
    next_dir <- dirname(cur)
    if (identical(next_dir, cur)) {
      break
    }
    cur <- next_dir
  }
  stop("Не удалось найти корень проекта.")
}

project_root <- find_project_root()
setwd(project_root)

required_pkgs <- c("lattice", "gridExtra", "EBImage")
missing_pkgs <- required_pkgs[
  !vapply(required_pkgs, requireNamespace, logical(1), quietly = TRUE)
]
if (length(missing_pkgs) > 0) {
  stop("Отсутствуют пакеты: ", paste(missing_pkgs, collapse = ", "))
}
```

## Вспомогательные функции

```{r helpers}
clip01 <- function(m) {
  m <- as.matrix(m)
  m[!is.finite(m)] <- 0
  m[m < 0.001] <- 0
  m[m > 0.99] <- 1
  m
}

`%||%` <- function(x, y) {
  if (is.null(x)) y else x
}

add.line <- function(m, a = 1, b = 0, intensity = 1) {
  n_row <- nrow(m)
  n_col <- ncol(m)

  x0 <- 1L
  y0 <- round(a * x0 + b)
  x1 <- n_col
  y1 <- round(a * x1 + b)

  dx <- abs(x1 - x0)
  dy <- abs(y1 - y0)
  sx <- if (x0 < x1) 1L else -1L
  sy <- if (y0 < y1) 1L else -1L
  err <- dx - dy

  repeat {
    if (x0 >= 1L && x0 <= n_col && y0 >= 1L && y0 <= n_row) {
      m[y0, x0] <- intensity
    }
    if (x0 == x1 && y0 == y1) {
      break
    }

    e2 <- 2L * err
    if (e2 > -dy) {
      err <- err - dy
      x0 <- x0 + sx
    }
    if (e2 < dx) {
      err <- err + dx
      y0 <- y0 + sy
    }
  }

  m
}

add.noise <- function(m, sigma = 0.2) {
  m + rnorm(nrow(m) * ncol(m), sd = sigma)
}

plot.matrix <- function(m, from.0.to.1 = FALSE, labels = NULL, nplots = NULL) {
  rgb.palette <- grDevices::colorRampPalette(c("white", "black"), space = "rgb")

  as_plot_matrix <- function(x) {
    x <- as.matrix(x)
    if (is.complex(x)) {
      x <- Re(x)
    }
    x
  }

  if (!is.list(m)) {
    mat <- t(as_plot_matrix(m))
    if (from.0.to.1) {
      mat[mat < 0] <- 0
      mat[mat > 1] <- 1
    }
    return(lattice::levelplot(
      mat,
      xlab = "",
      ylab = "",
      col.regions = rgb.palette,
      scales = list(draw = FALSE),
      auto.key = FALSE,
      at = if (from.0.to.1) seq(0, 1, 0.01) else NULL,
      colorkey = FALSE,
      col = "transparent",
      border = NA,
      cuts = 255
    ))
  }

  plots <- vector("list", length(m))
  for (i in seq_along(m)) {
    mat <- t(as_plot_matrix(m[[i]]))
    if (from.0.to.1) {
      mat[mat < 0] <- 0
      mat[mat > 1] <- 1
    }

    plots[[i]] <- lattice::levelplot(
      mat,
      xlab = "",
      ylab = "",
      col.regions = rgb.palette,
      scales = list(draw = FALSE),
      auto.key = FALSE,
      at = if (from.0.to.1) seq(0, 1, 0.01) else NULL,
      main = if (!is.null(labels)) labels[i] else " ",
      colorkey = FALSE,
      col = "transparent",
      border = NA,
      cuts = 255
    )
  }

  do.call(gridExtra::grid.arrange, c(plots, ncol = nplots %||% length(plots)))
}

threshold_matrix <- function(m, threshold = 0.1) {
  out <- clip01(m)
  out[out < threshold] <- 0
  out
}

make_line_image <- function(n_row, n_col, a, b, intensity = 1) {
  matrix(0, nrow = n_row, ncol = n_col) |>
    add.line(a = a, b = b, intensity = intensity)
}

make_accumulator <- function(matrix, detector, rho_step = 1, theta_step = 0.01) {
  bound_matrix <- detector(matrix)
  bound_matrix <- as.matrix(bound_matrix)

  n_row <- nrow(bound_matrix)
  n_col <- ncol(bound_matrix)
  points <- which(bound_matrix > 0, arr.ind = TRUE)

  n_theta <- floor(pi / theta_step) + 1L
  theta <- seq.int(0L, n_theta - 1L) * theta_step

  rho_max <- ceiling(sqrt(n_row * n_row + n_col * n_col))
  n_rho <- floor((2 * rho_max) / rho_step) + 1L
  rho <- -rho_max + seq.int(0L, n_rho - 1L) * rho_step

  accumulator <- matrix(0L, nrow = n_rho, ncol = n_theta)
  if (nrow(points) == 0L) {
    return(list(accumulator = accumulator, rho = rho, theta = theta))
  }

  x <- points[, "col"]
  y <- points[, "row"]

  for (j in seq_along(theta)) {
    rho_values <- x * cos(theta[j]) + y * sin(theta[j])
    rho_idx <- round((rho_values - rho[1]) / rho_step) + 1L
    rho_idx <- rho_idx[rho_idx >= 1L & rho_idx <= n_rho]
    accumulator[, j] <- tabulate(rho_idx, nbins = n_rho)
  }

  list(accumulator = accumulator, rho = rho, theta = theta)
}

wiener_denoise <- function(m, ksize = 5L, clip_input = TRUE) {
  x <- if (clip_input) {
    clip01(m)
  } else {
    as.matrix(m)
  }
  ksize <- as.integer(ksize)
  if (ksize %% 2L == 0L) {
    ksize <- ksize + 1L
  }

  kernel <- matrix(1 / (ksize * ksize), nrow = ksize, ncol = ksize)
  local_mean <- EBImage::filter2(x, kernel, boundary = "replicate")
  local_var <- EBImage::filter2(x^2, kernel, boundary = "replicate") - local_mean^2
  local_var[local_var < 0] <- 0
  noise_var <- mean(local_var, na.rm = TRUE)

  gain <- pmax(local_var - noise_var, 0) / pmax(local_var, 1e-8)
  clip01(local_mean + gain * (x - local_mean))
}

convert_ab_to_rho_theta <- function(a, b) {
  theta <- atan2(1, -a)
  rho <- b / sqrt(a^2 + 1)
  if (theta < 0) {
    theta <- theta + pi
    rho <- -rho
  }
  c(rho = rho, theta = theta)
}

find_k_max <- function(acc, k, qrho, qtheta) {
  acc_copy <- acc
  maxima <- vector("list", k)

  for (i in seq_len(k)) {
    idx <- which(acc_copy == max(acc_copy), arr.ind = TRUE)[1, ]
    maxima[[i]] <- data.frame(
      rho = qrho[idx[1]],
      theta = qtheta[idx[2]],
      accumulator_value = acc_copy[idx[1], idx[2]],
      rho_idx = idx[1],
      theta_idx = idx[2]
    )
    acc_copy[idx[1], idx[2]] <- 0
  }

  do.call(rbind, maxima)
}

compute_err <- function(true, pred) {
  true <- as.matrix(true)
  pred <- as.matrix(pred)

  pair_err <- function(tr, tt, pr, pt) {
    pt_alt <- (pt + pi) %% (2 * pi)
    dtheta <- atan2(sin(tt - pt), cos(tt - pt))^2
    dtheta_alt <- atan2(sin(tt - pt_alt), cos(tt - pt_alt))^2

    loss_1 <- (tr - pr)^2 + dtheta
    loss_2 <- (tr + pr)^2 + dtheta_alt

    if (loss_1 <= loss_2) {
      c(dr = (tr - pr)^2, dtheta = dtheta, total = loss_1)
    } else {
      c(dr = (tr + pr)^2, dtheta = dtheta_alt, total = loss_2)
    }
  }

  out <- pair_err(true[1, 1], true[1, 2], pred[1, 1], pred[1, 2])
  c(dr = unname(out[1]), dtheta = unname(out[2]))
}

plot_matrix_panel <- function(mats, labels, nplots = length(mats), from.0.to.1 = TRUE) {
  plot.matrix(
    mats,
    from.0.to.1 = from.0.to.1,
    labels = labels,
    nplots = nplots
  )
}

plot_accumulator <- function(ht_result, true_line, pred_line, main) {
  plot.matrix(
    list(ht_result$accumulator),
    labels = main,
    nplots = 1
  )

  data.frame(
    point = c("истинные параметры", "выбранный максимум"),
    rho = c(true_line[1, "rho"], pred_line$rho[1]),
    theta = c(true_line[1, "theta"], pred_line$theta[1])
  )
}
```

## Параметры плохого случая

Берём конфигурацию отрицательной диагонали. Именно для неё в таблицах у фильтра Винера возникает ошибка по \(\rho\) порядка \(5100\).

Параметр `clip_before_wiener = TRUE` воспроизводит плохой режим: перед фильтром Винера шумная матрица приводится к неотрицательному виду через `clip01()`. Из-за этого после локального усреднения почти все пиксели становятся положительными и попадают в голосование преобразования Хафа.

```{r case-parameters}
cfg <- data.frame(
  config_id = "diag_neg_full",
  description = "Отрицательная диагональ",
  n_row = 100L,
  n_col = 100L,
  a = -1,
  b = 101
)

sigma_noise <- 0.2
rho_step_ht <- 1
theta_step_ht <- 0.01
bad_dr_threshold <- 1000
max_tries <- 5L
clip_before_wiener <- TRUE

true_params <- convert_ab_to_rho_theta(cfg$a, cfg$b)
true_line <- matrix(true_params, nrow = 1)
colnames(true_line) <- names(true_params)
true_line
```

## Поиск реализации с большой ошибкой

```{r find-bad-case}
run_wiener_case <- function(rep_id, threshold = NULL, clip_input = clip_before_wiener) {
  set.seed(1111 + rep_id)

  clean_matrix <- make_line_image(
    n_row = cfg$n_row,
    n_col = cfg$n_col,
    a = cfg$a,
    b = cfg$b
  )

  noisy_matrix <- add.noise(clean_matrix, sigma = sigma_noise)
  processed_matrix <- wiener_denoise(noisy_matrix, ksize = 5L, clip_input = clip_input)

  if (!is.null(threshold)) {
    processed_for_ht <- threshold_matrix(processed_matrix, threshold = threshold)
  } else {
    processed_for_ht <- processed_matrix
  }

  binary_for_ht <- 1 * (processed_for_ht > 0)

  ht_result <- make_accumulator(
    noisy_matrix,
    detector = function(m) processed_for_ht,
    rho_step = rho_step_ht,
    theta_step = theta_step_ht
  )

  pred_line <- find_k_max(
    acc = ht_result$accumulator,
    k = 1L,
    qrho = ht_result$rho,
    qtheta = ht_result$theta
  )

  err <- compute_err(
    true = true_line,
    pred = as.matrix(pred_line[, c("rho", "theta")])
  )

  summary <- data.frame(
    rep = rep_id,
    clip_input = clip_input,
    threshold = ifelse(is.null(threshold), NA_real_, threshold),
    true_rho = true_line[1, "rho"],
    true_theta = true_line[1, "theta"],
    pred_rho = pred_line$rho[1],
    pred_theta = pred_line$theta[1],
    accumulator_value = pred_line$accumulator_value[1],
    active_pixels = sum(binary_for_ht > 0),
    min_processed = min(processed_matrix),
    max_processed = max(processed_matrix),
    dr = as.numeric(err["dr"]),
    dtheta = as.numeric(err["dtheta"])
  )

  list(
    clean_matrix = clean_matrix,
    noisy_matrix = noisy_matrix,
    processed_matrix = processed_matrix,
    processed_for_ht = processed_for_ht,
    binary_for_ht = binary_for_ht,
    ht_result = ht_result,
    pred_line = pred_line,
    summary = summary
  )
}

cases <- lapply(seq_len(max_tries), run_wiener_case)
case_summary <- do.call(rbind, lapply(cases, `[[`, "summary"))

bad_idx <- which(case_summary$dr > bad_dr_threshold)[1]
if (is.na(bad_idx)) {
  bad_idx <- which.max(case_summary$dr)
}

bad_case <- cases[[bad_idx]]

case_summary[order(-case_summary$dr), ][1:min(10, nrow(case_summary)), ]
bad_case$summary
```

## Что видит преобразование Хафа

Слева показана исходная чистая прямая. Далее идёт результат фильтра Винера и бинаризация `>0`, которая соответствует реальному входу в `make_accumulator()`.

```{r wiener-images, fig.width=10, fig.height=3.4}
plot_matrix_panel(
  list(
    bad_case$clean_matrix,
    bad_case$processed_matrix,
    bad_case$binary_for_ht
  ),
  labels = c(
    "Истинная прямая",
    "После Wiener",
    "Бинарный вход HT: > 0"
  ),
  nplots = 3
)
```

Количество активных пикселей:

```{r active-pixels}
data.frame(
  total_pixels = cfg$n_row * cfg$n_col,
  active_after_wiener_gt_0 = sum(bad_case$processed_matrix > 0),
  active_after_wiener_ge_01 = sum(bad_case$processed_matrix >= 0.1),
  share_gt_0 = mean(bad_case$processed_matrix > 0),
  share_ge_01 = mean(bad_case$processed_matrix >= 0.1)
)
```

## Аккумуляторный массив

Синий маркер --- истинные параметры прямой, красный крест --- максимум, выбранный преобразованием Хафа.

```{r accumulator-bad, fig.width=7.5, fig.height=5}
plot_accumulator(
  ht_result = bad_case$ht_result,
  true_line = true_line,
  pred_line = bad_case$pred_line,
  main = "Аккумулятор после Wiener без дополнительного порога"
)
```

## Контроль: тот же случай с порогом 0.1

Этот блок показывает, что проблема связана не только с самим фильтром Винера, а с тем, что после него почти все маленькие положительные остатки попадают в активное множество HT.

```{r threshold-control}
threshold_case <- run_wiener_case(rep_id = bad_case$summary$rep, threshold = 0.1)

rbind(
  without_threshold = bad_case$summary,
  threshold_01 = threshold_case$summary
)
```

```{r threshold-images, fig.width=10, fig.height=3.4}
plot_matrix_panel(
  list(
    bad_case$binary_for_ht,
    threshold_case$processed_for_ht,
    threshold_case$binary_for_ht
  ),
  labels = c(
    "HT вход без порога",
    "Wiener после порога 0.1",
    "HT вход после порога"
  ),
  nplots = 3
)
```

```{r accumulator-threshold, fig.width=7.5, fig.height=5}
plot_accumulator(
  ht_result = threshold_case$ht_result,
  true_line = true_line,
  pred_line = threshold_case$pred_line,
  main = "Аккумулятор после Wiener и порога 0.1"
)
```

## Вывод

Если в первом аккумуляторе максимум уходит к чужим параметрам, а после порога `0.1` возвращается к истинной прямой, значит большая ошибка вызвана тем, что преобразование Хафа голосует по множеству `processed_matrix > 0`.

Для фильтра Винера это особенно критично: визуально изображение может выглядеть сглаженным, но формально почти вся матрица остаётся положительной и участвует в голосовании.
