---
title: "РћРґРЅР° РїСЂСЏРјР°СЏ: CSSA Рё РєР»Р°СЃСЃРёС‡РµСЃРєРёРµ С„РёР»СЊС‚СЂС‹"
author: "Alex"
date: "2026-03-13"
output:
  html_document:
    toc: true
    toc_depth: 2
---


```{r setup, include=FALSE}
knitr::opts_chunk$set(
  echo = TRUE,
  message = FALSE,
  warning = FALSE,
  cache=TRUE
)

set.seed(1111)
```


```{r libraries, include=F}
project_lib <- normalizePath("../.r-local-lib", winslash = "/", mustWork = FALSE)
if (dir.exists(project_lib)) {
  .libPaths(c(project_lib, .libPaths()))
}

required_pkgs <- c(
  "Rcpp",
  "Rssa",
  "lattice",
  "gridExtra",
  "dplyr",
  "imager",
  "EBImage",
  "reticulate"
)

missing_pkgs <- required_pkgs[
  !vapply(required_pkgs, requireNamespace, logical(1), quietly = TRUE)
]

```


```{r project-sources, include=FALSE, cache=FALSE}
source("../ssa-based methods/cssa-transform.r")
source("../hough transform/hough_transform.r")


library(reticulate)
reticulate::py_install("bm3d") 
bm3d_available <- reticulate::py_module_available("bm3d")
bm3d_lib <- if (bm3d_available) reticulate::import("bm3d") else NULL
```


## Р’СЃРїРѕРјРѕРіР°С‚РµР»СЊРЅС‹Рµ С„СѓРЅРєС†РёРё
```{r helpers}

clip01 <- function(m) {
  m <- as.matrix(m)
  m[!is.finite(m)] <- 0
  m[m < 0.001] <- 0
  m[m > 0.99] <- 1
  m
}

normalize_xtab <- function(tab) {
  t(apply(tab, 1, function(x) {
    row_min <- min(x, na.rm = TRUE)
    if (!is.finite(row_min)) {
      return(rep(NA_real_, length(x)))
    }
    if (row_min == 0) {
      ifelse(x == 0, 1, Inf)
    } else {
      x / row_min
    }
  }))
}

make_line_image <- function(n_row, n_col, a, b, intensity = 1) {
  matrix(0, nrow = n_row, ncol = n_col) |>
    add.line(a = a, b = b, intensity = intensity)
}

binary_by_quantile <- function(m, q = 0.9, use_abs = FALSE) {
  x <- as.matrix(m)
  x[!is.finite(x)] <- 0
  score <- if (use_abs) abs(x) else x
  thr <- as.numeric(stats::quantile(score, probs = q, na.rm = TRUE))
  out <- ifelse(score >= thr, clip01(x), 0)
  clip01(out)
}

cssa_denoise <- function(m, num_of_lines = 1L, method = "row.row") {
  cleaned <- switch(
    method,
    "col.col" = m |> dft() |> cssa.col(num.line = num_of_lines) |> idft.col() |> Re(),
    "col.row" = m |> dft() |> cssa.col(num.line = num_of_lines) |> idft.row() |> Re(),
    "row.col" = m |> dft() |> cssa.row(num.line = num_of_lines) |> idft.col() |> Re(),
    "row.row" = m |> dft() |> cssa.row(num.line = num_of_lines) |> idft.row() |> Re(),
    stop("РќРµРёР·РІРµСЃС‚РЅС‹Р№ CSSA-РјРµС‚РѕРґ: ", method)
  )
  clip01(cleaned)
}

bm3d_denoise <- function(m, sigma_noise) {
  if (!bm3d_available) {
    stop("Python-РјРѕРґСѓР»СЊ 'bm3d' РЅРµРґРѕСЃС‚СѓРїРµРЅ.")
  }
  x <- as.matrix(m)
  x[!is.finite(x)] <- 0
  clip01(bm3d_lib$bm3d(x, sigma_psd = as.numeric(sigma_noise)))
}

median_denoise <- function(m, n = 3L) {
  clip01(as.matrix(imager::medianblur(imager::as.cimg(clip01(m)), n = as.integer(n))))
}

wiener_denoise <- function(m, ksize = 5L) {
  #x <- clip01(m)
  x <- m
  ksize <- as.integer(ksize)
  if (ksize %% 2L == 0L) {
    ksize <- ksize + 1L
  }

  kernel <- matrix(1 / (ksize * ksize), nrow = ksize, ncol = ksize)
  local_mean <- EBImage::filter2(x, kernel, boundary = "replicate")
  local_var <- EBImage::filter2(x^2, kernel, boundary = "replicate") - local_mean^2
  local_var[local_var < 0] <- 0
  noise_var <- mean(local_var, na.rm = TRUE)

  gain <- pmax(local_var - noise_var, 0) / pmax(local_var, 1e-8)
  out <- local_mean + gain * (x - local_mean)
  clip01(out)
}

quantile_denoise <- function(m, q = 0.9) {
  x <- clip01(m)
  thr <- as.numeric(stats::quantile(x, probs = q, na.rm = TRUE))
  clip01(ifelse(x >= thr, x, 0))
}

convert_ab_to_rho_theta <- function(a, b) {
  theta <- atan2(1, -a)
  rho <- b / sqrt(a^2 + 1)
  if (theta < 0) {
    theta <- theta + pi
    rho <- -rho
  }
  c(rho = rho, theta = theta)
}

find_k_max <- function(acc, k, qrho, qtheta, suppress = FALSE, window = 6L) {
  acc_copy <- acc
  maxima <- vector("list", k)

  for (i in seq_len(k)) {
    idx <- which(acc_copy == max(acc_copy), arr.ind = TRUE)[1, ]
    maxima[[i]] <- c(rho = qrho[idx[1]], theta = qtheta[idx[2]])

    if (suppress) {
      r_range <- max(1, idx[1] - window):min(nrow(acc_copy), idx[1] + window)
      c_range <- max(1, idx[2] - window):min(ncol(acc_copy), idx[2] + window)
      acc_copy[r_range, c_range] <- 0
    } else {
      acc_copy[idx[1], idx[2]] <- 0
    }
  }

  out <- do.call(rbind, maxima)
  colnames(out) <- c("rho", "theta")
  out
}

compute_err <- function(true, pred) {
  true <- as.matrix(true)
  pred <- as.matrix(pred)

  if (ncol(true) != 2 || ncol(pred) != 2) {
    stop("true Рё pred РґРѕР»Р¶РЅС‹ РёРјРµС‚СЊ РїРѕ РґРІР° СЃС‚РѕР»Р±С†Р°: rho Рё theta")
  }

  if (nrow(true) != nrow(pred)) {
    stop("true Рё pred РґРѕР»Р¶РЅС‹ СЃРѕРґРµСЂР¶Р°С‚СЊ РѕРґРёРЅР°РєРѕРІРѕРµ С‡РёСЃР»Рѕ РїСЂСЏРјС‹С…")
  }

  pair_err <- function(tr, tt, pr, pt) {
    pt_alt <- (pt + pi) %% (2 * pi)
    dtheta <- atan2(sin(tt - pt), cos(tt - pt))^2
    dtheta_alt <- atan2(sin(tt - pt_alt), cos(tt - pt_alt))^2

    loss_1 <- (tr - pr)^2 + dtheta
    loss_2 <- (tr + pr)^2 + dtheta_alt

    if (loss_1 <= loss_2) {
      c(dr = (tr - pr)^2, dtheta = dtheta, total = loss_1)
    } else {
      c(dr = (tr + pr)^2, dtheta = dtheta_alt, total = loss_2)
    }
  }

  if (nrow(true) == 1) {
    out <- pair_err(true[1, 1], true[1, 2], pred[1, 1], pred[1, 2])
    return(c(dr = unname(out[1]), dtheta = unname(out[2])))
  }

  stop("Р’ СЌС‚РѕРј РѕС‚С‡С‘С‚Рµ РѕР¶РёРґР°РµС‚СЃСЏ С‚РѕР»СЊРєРѕ РѕРґРЅР° РїСЂСЏРјР°СЏ.")
}

summarise_ht_errors <- function(ht_error_samples) {
  ht_error_samples |>
    dplyr::group_by(config_id, description, method) |>
    dplyr::summarise(
      mean_dr = mean(dr),
      median_dr = median(dr),
      mean_dtheta = mean(dtheta),
      median_dtheta = median(dtheta),
      .groups = "drop"
    ) |>
    dplyr::arrange(config_id, mean_dr, mean_dtheta)
}

make_large_dr_meta <- function(large_dr_cases) {
  if (length(large_dr_cases) == 0) {
    return(data.frame(
      case_id = character(0),
      config_id = character(0),
      description = character(0),
      method = character(0),
      rep = integer(0),
      dr = numeric(0),
      dtheta = numeric(0),
      stringsAsFactors = FALSE
    ))
  }

  names(large_dr_cases) <- vapply(large_dr_cases, `[[`, character(1), "case_id")

  dplyr::bind_rows(lapply(large_dr_cases, function(x) {
    data.frame(
      case_id = x$case_id,
      config_id = x$config_id,
      description = x$description,
      method = x$method,
      rep = x$rep,
      dr = x$dr,
      dtheta = x$dtheta,
      stringsAsFactors = FALSE
    )
  }))
}

run_ht_experiment <- function(
  configs,
  detectors,
  sigma_noise,
  num_of_lines,
  rho_step_ht,
  theta_step_ht,
  n_rep,
  n_repeats_large_dr,
  large_dr_method,
  large_dr_max_cases,
  dr_large_threshold
) {
  results_list <- vector("list", length = nrow(configs) * n_rep * length(detectors))
  large_dr_cases <- list()
  idx_out <- 1L

  for (cfg_i in seq_len(nrow(configs))) {
    cfg <- configs[cfg_i, ]
    base_matrix <- make_line_image(
      n_row = cfg$n_row,
      n_col = cfg$n_col,
      a = cfg$a,
      b = cfg$b
    )
    true_line <- matrix(convert_ab_to_rho_theta(cfg$a, cfg$b), nrow = 1)

    for (rep_i in seq_len(n_rep)) {
      noisy_matrix <- add.noise(base_matrix, sigma = sigma_noise)

      for (method_name in names(detectors)) {
        processed_matrix <- clip01(detectors[[method_name]](
          noisy_matrix,
          sigma_noise = sigma_noise
        ))

        ht_result <- make_accumulator(
          noisy_matrix,
          detector = function(m) processed_matrix,
          rho_step = rho_step_ht,
          theta_step = theta_step_ht
        )

        pred_line <- find_k_max(
          ht_result$accumulator,
          k = num_of_lines,
          qrho = ht_result$rho,
          qtheta = ht_result$theta,
          suppress = FALSE,
          window = 0L
        )

        err <- compute_err(true_line, pred_line)

        results_list[[idx_out]] <- data.frame(
          config_id = cfg$config_id,
          description = cfg$description,
          n_col = cfg$n_col,
          n_row = cfg$n_row,
          a = cfg$a,
          b = cfg$b,
          sigma = sigma_noise,
          rep = rep_i,
          method = method_name,
          true_rho = true_line[1, 1],
          true_theta = true_line[1, 2],
          pred_rho = pred_line[1, 1],
          pred_theta = pred_line[1, 2],
          active_pixels = sum(processed_matrix > 0),
          dr = as.numeric(err["dr"]),
          dtheta = as.numeric(err["dtheta"]),
          stringsAsFactors = FALSE
        )

        idx_out <- idx_out + 1L
      }
    }
  }

  for (cfg_i in seq_len(nrow(configs))) {
    if (length(large_dr_cases) >= large_dr_max_cases) {
      break
    }

    cfg <- configs[cfg_i, ]
    base_matrix <- make_line_image(
      n_row = cfg$n_row,
      n_col = cfg$n_col,
      a = cfg$a,
      b = cfg$b
    )
    true_line <- matrix(convert_ab_to_rho_theta(cfg$a, cfg$b), nrow = 1)

    for (rep_i in seq_len(n_repeats_large_dr)) {
      if (length(large_dr_cases) >= large_dr_max_cases) {
        break
      }

      noisy_matrix <- add.noise(base_matrix, sigma = sigma_noise)
      processed_matrix <- clip01(detectors[[large_dr_method]](
        noisy_matrix,
        sigma_noise = sigma_noise
      ))

      ht_result <- make_accumulator(
        noisy_matrix,
        detector = function(m) processed_matrix,
        rho_step = rho_step_ht,
        theta_step = theta_step_ht
      )

      pred_line <- find_k_max(
        ht_result$accumulator,
        k = num_of_lines,
        qrho = ht_result$rho,
        qtheta = ht_result$theta,
        suppress = FALSE,
        window = 0L
      )

      err <- compute_err(true_line, pred_line)

      if (is.finite(err["dr"]) && err["dr"] > dr_large_threshold) {
        large_dr_cases[[length(large_dr_cases) + 1L]] <- list(
          case_id = sprintf("%s__%s__rep_%03d", cfg$config_id, large_dr_method, rep_i),
          config_id = cfg$config_id,
          description = cfg$description,
          method = large_dr_method,
          rep = rep_i,
          dr = as.numeric(err["dr"]),
          dtheta = as.numeric(err["dtheta"]),
          noisy_matrix = noisy_matrix,
          processed_matrix = processed_matrix
        )
      }
    }
  }

  list(
    ht_error_samples = do.call(rbind, results_list),
    large_dr_cases = large_dr_cases
  )
}

```

РџР°СЂР°РјРµС‚СЂС‹ СЌРєСЃРїРµСЂРёРјРµРЅС‚Р°. Р’ С‡Р°СЃС‚РЅРѕСЃС‚Рё, $\sigma=0.2$, 1 РїСЂСЏРјР°СЏ, РїР°СЂР°РјРµС‚СЂС‹ РґРёСЃРєСЂРµС‚РёР·Р°С†РёРё Р°РєРєСѓРјСѓР»СЏС‚РѕСЂРЅРѕРіРѕ РјР°СЃСЃРёРІР° Рё С‚Рї.
```{r experiment-parameters}
sigma_noise <- 0.2
num_of_lines <- 1
detector_q <- 0.9
rho_step_ht <- 1
theta_step_ht <- 0.01
dr_large_threshold <- 8000
n_rep <- 100L
n_repeats_large_dr <- 100L
large_dr_method <- "cssa_row_row"
large_dr_max_cases <- 10L

configs <- data.frame(
  config_id = c(
    "diag_pos_full",
    "diag_neg_full",
    "steep_full",
    "steep_shifted"
  ),
  n_col = rep(100L, 4),
  n_row = rep(100L, 4),
  a = c(1, -1, 2, 2),
  b = c(0, 101, -1, -40),
  description = c(
    "Positive full diagonal",
    "Negative full diagonal",
    "Steep line crossing most of the image",
    "Steep shifted line with shorter visible segment"
  ),
  stringsAsFactors = FALSE
)

configs
```

Р’РѕС‚ С‚Р°Рє РІС‹РіР»СЏРґСЏС‚ СЌС‚Рё РїСЂСЏРјС‹Рµ.
```{r configuration-preview}
config_images <- lapply(seq_len(nrow(configs)), function(i) {
  make_line_image(
    n_row = configs$n_row[i],
    n_col = configs$n_col[i],
    a = configs$a[i],
    b = configs$b[i]
  )
})

config_labels <- sprintf(
  "%s\n(a = %.2f, b = %.2f)",
  configs$config_id,
  configs$a,
  configs$b
)

plot.matrix(
  config_images,
  from.0.to.1 = TRUE,
  labels = config_labels,
  nplots = 2
)
```

## Р”Р°Р»РµРµ Р±СѓРґСѓС‚ РёРґС‚Рё СЂРµР·СѓР»СЊС‚Р°С‚С‹ СЂР°Р±РѕС‚С‹ СЂР°Р·РЅС‹С… РїСЂРµРґРѕР±СЂР°Р±РѕС‚РѕРє.


`ROW-ROW`

```{r demo-cssa-row-row}
demo_matrix <- make_line_image(100, 100, a = 2, b = -1)
demo_noisy <- add.noise(demo_matrix, sigma = sigma_noise)
demo_cssa <- cssa_denoise(
  demo_noisy,
  num_of_lines = num_of_lines,
  method = "row.row"
)

plot.matrix(
  list(
    "РЁСѓРјРЅР°СЏ РјР°С‚СЂРёС†Р°" = clip01(demo_noisy),
    "CSSA row.row" = demo_cssa
  ),
  from.0.to.1 = TRUE,
  labels = c("РЁСѓРјРЅР°СЏ РјР°С‚СЂРёС†Р°", "CSSA row.row"),
  nplots = 2
)


```

`BM3D` СЃ РїРѕСЃР»РµРґСѓСЋС‰РµР№ РєРІР°РЅС‚РёР»СЊРЅРѕР№ РїРѕСЂРѕРіРѕРІРѕР№ РѕР±СЂР°Р±РѕС‚РєРѕР№.
```{r demo-bm3d}
if (bm3d_available) {
  demo_bm3d <- bm3d_denoise(demo_noisy, sigma_noise = sigma_noise)

  plot.matrix(
    list(
      "РЁСѓРјРЅР°СЏ РјР°С‚СЂРёС†Р°" = clip01(demo_noisy),
      "BM3D" = demo_bm3d
    ),
    from.0.to.1 = TRUE,
    labels = c("РЁСѓРјРЅР°СЏ РјР°С‚СЂРёС†Р°", "BM3D"),
    nplots = 2
  )
} else {
  cat("BM3D РїСЂРѕРїСѓС‰РµРЅ: Python-РјРѕРґСѓР»СЊ 'bm3d' РЅРµ РЅР°Р№РґРµРЅ РІ С‚РµРєСѓС‰РµРј РѕРєСЂСѓР¶РµРЅРёРё.\n")
}
```

`РњРµРґРёР°РЅРЅС‹Р№ С„РёР»СЊС‚СЂ`.
```{r demo-median}
demo_median <- median_denoise(demo_noisy, n = 3L)

plot.matrix(
  list(
    "РЁСѓРјРЅР°СЏ РјР°С‚СЂРёС†Р°" = clip01(demo_noisy),
    "Median" = demo_median
  ),
  from.0.to.1 = TRUE,
  labels = c("РЁСѓРјРЅР°СЏ РјР°С‚СЂРёС†Р°", "Median"),
  nplots = 2
)
```

`Р¤РёР»СЊС‚СЂ Р’РёРЅРµСЂР°`.
```{r demo-wiener}
demo_wiener <- wiener_denoise(demo_noisy, ksize = 5L)

plot.matrix(
  list(
    "РЁСѓРјРЅР°СЏ РјР°С‚СЂРёС†Р°" = clip01(demo_noisy),
    "Wiener" = demo_wiener
  ),
  from.0.to.1 = TRUE,
  labels = c("РЁСѓРјРЅР°СЏ РјР°С‚СЂРёС†Р°", "Wiener"),
  nplots = 2
)
```

`РљРІР°РЅС‚РёР»СЊРЅС‹Р№ Р¤РёР»СЊС‚СЂ`.
```{r demo-quantile}
demo_quantile <- quantile_denoise(demo_noisy, q = detector_q)

plot.matrix(
  list(
    "РЁСѓРјРЅР°СЏ РјР°С‚СЂРёС†Р°" = clip01(demo_noisy),
    "Quantile 0.9" = demo_quantile
  ),
  from.0.to.1 = TRUE,
  labels = c("РЁСѓРјРЅР°СЏ РјР°С‚СЂРёС†Р°", "Quantile 0.9"),
  nplots = 2
)
```

```{r detector-list}
detectors <- list(
  cssa_row_row = function(m, sigma_noise) {
    cssa_denoise(m, num_of_lines = num_of_lines, method = "row.row")
  },
  median = function(m, sigma_noise) {
    median_denoise(m, n = 3L)
  },
  wiener = function(m, sigma_noise) {
    wiener_denoise(m, ksize = 5L)
  },
  quantile_09 = function(m, sigma_noise) {
    quantile_denoise(m, q = detector_q)
  }
)

if (bm3d_available) {
  detectors <- append(
    detectors,
    list(
      bm3d = function(m, sigma_noise) {
        bm3d_denoise(m, sigma_noise = sigma_noise)
      }
    ),
    after = 1L
  )
}

names(detectors)
```

## Р­РєСЃРїРµСЂРёРјРµРЅС‚
```{r ht-experiment}
main_experiment <- run_ht_experiment(
  configs = configs,
  detectors = detectors,
  sigma_noise = sigma_noise,
  num_of_lines = num_of_lines,
  rho_step_ht = rho_step_ht,
  theta_step_ht = theta_step_ht,
  n_rep = n_rep,
  n_repeats_large_dr = n_repeats_large_dr,
  large_dr_method = large_dr_method,
  large_dr_max_cases = large_dr_max_cases,
  dr_large_threshold = dr_large_threshold
)

ht_error_samples <- main_experiment$ht_error_samples
large_dr_cases <- main_experiment$large_dr_cases

head(ht_error_samples, 12)
```

## РћР± РѕС€РёР±РєРµ steep_full
РЎРјРѕС‚СЂРёРј РЅР° Р°РЅРѕРјР°Р»СЊРЅС‹Рµ РјР°С‚СЂРёС†С‹, РµСЃР»Рё РѕРЅРё РµСЃС‚СЊ
```{r save-results, include=FALSE}
large_dr_meta <- make_large_dr_meta(large_dr_cases)

write.csv(ht_error_samples, "line_experiment3_ht_error_samples.csv", row.names = FALSE)
saveRDS(
  list(
    sigma = sigma_noise,
    ht_error_samples = ht_error_samples,
    ht_error_summary = summarise_ht_errors(ht_error_samples),
    large_dr_cases = large_dr_cases,
    large_dr_meta = large_dr_meta
  ),
  "line_experiment3_sigma_020_results.rds"
)

```

РќРёР¶Рµ Р·Р°РїСѓСЃРєР°РµС‚СЃСЏ С‚РѕС‚ Р¶Рµ СЃР°РјС‹Р№ СЌРєСЃРїРµСЂРёРјРµРЅС‚ РґР»СЏ РјРµРЅСЊС€РµРіРѕ СѓСЂРѕРІРЅСЏ С€СѓРјР° `sigma = 0.05`, Р° СЂРµР·СѓР»СЊС‚Р°С‚С‹ СЃРѕС…СЂР°РЅСЏСЋС‚СЃСЏ РЅР° РґРёСЃРє РѕС‚РґРµР»СЊРЅС‹РјРё С„Р°Р№Р»Р°РјРё.
```{r sigma-005-save-results, include=FALSE}
sigma_noise_005 <- 0.05

experiment_sigma_005 <- run_ht_experiment(
  configs = configs,
  detectors = detectors,
  sigma_noise = sigma_noise_005,
  num_of_lines = num_of_lines,
  rho_step_ht = rho_step_ht,
  theta_step_ht = theta_step_ht,
  n_rep = n_rep,
  n_repeats_large_dr = n_repeats_large_dr,
  large_dr_method = large_dr_method,
  large_dr_max_cases = large_dr_max_cases,
  dr_large_threshold = dr_large_threshold
)

ht_error_samples_sigma_005 <- experiment_sigma_005$ht_error_samples
large_dr_cases_sigma_005 <- experiment_sigma_005$large_dr_cases
large_dr_meta_sigma_005 <- make_large_dr_meta(large_dr_cases_sigma_005)
ht_error_summary_sigma_005 <- summarise_ht_errors(ht_error_samples_sigma_005)

write.csv(
  ht_error_samples_sigma_005,
  "line_experiment3_sigma_005_ht_error_samples.csv",
  row.names = FALSE
)

write.csv(
  ht_error_summary_sigma_005,
  "line_experiment3_sigma_005_ht_error_summary.csv",
  row.names = FALSE
)

write.csv(
  large_dr_meta_sigma_005,
  "line_experiment3_sigma_005_large_dr_meta.csv",
  row.names = FALSE
)
```


```{r large-dr-summary}
large_dr_meta

if (nrow(large_dr_meta) > 0) {
  xtabs(~ config_id + method, data = large_dr_meta)
}
```

```{r large-dr-preview}
if (length(large_dr_cases) > 0) {
  first_large_case <- large_dr_cases[[1]]

  plot.matrix(
    list(
      "РЁСѓРјРЅР°СЏ РјР°С‚СЂРёС†Р°" = clip01(first_large_case$noisy_matrix),
      "РћР±СЂР°Р±РѕС‚Р°РЅРЅР°СЏ РјР°С‚СЂРёС†Р°" = first_large_case$processed_matrix
    ),
    from.0.to.1 = TRUE,
    labels = c("РЁСѓРјРЅР°СЏ РјР°С‚СЂРёС†Р°", "РћР±СЂР°Р±РѕС‚Р°РЅРЅР°СЏ РјР°С‚СЂРёС†Р°"),
    nplots = 2
  )
  
}


```


РќРµРјРЅРѕРіРѕ РёР·РјРµРЅРёР» find_k_max, С‡С‚РѕР±С‹ РІС‹РІРµСЃС‚Рё Р°РєРєСѓРјСѓР»СЏС‚РѕСЂРЅС‹Р№ РјР°СЃСЃРёРІ РЅР° Р°РЅРѕРјР°Р»СЊРЅС‹С… РјР°С‚СЂРёС†Р°С….
```{r}
find_k_max_special <- function(acc, k, qrho, qtheta, suppress = FALSE, window = 6L) {
  acc_copy <- acc
  maxima <- vector("list", k)

  for (i in seq_len(k)) {
    idx <- which(acc_copy == max(acc_copy), arr.ind = TRUE)[1, ]
    maxima[[i]] <- c(rho = qrho[idx[1]], theta = qtheta[idx[2]])

    if (suppress) {
      r_range <- max(1, idx[1] - window):min(nrow(acc_copy), idx[1] + window)
      c_range <- max(1, idx[2] - window):min(ncol(acc_copy), idx[2] + window)
      acc_copy[r_range, c_range] <- 0
    } else {
      acc_copy[idx[1], idx[2]] <- 0
    }
  }

  out <- do.call(rbind, maxima)
  colnames(out) <- c("rho", "theta")
  print(plot.matrix(acc_copy))
  out
}


  first_large_case <- large_dr_cases[[1]]
  ht <- first_large_case$noisy_matrix |> make_accumulator(cssa_denoise,rho_step = 1, theta_step = 0.01)
  
  find_k_max_special(ht$accumulator, 10, ht$rho, ht$theta, T, 2)
  convert_ab_to_rho_theta(2, -1)

```

РњС‹ РІРёРґРёРј, С‡С‚Рѕ Р±РѕР»СЊС€Р°СЏ С‡Р°СЃС‚СЊ Р»РѕРє РјР°РєСЃРёРјСѓРјРѕРІ РЅР°С…РѕРґРёС‚СЃСЏ РЅР° СѓСЂРѕРІРЅРµ $\theta=\pi/2$. Р—РЅР°С‡РёС‚, РѕСЃС‚Р°РµС‚СЃСЏ РјРЅРѕРіРѕ РїРёРєСЃРµР»РµР№, РєРѕС‚РѕСЂС‹Рµ РІРѕСЃРїСЂРёРЅРёРјР°СЋС‚СЃСЏ Р°Р»РіРѕСЂРёС‚РјРѕРј РєР°Рє С‡Р°СЃС‚СЊ РіРѕСЂРёР·РѕРЅС‚Р°Р»СЊРЅРѕР№ РїСЂСЏРјРѕР№. РўР°РєРёРј РѕР±СЂР°Р·РѕРј, k Р»РѕРєР°Р»СЊРЅС‹С… РјР°РєСЃРёРјСѓРјРѕРІ РІ Р°РєРєСѓРјСѓР»СЏС‚РѕСЂРЅРѕРј РјР°СЃСЃРёРІРµ -- СЌС‚Рѕ k РіРѕСЂРёР·РѕРЅС‚Р°Р»СЊРЅС‹С… РїСЂСЏРјС‹С…, СЃ СЂР°Р·РЅРёС†РµР№ РІ СЃРјРµС‰РµРЅРёРё.

Рђ С‚РµРїРµСЂСЊ РїРѕСЃРјРѕС‚СЂРёРј РЅР° СЂРµР·СѓР»СЊС‚Р°С‚ row.row, С‚РѕР»СЊРєРѕ Р±РёРЅР°СЂРёР·СѓРµРј РІСЃРµ, С‡С‚РѕР±С‹ РѕС‚ РёРЅС‚РµРЅСЃРёРІРЅРѕСЃС‚Рё РЅРµ Р·Р°РІРёСЃРµР»Рѕ:
```{r}
x <- first_large_case$noisy_matrix |> cssa_denoise()
x <- ifelse(x > 0, 1, 0)
x |> plot.matrix()

```
```{r}

```

Р, С‚Р°Рє РєР°Рє РїСЂРµРѕР±СЂР°Р·РѕРІР°РЅРёРµ РҐР°С„Р° РЅРµ РѕР±СЂР°С‰Р°РµС‚ РІРЅРёРјР°РЅРёРµ РЅР° РёРЅС‚РµРЅСЃРёРІРЅРѕСЃС‚СЊ, С‚Рѕ РіРѕР»РѕСЃРѕРІР°РЅРёРµ РїСЂРѕРёСЃС…РѕРґРёС‚ Р·Р° РЅРµСЃРєРѕР»СЊРєРѕ РіРѕСЂРёР·РѕРЅС‚Р°Р»СЊРЅС‹С… РїСЂСЏРјС‹С… РїСЂРµР¶РґРµ, С‡РµРј  РґРѕР№С‚Рё РґРѕ РёСЃРєРѕРјРѕР№ РїСЂСЏРјРѕР№. Р”Р»СЏ СЃСЂР°РІРЅРµРЅРёСЏ, РєРІР°РЅС‚РёР»СЊРЅС‹Р№ С„РёР»СЊС‚СЂ РґР°РµС‚ С‚Р°РєРѕР№ СЂРµР·СѓР»СЊС‚Р°С‚:

```{r}
x <- first_large_case$noisy_matrix |> quantile_denoise()
x <- ifelse(x > 0, 1, 0)
x |> plot.matrix()
```

РљР°Рє РІР°СЂРёР°РЅС‚ РјРѕР¶РЅРѕ СѓСЃРёР»РёС‚СЊ РїРѕСЂРѕРіРѕРІР°РЅРёРµ РІ С„СѓРЅРєС†РёРё clip01, СѓРІРµР»РёС‡РёРІ РЅРёР¶РЅСЋСЋ РіСЂР°РЅРёС†Сѓ СЃ 0.01 РґРѕ 0.1. Р›РёР±Рѕ РєРІР°РЅС‚РёР»СЊРЅС‹Рј С„РёР»СЊС‚СЂРѕРј, РЅРѕ Р±СѓРґРµС‚ С‚Р°РєР°СЏ Р¶Рµ РїСЂРѕР±Р»РµРјР°, РєРѕРіРґР° РѕРґРЅР° РїСЂСЏРјР°СЏ РёРјРµРµС‚ РёРЅС‚РµРЅСЃРёРІРЅРѕСЃС‚СЊ 1, Р° РґСЂСѓРіР°СЏ -- РѕС‡РµРЅСЊ РјР°Р»СѓСЋ.

## Р РµР·СѓР»СЊС‚Р°С‚С‹
РђРіСЂРµРіРёСЂРѕРІР°РЅРЅР°СЏ СЃРІРѕРґРєР° РїРѕ СЃСЂРµРґРЅРёРј Рё РјРµРґРёР°РЅР°Рј РѕС€РёР±РѕРє РҐР°С„Р°.
```{r ht-summary}
ht_error_summary <- summarise_ht_errors(ht_error_samples)

ht_error_summary
```

РўР°Р±Р»РёС†С‹ СЃСЂРµРґРЅРёС… Р·РЅР°С‡РµРЅРёР№ `dr` Рё РёС… РЅРѕСЂРјРёСЂРѕРІР°РЅРЅС‹Рµ РІРµСЂСЃРёРё.
```{r xtabs-mean-dr}
mean_dr_table <- xtabs(mean_dr ~ config_id + method, data = ht_error_summary)
mean_dr_table

mean_dr_table_norm <- normalize_xtab(mean_dr_table)
mean_dr_table_norm
```
Р’РёРґРёРј, С‡С‚Рѕ `row.row` РєР°Рє РїСЂРµРґРѕР±СЂР°Р±РѕС‚РєР° РІС‹РґР°РµС‚ С…РѕСЂРѕС€РёРµ РїРѕРєР°Р·Р°С‚РµР»Рё: Р·Р° РёСЃРєР»СЋС‡РµРЅРёРµРј РєРІР°РЅС‚РёР»СЊРЅРѕРіРѕ С„РёР»СЊС‚СЂР° СЌС‚Р° РїСЂРµРґРѕР±СЂР°Р±РѕС‚РєР° РёРјРµРµС‚ РјРµРЅСЊС€РёРµ РїРѕРєР°Р·Р°С‚РµР»Рё РІРµР·РґРµ, РєСЂРѕРјРµ steep_full.


РђРЅР°Р»РѕРіРёС‡РЅРѕ СЃ РјРµРґРёР°РЅР°РјРё
```{r xtabs-median-dr}
median_dr_table <- xtabs(median_dr ~ config_id + method, data = ht_error_summary)
median_dr_table

median_dr_table_norm <- normalize_xtab(median_dr_table)
median_dr_table_norm
```

РџРѕ $\theta$
```{r xtabs-mean-dtheta}
mean_dtheta_table <- xtabs(mean_dtheta ~ config_id + method, data = ht_error_summary)
mean_dtheta_table

mean_dtheta_table_norm <- normalize_xtab(mean_dtheta_table)
mean_dtheta_table_norm
```

РњРµРґРёР°РЅРЅС‹Рµ РѕС€РёР±РєРё РїРѕ $\theta$
```{r xtabs-median-dtheta}
median_dtheta_table <- xtabs(median_dtheta ~ config_id + method, data = ht_error_summary)
median_dtheta_table

median_dtheta_table_norm <- normalize_xtab(median_dtheta_table)
median_dtheta_table_norm
```




