---
title: "Парные сравнения методов шумоподавления"
output: html_document
---

```{r setup, include=FALSE}
knitr::opts_chunk$set(echo = TRUE, message = FALSE, warning = FALSE)
options(stringsAsFactors = FALSE, scipen = 999)
```

## Данные

В этом файле собраны парные сравнения методов по тем же данным, которые
используются в презентации. Пары образуются по одинаковым
`config_id + rep`, то есть методы сравниваются на одних и тех же запусках.

```{r load-data}
csv_path <- file.path("line_experiment3_ht_error_samples.csv")
stopifnot(file.exists(csv_path))

raw_data <- read.csv(csv_path, check.names = FALSE)

method_labels <- c(
  cssa_row_row = "CSSA ROW-ROW",
  bm3d = "BM3D",
  median = "Median",
  wiener = "Wiener",
  quantile_09 = "Quantile 0.9"
)

config_labels <- c(
  diag_pos_full = "Положительная диагональ",
  diag_neg_full = "Отрицательная диагональ",
  steep_full = "Крутая прямая",
  steep_shifted = "Крутая смещённая"
)

metric_labels <- c(
  dr = "Δρ",
  dtheta = "Δθ"
)

raw_data$method_label <- unname(method_labels[raw_data$method])
raw_data$config_label <- unname(config_labels[raw_data$config_id])

head(raw_data)
```

## Вспомогательные функции

```{r helpers}
method_summary <- function(data, metric) {
  means <- tapply(data[[metric]], data$method_label, mean)
  medians <- tapply(data[[metric]], data$method_label, median)

  out <- data.frame(
    method = names(means),
    mean = as.numeric(means),
    median = as.numeric(medians),
    row.names = NULL
  )

  out
}

select_top2 <- function(data, metric, primary = c("mean", "median")) {
  primary <- match.arg(primary)
  summary_tbl <- method_summary(data, metric)

  if (primary == "mean") {
    summary_tbl <- summary_tbl[order(summary_tbl$mean, summary_tbl$median, summary_tbl$method), ]
  } else {
    summary_tbl <- summary_tbl[order(summary_tbl$median, summary_tbl$mean, summary_tbl$method), ]
  }

  list(
    methods = summary_tbl$method[1:2],
    summary = summary_tbl
  )
}

make_pairs <- function(data, metric, method_1, method_2) {
  left <- data[data$method_label == method_1, c("config_id", "rep", metric)]
  right <- data[data$method_label == method_2, c("config_id", "rep", metric)]

  names(left)[3] <- "x"
  names(right)[3] <- "y"

  merge(left, right, by = c("config_id", "rep"), sort = FALSE)
}

safe_paired_test <- function(x, y, kind = c("t", "wilcox")) {
  kind <- match.arg(kind)

  if (length(x) != length(y)) {
    stop("Векторы должны иметь одинаковую длину.")
  }

  if (all(x == y)) {
    return(list(statistic = 0, p.value = 1))
  }

  if (kind == "t") {
    test_obj <- t.test(x, y, paired = TRUE)
  } else {
    test_obj <- wilcox.test(x, y, paired = TRUE, exact = FALSE)
  }

  list(
    statistic = unname(test_obj$statistic),
    p.value = test_obj$p.value
  )
}

format_p <- function(p) {
  if (!is.finite(p)) {
    return(NA_character_)
  }

  if (p < 1e-4) {
    return(format(p, scientific = TRUE, digits = 2))
  }

  sprintf("%.4f", p)
}

better_method <- function(summary_tbl, method_1, method_2, primary = c("mean", "median")) {
  primary <- match.arg(primary)

  row_1 <- summary_tbl[summary_tbl$method == method_1, , drop = FALSE]
  row_2 <- summary_tbl[summary_tbl$method == method_2, , drop = FALSE]

  if (primary == "mean") {
    if (row_1$mean < row_2$mean) return(method_1)
    if (row_2$mean < row_1$mean) return(method_2)
    if (row_1$median <= row_2$median) return(method_1)
    return(method_2)
  }

  if (row_1$median < row_2$median) return(method_1)
  if (row_2$median < row_1$median) return(method_2)
  if (row_1$mean <= row_2$mean) return(method_1)
  return(method_2)
}

paired_result <- function(data, metric, primary = c("mean", "median")) {
  primary <- match.arg(primary)
  top_info <- select_top2(data, metric, primary)
  methods <- top_info$methods
  summary_tbl <- top_info$summary
  pairs <- make_pairs(data, metric, methods[1], methods[2])

  kind <- if (primary == "mean") "t" else "wilcox"
  test_label <- if (primary == "mean") "Paired t-test" else "Wilcoxon signed-rank"
  test_obj <- safe_paired_test(pairs$x, pairs$y, kind)

  data.frame(
    metric = metric,
    aggregation = if (primary == "mean") "Среднее" else "Медиана",
    test = test_label,
    method_1 = methods[1],
    method_2 = methods[2],
    p_value = test_obj$p.value,
    p_value_fmt = format_p(test_obj$p.value),
    preferred = better_method(summary_tbl, methods[1], methods[2], primary),
    n_pairs = nrow(pairs),
    row.names = NULL
  )
}
```

## Сводные таблицы ошибок

```{r summary-tables}
summary_dr <- method_summary(raw_data, "dr")
summary_dtheta <- method_summary(raw_data, "dtheta")

knitr::kable(summary_dr[order(summary_dr$mean, summary_dr$median), ], digits = 6,
             caption = "Сводка по Δρ")

knitr::kable(summary_dtheta[order(summary_dtheta$mean, summary_dtheta$median), ], digits = 6,
             caption = "Сводка по Δθ")
```

## Общие парные тесты

Для слайдов со средними значениями используется парный t-критерий.
Для слайдов с медианами используется критерий Вилкоксона.

```{r overall-tests}
overall_tests <- do.call(
  rbind,
  list(
    paired_result(raw_data, "dr", "mean"),
    paired_result(raw_data, "dtheta", "mean"),
    paired_result(raw_data, "dr", "median"),
    paired_result(raw_data, "dtheta", "median")
  )
)

overall_tests$metric <- metric_labels[overall_tests$metric]

knitr::kable(
  overall_tests[, c("metric", "aggregation", "test", "method_1", "method_2", "p_value_fmt", "preferred", "n_pairs")],
  caption = "Общие парные сравнения лидирующих методов"
)
```

## Парные тесты по конфигурациям

```{r per-config-tests}
config_ids <- names(config_labels)
per_config_tests <- list()
row_id <- 1L

for (cfg in config_ids) {
  cfg_data <- raw_data[raw_data$config_id == cfg, ]

  for (metric in c("dr", "dtheta")) {
    for (primary in c("mean", "median")) {
      res <- paired_result(cfg_data, metric, primary)
      res$config_id <- cfg
      res$config <- config_labels[[cfg]]
      per_config_tests[[row_id]] <- res
      row_id <- row_id + 1L
    }
  }
}

per_config_tests <- do.call(rbind, per_config_tests)
per_config_tests$metric <- metric_labels[per_config_tests$metric]

knitr::kable(
  per_config_tests[, c("config", "metric", "aggregation", "test", "method_1", "method_2", "p_value_fmt", "preferred", "n_pairs")],
  caption = "Парные сравнения лидирующих методов по конфигурациям"
)
```

## Разбивка по слайдам

Этот блок повторяет структуру сравнительных слайдов презентации.

```{r slide-oriented-results}
slide_results <- per_config_tests
slide_results$slide_group <- paste(slide_results$aggregation, slide_results$metric)

slide_results <- slide_results[, c(
  "slide_group", "config", "test", "method_1", "method_2",
  "p_value_fmt", "preferred", "n_pairs"
)]

names(slide_results) <- c(
  "Слайд / метрика", "Конфигурация", "Тест", "Метод 1", "Метод 2",
  "p-value", "Предпочтительный метод", "Число пар"
)

knitr::kable(slide_results, caption = "Результаты в разрезе сравнительных слайдов")
```

## Примечание

В этом файле лидирующие пары выбираются так же, как в презентации:

- для таблиц со средними значениями методы сортируются по `(mean, median)`;
- для таблиц с медианами методы сортируются по `(median, mean)`.

Это позволяет корректно разрешать ситуации, когда несколько методов имеют
одинаковое среднее или одинаковую медиану.


