---
title: "РћРґРЅР° РїСЂСЏРјР°СЏ: С‚РµСЃС‚ РІР·РІРµС€РµРЅРЅРѕРіРѕ РїСЂРµРѕР±СЂР°Р·РѕРІР°РЅРёСЏ РҐР°С„Р°"
author: "Alex"
date: "2026-04-20"
output:
  html_document:
    toc: true
    toc_depth: 2
---

```{r setup, include=FALSE}
knitr::opts_chunk$set(
  echo = TRUE,
  message = FALSE,
  warning = FALSE,
  cache = FALSE
)

set.seed(1111)
```

```{r libraries, include=FALSE}
required_pkgs <- c(
  "Rssa",
  "lattice",
  "gridExtra",
  "dplyr",
  "imager",
  "EBImage",
  "reticulate"
)

missing_pkgs <- required_pkgs[
  !vapply(required_pkgs, requireNamespace, logical(1), quietly = TRUE)
]
if (length(missing_pkgs) > 0) {
  stop("РћС‚СЃСѓС‚СЃС‚РІСѓСЋС‚ РїР°РєРµС‚С‹: ", paste(missing_pkgs, collapse = ", "))
}

source("../ssa-based methods/cssa-transform.r")

`%||%` <- function(x, y) {
  if (is.null(x)) y else x
}

bm3d_available <- reticulate::py_module_available("bm3d")
if (!bm3d_available) {
  stop("Python-РјРѕРґСѓР»СЊ 'bm3d' РЅРµРґРѕСЃС‚СѓРїРµРЅ. РЈСЃС‚Р°РЅРѕРІРё РµРіРѕ РєРѕРјР°РЅРґРѕР№: reticulate::py_install('bm3d')")
}
bm3d_lib <- reticulate::import("bm3d")
```

## Р’СЃРїРѕРјРѕРіР°С‚РµР»СЊРЅС‹Рµ С„СѓРЅРєС†РёРё

Р­С‚РѕС‚ С„Р°Р№Р» РїРѕРІС‚РѕСЂСЏРµС‚ Р»РѕРіРёРєСѓ `line_experiment3.Rmd`, РЅРѕ РІРјРµСЃС‚Рѕ РѕР±С‹С‡РЅРѕРіРѕ Р°РєРєСѓРјСѓР»СЏС‚РѕСЂРЅРѕРіРѕ РјР°СЃСЃРёРІР° РёСЃРїРѕР»СЊР·СѓРµС‚ `make_accumulator_w`: РєР°Р¶РґС‹Р№ РїРёРєСЃРµР»СЊ РіРѕР»РѕСЃСѓРµС‚ РЅРµ РµРґРёРЅРёС†РµР№, Р° СЃРІРѕРёРј Р·РЅР°С‡РµРЅРёРµРј РїРѕСЃР»Рµ РїСЂРµРґРѕР±СЂР°Р±РѕС‚РєРё.

```{r helpers}
clip01 <- function(m) {
  m <- as.matrix(m)
  m[!is.finite(m)] <- 0
  m[m < 0.001] <- 0
  m[m > 0.99] <- 1
  m
}

normalize_xtab <- function(tab) {
  t(apply(tab, 1, function(x) {
    row_min <- min(x, na.rm = TRUE)
    if (!is.finite(row_min)) {
      return(rep(NA_real_, length(x)))
    }
    if (row_min == 0) {
      ifelse(x == 0, 1, Inf)
    } else {
      x / row_min
    }
  }))
}

make_line_image <- function(n_row, n_col, a, b, intensity = 1) {
  matrix(0, nrow = n_row, ncol = n_col) |>
    add.line(a = a, b = b, intensity = intensity)
}

cssa_denoise <- function(m, num_of_lines = 1L, method = "row.row") {
  cleaned <- switch(
    method,
    "col.col" = m |> dft() |> cssa.col(num.line = num_of_lines) |> idft.col() |> Re(),
    "col.row" = m |> dft() |> cssa.col(num.line = num_of_lines) |> idft.row() |> Re(),
    "row.col" = m |> dft() |> cssa.row(num.line = num_of_lines) |> idft.col() |> Re(),
    "row.row" = m |> dft() |> cssa.row(num.line = num_of_lines) |> idft.row() |> Re(),
    stop("РќРµРёР·РІРµСЃС‚РЅС‹Р№ CSSA-РјРµС‚РѕРґ: ", method)
  )
  clip01(cleaned)
}

bm3d_denoise <- function(m, sigma_noise) {
  x <- as.matrix(m)
  x[!is.finite(x)] <- 0
  clip01(bm3d_lib$bm3d(x, sigma_psd = as.numeric(sigma_noise)))
}

median_denoise <- function(m, n = 3L) {
  clip01(as.matrix(imager::medianblur(imager::as.cimg(clip01(m)), n = as.integer(n))))
}

wiener_denoise <- function(m, ksize = 5L) {
  x <- m
  ksize <- as.integer(ksize)
  if (ksize %% 2L == 0L) {
    ksize <- ksize + 1L
  }

  kernel <- matrix(1 / (ksize * ksize), nrow = ksize, ncol = ksize)
  local_mean <- EBImage::filter2(x, kernel, boundary = "replicate")
  local_var <- EBImage::filter2(x^2, kernel, boundary = "replicate") - local_mean^2
  local_var[local_var < 0] <- 0
  noise_var <- mean(local_var, na.rm = TRUE)

  gain <- pmax(local_var - noise_var, 0) / pmax(local_var, 1e-8)
  out <- local_mean + gain * (x - local_mean)
  clip01(out)
}

convert_ab_to_rho_theta <- function(a, b) {
  theta <- atan2(1, -a)
  rho <- b / sqrt(a^2 + 1)
  if (theta < 0) {
    theta <- theta + pi
    rho <- -rho
  }
  c(rho = rho, theta = theta)
}

find_k_max <- function(acc, k, qrho, qtheta, suppress = FALSE, window = 6L) {
  acc_copy <- acc
  maxima <- vector("list", k)

  for (i in seq_len(k)) {
    idx <- which(acc_copy == max(acc_copy), arr.ind = TRUE)[1, ]
    maxima[[i]] <- c(rho = qrho[idx[1]], theta = qtheta[idx[2]])

    if (suppress) {
      r_range <- max(1, idx[1] - window):min(nrow(acc_copy), idx[1] + window)
      c_range <- max(1, idx[2] - window):min(ncol(acc_copy), idx[2] + window)
      acc_copy[r_range, c_range] <- 0
    } else {
      acc_copy[idx[1], idx[2]] <- 0
    }
  }

  out <- do.call(rbind, maxima)
  colnames(out) <- c("rho", "theta")
  out
}

compute_err <- function(true, pred) {
  true <- as.matrix(true)
  pred <- as.matrix(pred)

  pair_err <- function(tr, tt, pr, pt) {
    pt_alt <- (pt + pi) %% (2 * pi)
    dtheta <- atan2(sin(tt - pt), cos(tt - pt))^2
    dtheta_alt <- atan2(sin(tt - pt_alt), cos(tt - pt_alt))^2

    loss_1 <- (tr - pr)^2 + dtheta
    loss_2 <- (tr + pr)^2 + dtheta_alt

    if (loss_1 <= loss_2) {
      c(dr = (tr - pr)^2, dtheta = dtheta, total = loss_1)
    } else {
      c(dr = (tr + pr)^2, dtheta = dtheta_alt, total = loss_2)
    }
  }

  out <- pair_err(true[1, 1], true[1, 2], pred[1, 1], pred[1, 2])
  c(dr = unname(out[1]), dtheta = unname(out[2]))
}

make_accumulator_w <- function(matrix, detector, rho_step = 1, theta_step = 0.01) {
  weighted_matrix <- detector(matrix)
  weighted_matrix <- as.matrix(weighted_matrix)
  if (is.complex(weighted_matrix)) {
    weighted_matrix <- Re(weighted_matrix)
  }
  weighted_matrix[!is.finite(weighted_matrix)] <- 0
  weighted_matrix[weighted_matrix < 0] <- 0

  n_row <- nrow(weighted_matrix)
  n_col <- ncol(weighted_matrix)
  active_points <- which(weighted_matrix > 0, arr.ind = TRUE)

  n_theta <- floor(pi / theta_step) + 1L
  theta <- seq.int(0L, n_theta - 1L) * theta_step

  rho_max <- ceiling(sqrt(n_row * n_row + n_col * n_col))
  n_rho <- floor((2 * rho_max) / rho_step) + 1L
  rho <- -rho_max + seq.int(0L, n_rho - 1L) * rho_step

  accumulator <- matrix(0, nrow = n_rho, ncol = n_theta)
  if (nrow(active_points) == 0L) {
    return(list(
      accumulator = accumulator,
      rho = rho,
      theta = theta,
      active_pixels = 0L,
      active_weight = 0
    ))
  }

  x <- active_points[, "col"]
  y <- active_points[, "row"]
  weights <- weighted_matrix[active_points]

  for (j in seq_along(theta)) {
    rho_values <- x * cos(theta[j]) + y * sin(theta[j])
    rho_idx <- round((rho_values - rho[1]) / rho_step) + 1L
    keep <- rho_idx >= 1L & rho_idx <= n_rho

    cur_sum <- tapply(weights[keep], rho_idx[keep], sum)
    accumulator[as.integer(names(cur_sum)), j] <- as.numeric(cur_sum)
  }

  list(
    accumulator = accumulator,
    rho = rho,
    theta = theta,
    active_pixels = length(weights),
    active_weight = sum(weights)
  )
}

summarise_ht_errors <- function(ht_error_samples) {
  ht_error_samples |>
    dplyr::group_by(config_id, description, n_col, n_row, a, b, method) |>
    dplyr::summarise(
      mean_dr = mean(dr),
      median_dr = median(dr),
      mean_dtheta = mean(dtheta),
      median_dtheta = median(dtheta),
      mean_active_pixels = mean(active_pixels),
      mean_active_weight = mean(active_weight),
      .groups = "drop"
    ) |>
    dplyr::arrange(config_id, mean_dr, mean_dtheta)
}

run_ht_experiment_w <- function(
  configs,
  detectors,
  sigma_noise,
  num_of_lines,
  rho_step_ht,
  theta_step_ht,
  n_rep
) {
  results_list <- vector("list", length = nrow(configs) * n_rep * length(detectors))
  idx_out <- 1L

  for (cfg_i in seq_len(nrow(configs))) {
    cfg <- configs[cfg_i, ]
    base_matrix <- make_line_image(
      n_row = cfg$n_row,
      n_col = cfg$n_col,
      a = cfg$a,
      b = cfg$b
    )
    true_line <- matrix(convert_ab_to_rho_theta(cfg$a, cfg$b), nrow = 1)

    for (rep_i in seq_len(n_rep)) {
      noisy_matrix <- add.noise(base_matrix, sigma = sigma_noise)

      for (method_name in names(detectors)) {
        processed_matrix <- clip01(detectors[[method_name]](
          noisy_matrix,
          sigma_noise = sigma_noise
        ))

        ht_result <- make_accumulator_w(
          noisy_matrix,
          detector = function(m) processed_matrix,
          rho_step = rho_step_ht,
          theta_step = theta_step_ht
        )

        pred_line <- find_k_max(
          ht_result$accumulator,
          k = num_of_lines,
          qrho = ht_result$rho,
          qtheta = ht_result$theta,
          suppress = FALSE,
          window = 0L
        )

        err <- compute_err(true_line, pred_line)

        results_list[[idx_out]] <- data.frame(
          config_id = cfg$config_id,
          description = cfg$description,
          n_col = cfg$n_col,
          n_row = cfg$n_row,
          a = cfg$a,
          b = cfg$b,
          sigma = sigma_noise,
          rep = rep_i,
          method = method_name,
          true_rho = true_line[1, 1],
          true_theta = true_line[1, 2],
          pred_rho = pred_line[1, 1],
          pred_theta = pred_line[1, 2],
          active_pixels = ht_result$active_pixels,
          active_weight = ht_result$active_weight,
          dr = as.numeric(err["dr"]),
          dtheta = as.numeric(err["dtheta"]),
          stringsAsFactors = FALSE
        )

        idx_out <- idx_out + 1L
      }
    }
  }

  do.call(rbind, results_list)
}
```

## РџР°СЂР°РјРµС‚СЂС‹ СЌРєСЃРїРµСЂРёРјРµРЅС‚Р°

РСЃРїРѕР»СЊР·СѓСЋС‚СЃСЏ 4 РєРѕРЅС„РёРіСѓСЂР°С†РёРё РёР· `line_experiment3.Rmd`, РЅРѕ РІС‹Р±РѕСЂРєР° СѓРјРµРЅСЊС€РµРЅР°, С‡С‚РѕР±С‹ Р±С‹СЃС‚СЂРѕ РїСЂРѕРІРµСЂРёС‚СЊ РІР»РёСЏРЅРёРµ РІР·РІРµС€РµРЅРЅРѕРіРѕ РіРѕР»РѕСЃРѕРІР°РЅРёСЏ.

```{r experiment-parameters}
sigma_noise <- 0.2
num_of_lines <- 1L
rho_step_ht <- 1
theta_step_ht <- 0.01
n_rep <- 5L

configs <- data.frame(
  config_id = c(
    "diag_pos_full",
    "diag_neg_full",
    "steep_full",
    "steep_shifted"
  ),
  n_col = rep(100L, 4),
  n_row = rep(100L, 4),
  a = c(1, -1, 2, 2),
  b = c(0, 101, -1, -40),
  description = c(
    "Positive full diagonal",
    "Negative full diagonal",
    "Steep line crossing most of the image",
    "Steep shifted line with shorter visible segment"
  ),
  stringsAsFactors = FALSE
)

configs
```

Р’РѕС‚ С‚Р°Рє РІС‹РіР»СЏРґСЏС‚ РїСЂСЏРјС‹Рµ.

```{r configuration-preview}
config_images <- lapply(seq_len(nrow(configs)), function(i) {
  make_line_image(
    n_row = configs$n_row[i],
    n_col = configs$n_col[i],
    a = configs$a[i],
    b = configs$b[i]
  )
})

config_labels <- sprintf(
  "%s\n(a = %.2f, b = %.2f)",
  configs$config_id,
  configs$a,
  configs$b
)

plot.matrix(
  config_images,
  from.0.to.1 = TRUE,
  labels = config_labels,
  nplots = 2
)
```

## Р”РµС‚РµРєС‚РѕСЂС‹

РЎСЂР°РІРЅРёРІР°СЋС‚СЃСЏ С‚РѕР»СЊРєРѕ С‡РµС‚С‹СЂРµ РјРµС‚РѕРґР°: `CSSA row.row`, `BM3D`, РјРµРґРёР°РЅРЅС‹Р№ С„РёР»СЊС‚СЂ Рё С„РёР»СЊС‚СЂ Р’РёРЅРµСЂР°.

```{r detector-list}
detectors <- list(
  cssa_row_row = function(m, sigma_noise) {
    cssa_denoise(m, num_of_lines = num_of_lines, method = "row.row")
  },
  bm3d = function(m, sigma_noise) {
    bm3d_denoise(m, sigma_noise = sigma_noise)
  },
  median = function(m, sigma_noise) {
    median_denoise(m, n = 3L)
  },
  wiener = function(m, sigma_noise) {
    wiener_denoise(m, ksize = 5L)
  }
)

names(detectors)
```

## Р­РєСЃРїРµСЂРёРјРµРЅС‚ СЃ РІР·РІРµС€РµРЅРЅС‹Рј Р°РєРєСѓРјСѓР»СЏС‚РѕСЂРѕРј

Р’ СЌС‚РѕРј С‡Р°РЅРєРµ РґР»СЏ РєР°Р¶РґРѕРіРѕ РјРµС‚РѕРґР° СЃС‚СЂРѕРёС‚СЃСЏ РѕР±СЂР°Р±РѕС‚Р°РЅРЅР°СЏ РјР°С‚СЂРёС†Р°, Р° Р·Р°С‚РµРј `make_accumulator_w()` РґРѕР±Р°РІР»СЏРµС‚ РІ Р°РєРєСѓРјСѓР»СЏС‚РѕСЂ Р·РЅР°С‡РµРЅРёРµ РїРёРєСЃРµР»СЏ. РџРѕСЌС‚РѕРјСѓ СЃР»Р°Р±С‹Рµ РїРѕР»РѕР¶РёС‚РµР»СЊРЅС‹Рµ РѕСЃС‚Р°С‚РєРё РІР»РёСЏСЋС‚ РјРµРЅСЊС€Рµ, С‡РµРј СЏСЂРєРёРµ РїРёРєСЃРµР»Рё Р»РёРЅРёРё.

```{r ht-experiment-weighted}
ht_error_samples <- run_ht_experiment_w(
  configs = configs,
  detectors = detectors,
  sigma_noise = sigma_noise,
  num_of_lines = num_of_lines,
  rho_step_ht = rho_step_ht,
  theta_step_ht = theta_step_ht,
  n_rep = n_rep
)

head(ht_error_samples, 12)
```

## Р РµР·СѓР»СЊС‚Р°С‚С‹

РђРіСЂРµРіРёСЂРѕРІР°РЅРЅР°СЏ СЃРІРѕРґРєР° РїРѕ СЃСЂРµРґРЅРёРј Рё РјРµРґРёР°РЅР°Рј РѕС€РёР±РѕРє РҐР°С„Р°.

```{r ht-summary}
ht_error_summary <- summarise_ht_errors(ht_error_samples)

ht_error_summary
```

РўР°Р±Р»РёС†С‹ СЃСЂРµРґРЅРёС… Р·РЅР°С‡РµРЅРёР№ `dr` Рё РёС… РЅРѕСЂРјРёСЂРѕРІР°РЅРЅС‹Рµ РІРµСЂСЃРёРё.

```{r xtabs-mean-dr}
mean_dr_table <- xtabs(mean_dr ~ config_id + method, data = ht_error_summary)
mean_dr_table

mean_dr_table_norm <- normalize_xtab(mean_dr_table)
mean_dr_table_norm
```

РђРЅР°Р»РѕРіРёС‡РЅРѕ СЃ РјРµРґРёР°РЅР°РјРё.

```{r xtabs-median-dr}
median_dr_table <- xtabs(median_dr ~ config_id + method, data = ht_error_summary)
median_dr_table

median_dr_table_norm <- normalize_xtab(median_dr_table)
median_dr_table_norm
```

РџРѕ $\theta$.

```{r xtabs-mean-dtheta}
mean_dtheta_table <- xtabs(mean_dtheta ~ config_id + method, data = ht_error_summary)
mean_dtheta_table

mean_dtheta_table_norm <- normalize_xtab(mean_dtheta_table)
mean_dtheta_table_norm
```

РњРµРґРёР°РЅРЅС‹Рµ РѕС€РёР±РєРё РїРѕ $\theta$.

```{r xtabs-median-dtheta}
median_dtheta_table <- xtabs(median_dtheta ~ config_id + method, data = ht_error_summary)
median_dtheta_table

median_dtheta_table_norm <- normalize_xtab(median_dtheta_table)
median_dtheta_table_norm
```

РљРѕР»РёС‡РµСЃС‚РІРѕ Р°РєС‚РёРІРЅС‹С… РїРёРєСЃРµР»РµР№ Рё СЃСѓРјРјР°СЂРЅС‹Р№ РІРµСЃ Р°РєС‚РёРІРЅС‹С… РїРёРєСЃРµР»РµР№.

```{r xtabs-active}
mean_active_pixels_table <- xtabs(mean_active_pixels ~ config_id + method, data = ht_error_summary)
mean_active_weight_table <- xtabs(mean_active_weight ~ config_id + method, data = ht_error_summary)

mean_active_pixels_table
mean_active_weight_table
```

