```{r}
library(Rcpp)
source("hough transform/hough_transform.r")
source("hough transform/convolution.r")
source("ssa-based methods/cssa-transform.r")


library(transport)
library(dplyr)
library(tibble)
```

### Prepairing


Будет использовано 2 метрики: Евклидова и 0.5-метрика Вассерштейна.Рассматриваем матрицу как одномерное распределение случайной величины. В идеальном случае это распределение сосредоточено в точках, где должна находиться прямая. Метрика Вассерштейна показывает стоимость преобразования одной вероятностной меры в другую.

Для начала подготовим все необходимые компоненты: определим метрики и параметры.
```{r}
MSE <- function(matr1, matr2){
  n <- ncol(matr1) * nrow(matr1)
  delta <- matr1-matr2
  sqrt(sum(delta*delta)) / n
}

MAE <- function(matr1, matr2){
  n <- ncol(matr1) * nrow(matr1)
  delta <- matr1-matr2
  sum(abs(delta)) / n
}

wasserstein1d <- function(matr1, matr2, p = 1){
  matr1 <- matr1 / sum(matr1)
  matr2 <- matr2 / sum(matr2)
  transport::wasserstein1d(matr1, matr2, p)
}


ssim_metric <- function(matr1, matr2, L = 1){
  x <- as.vector(matr1)
  y <- as.vector(matr2)
  
  mu_x <- mean(x)
  mu_y <- mean(y)
  
  sigma_x2 <- var(x)
  sigma_y2 <- var(y)
  sigma_xy <- cov(x, y)
  
  C1 <- (0.01 * L)^2
  C2 <- (0.03 * L)^2
  
  ssim <- ((2 * mu_x * mu_y + C1) * (2 * sigma_xy + C2)) /
          ((mu_x^2 + mu_y^2 + C1) * (sigma_x2 + sigma_y2 + C2))
  
  return( (1-ssim)/2)
}

n_col <- 100; n_row <- 100
theta_step <- 1; rho_step <- 1
num_of_lines <- 1; p <- 0.5

base_matrix <- matrix(0, ncol = n_col, nrow = n_row) |>
  add.line(a = 1.5, b = 20) # |> add.line(a = -1, b = 100)

cssa_variants <- list(
  COL.COL = function(x) Re(idft.col(cssa.col(dft(x), num.line = num_of_lines))),
  COL.ROW = function(x) Re(idft.row(cssa.col(dft(x), num.line = num_of_lines))),
  ROW.COL = function(x) Re(idft.col(cssa.row(dft(x), num.line = num_of_lines))),
  ROW.ROW = function(x) Re(idft.row(cssa.row(dft(x), num.line = num_of_lines)))
)
```

```{r}

max_iter <- 10
errs <- replicate(max_iter, {
  noisy <- base_matrix |> add.noise(sigma = 0.2)
  
  # intensity detector
  ht_accum <- make_accumulator(
    noisy,
    detector = intensity_detector,
    theta_step = theta_step,
    rho_step = rho_step
  )
  ht <- detect_lines_nms(
    ht_accum$accumulator,
    ht_accum$rho,
    ht_accum$theta,
    num_of_lines,
    ncol = n_col,
    nrow = n_row
  )
  
  # gradient detector
  grad_accum <- make_accumulator(
    noisy,
    detector = intensity_gradient_detector,
    theta_step = theta_step,
    rho_step = rho_step
  )
  grad <- detect_lines_nms(
    grad_accum$accumulator,
    grad_accum$rho,
    grad_accum$theta,
    num_of_lines,
    ncol = n_col,
    nrow = n_row
  )
  
  # cssa-based detectors
  cssa_results <- lapply(cssa_variants, function(f) f(noisy))
  
  results <- c(list(HT = ht, GRADIENT = grad), cssa_results)
  
  methods <- names(results)
  mse_vals <- vapply(results, function(res) MSE(base_matrix, res), numeric(1))
  mae_vals <- vapply(results, function(res) MAE(base_matrix, res), numeric(1))
  wass_vals <- vapply(results, function(res) wasserstein1d(res, base_matrix, p = p), numeric(1))
  ssim_vals <- vapply(results, function(res) ssim_metric(res, base_matrix), numeric(1))
  
  
  tibble(
    Method = methods,
    MSE = mse_vals,
    MAE = mae_vals,
    Wasserstein = wass_vals,
    SSIM = ssim_vals
    
  )
}, simplify = FALSE)
```

### Accuracy tests

```{r}
error_df <- bind_rows(errs) |>
  group_by(Method) |>
  summarise(across(c(MSE, MAE, Wasserstein, SSIM), mean), .groups = "drop")

error_df
```


UPD: В усреднении преобразования Хафа имеет более низкие показатели метрики Вассерштейна, однако MSE ниже у COL.ROW и ROW.ROW алгоритмах. Это может быть связано с тем, что ошибка в результате работы преобразования Хафа -- это ошибка параметров отрисовываемой прямой $y = \hat{a}x + \hat{b}$, а после cssa-преобразования могут оставаться небольшие по модулю остатки на всей матрице. Поэтому MSE оказывается меньше, а расстояние Вассерштейна(которое зависит в том числе и от расстояния между ненулевыми пикселями) --- больше.


