```{r}
source("hough transform/hough_transform.r")
source("hough transform/convolution.r")
source("ssa-based methods/cssa-transform.r")
```

### Prepairing

Будет использовано 2 метрики: Евклидова и метрика Вассерштейна.Рассматриваем матрицу как одномерное распределение случайной величины. В идеальном случае это распределение сосредоточено в точках, где должна находиться прямая. Метрика Вассерштейна показывает стоимость преобразования одной вероятностной меры в другую.

Для начала подготовим все необходимые компоненты: определим метрики и параметры.
```{r}
library(transport)

# Euclidian norm
norm <- function(matr){
  sqrt(sum(matr*matr))
}

# Wasserstein metric
metric1d <- function(matr1, matr2, p=1){
  matr1 = matr1/sum(matr1)
  matr2 = matr2/sum(matr2)
  
  wasserstein1d(matr1, matr2, p)
}


n_col <- 100
n_row <- 100

# Steps of discretization
theta_step <- 1 
rho_step <- 1

num_of_lines <- 2

matrix <- matrix(0, ncol=n_col, nrow=n_row) |> add.line(a=1, b=20) |> add.line(a=-1, b=100)

wasserstein_err <- rep(0, 5)
lnorm_err <- rep(0, 5)


```

### Accuracy tests

```{r}

p=0.5
max_iter <- 50

for(i in 1:max_iter){
  noizy_matrix <- matrix |> add.noise(sigma=0.2)
  
  # Make a new HT result matrix
  acum_result <- make_accumulator(noizy_matrix, detector = intensity_detector, 
                                  theta_step = theta_step, rho_step=rho_step)
  
  accumulator <- acum_result$accumulator
  rho <- acum_result$rho
  theta <- acum_result$theta
  
  out <- detect_lines_nms(accumulator, rho, theta, num_of_lines, ncol=n_col, nrow=n_row)
  
  
  # Make a CSSA result
  m.col.col <- noizy_matrix |> dft() |> cssa.col(num.line = num_of_lines) |> idft.col() |> Re()
  m.col.row <- noizy_matrix |> dft() |> cssa.col(num.line = num_of_lines) |> idft.row() |> Re()
  m.row.col <- noizy_matrix |> dft() |> cssa.row(num.line = num_of_lines) |> idft.col() |> Re()
  m.row.row <- noizy_matrix |> dft() |> cssa.row(num.line = num_of_lines) |> idft.row() |> Re()
  
  results <- list(out, m.col.col, m.col.row, m.row.col, m.row.row)
  wasserstein_err <- wasserstein_err +  unlist(lapply(results, function(s) metric1d(s, matrix, p=p)))
  lnorm_err <- lnorm_err + unlist(lapply(results, function(s) norm(matrix-s) ))
}

wasserstein_err <- wasserstein_err / max_iter
lnorm_err <- lnorm_err / max_iter


error_df <- data.frame(
  row.names = c("Ecd", "Wsn"),  # Row names as requested
  HT = c(lnorm_err[1], wasserstein_err[1]),
  COL.COL = c(lnorm_err[2], wasserstein_err[2]),
  COL.ROW = c(lnorm_err[3], wasserstein_err[3]),
  ROW.COL = c(lnorm_err[4], wasserstein_err[4]),
  ROW.ROW = c(lnorm_err[5], wasserstein_err[5])
)
error_df

```


По результатам теста оказалось, что алгоритм m.col.row сработал эффективнее, однако там сыграл факт, что отрисовка нового результата производится с погрешностью, а в ssa мы не создаем новую матрицу. Еще я до конца не решил проблему с большим числом ненужных линий в HT, из-за чего иногда HT_nms рисует похожие линии. Уже придумал метрику, которой буду измерять ошибку, но не могу реализовать.
