```{r}
source("hough transform/hough_transform.r")
source("hough transform/convolution.r")
source("ssa-based methods/cssa-transform.r")
```


### Accuracy tests
```{r}

n_col <- 200
n_row <- 200
theta_step <- 1
rho_step <- 1

num_of_lines <- 2


matrix <- matrix(0, ncol=n_col, nrow=n_row) |> add.line(a=1, b=20) |> add.line(a=-1, b=100)
noizy_matrix <- matrix |> add.noise(sigma=0.2)

# HT
acum_result <- make_accumulator(noizy_matrix, detector = intensity_detector, theta_step = theta_step, rho_step=rho_step)

accumulator <- acum_result$accumulator
rho <- acum_result$rho
theta <- acum_result$theta

out <- detect_lines_nms(accumulator, rho, theta, num_of_lines, ncol=n_col, nrow=n_row)


# CSSA
m.col.col <- noizy_matrix |> dft() |> cssa.col(num.line = num_of_lines) |> idft.col() |> Re()
m.col.row <- noizy_matrix |> dft() |> cssa.col(num.line = num_of_lines) |> idft.row() |> Re()
m.row.col <- noizy_matrix |> dft() |> cssa.row(num.line = num_of_lines) |> idft.col() |> Re()
m.row.row <- noizy_matrix |> dft() |> cssa.row(num.line = num_of_lines) |> idft.row() |> Re()

norm <- function(matr){
  sqrt(sum(matr*matr))
}


# parameters of gradient detector: thresold=2
print("Errors")
print(c("HT_nms", "m.col.col", "m.col.row", "m.row.col", "m.row.row" ))

print(c(norm(out-matrix), norm(m.col.col-matrix), norm(m.col.row-matrix), norm(m.row.col-matrix), norm(m.row.row-matrix) ))

plot.matrix(matrix)
plot.matrix(out)
#plot.matrix(Re(m.col.col), from.0.to.1 = T )
plot.matrix(Re(m.col.row) , from.0.to.1 = T )
#plot.matrix(Re(m.row.col) , from.0.to.1 = T)
#plot.matrix(Re(m.row.row) , from.0.to.1 = T)

```

По результатам теста оказалось, что алгоритм m.col.row сработал эффективнее, однако там сыграл факт, что отрисовка нового результата производится с погрешностью, а в ssa мы не создаем новую матрицу. Еще я до конца не решил проблему с большим числом ненужных линий в HT, из-за чего иногда HT_nms рисует похожие линии. Уже придумал метрику, которой буду измерять ошибку, но не могу реализовать.