---
title: "Сравнение CSSA row.row и col.row"
author: "Alex"
date: "2026-03-11"
output:
  html_document:
    toc: true
    toc_depth: 3
---

В этом отчете `row.row` и `col.row` сравниваются в одном согласованном сценарии.
Отчет содержит:

1. Строгий блок с одной прямой для четырех конфигураций, которые проще всего обосновать для `row.row`.
2. Исследовательский блок с одной прямой на всех конфигурациях.
3. Парные статистические тесты для `MSE`, ошибки по `rho` и ошибки по `theta`.
4. Отдельный анализ ошибки по `theta`.
5. Исследовательский блок с несколькими прямыми.

## Настройка

```{r setup, include=FALSE}
# Глобальные параметры чанков и воспроизводимость.
knitr::opts_chunk$set(
  echo = TRUE,
  message = FALSE,
  warning = FALSE
)

set.seed(1111)
```

```{r libraries}
# Подключаем пакеты из локальной библиотеки проекта, если она существует,
# и проверяем, что все нужные зависимости доступны.
project_lib <- normalizePath(".r-local-lib", winslash = "/", mustWork = FALSE)
if (dir.exists(project_lib)) {
  .libPaths(c(project_lib, .libPaths()))
}

required_pkgs <- c("dplyr", "ggplot2", "Rcpp", "Rssa", "gridExtra")
missing_pkgs <- required_pkgs[
  !vapply(required_pkgs, requireNamespace, logical(1), quietly = TRUE)
]

if (length(missing_pkgs) > 0) {
  stop("Отсутствуют пакеты: ", paste(missing_pkgs, collapse = ", "))
}

# Сначала загружаем Rcpp, чтобы sourceCpp использовал ту же версию namespace,
# которую затем увидят Rssa и ее зависимости.
library(Rcpp)
library(dplyr)
library(ggplot2)

# Загружаем код проекта, используемый по всему отчету.
source("ssa-based methods/cssa-transform.r")
source("hough transform/hough_transform.r")
```

## Параметры Отчета

```{r report-parameters}
# Собираем параметры эксперимента в одном месте, чтобы их было удобно менять.
single_sigma_noise <- 0.2
single_n_repeats <- 2L

multi_sigma_noise <- 0.2
multi_n_repeats <- 2L


methods_compare <- c("row.row", "col.row")

# Для всей HT-части используем один и тот же детектор.
detector_q <- 0.001
rho_step_ht <- 0.9
theta_step_ht <- 0.01
ht_nms_window <- 6L

# Размеры всех сцен в этом отчете.
default_n_row <- 100L
default_n_col <- 100L

# Теоретическое замечание:
# Для строгого блока с одной прямой оставляем только два диагональных и два случая с крутым наклоном.
strict_scene_ids <- c(
  "diag_pos_full",
  "diag_neg_full",
  "steep_full",
  "steep_shifted"
)
```

## Конфигурации С Одной Прямой

```{r single-configurations}
# Описываем все конфигурации с одной прямой из исходного отчета.
single_configs <- data.frame(
  scene_id = c(
    "diag_pos_full",
    "diag_neg_full",
    "shallow_bottom",
    "shallow_center",
    "steep_full",
    "steep_shifted",
    "short_corner",
    "horizontal",
    "almost_horizontal"
  ),
  n_col = rep(default_n_col, 9),
  n_row = rep(default_n_row, 9),
  a = c(1, -1, 0.5, 0.5, 2, 2, 1, 0, 0.05),
  b = c(0, 101, 0, 25, -1, -40, 70, 20, 30),
  description = c(
    "Положительная полная диагональ",
    "Отрицательная полная диагональ",
    "Пологая прямая от нижней границы",
    "Пологая центральная прямая",
    "Крутая прямая, проходящая через большую часть изображения",
    "Смещенная крутая прямая с более коротким видимым сегментом",
    "Короткий угловой сегмент",
    "Горизонтальная прямая",
    "Почти горизонтальная прямая"
  ),
  stringsAsFactors = FALSE
)

single_configs
```

```{r single-configuration-preview}
# Показываем все конфигурации с одной прямой до запуска экспериментов.
single_config_images <- lapply(seq_len(nrow(single_configs)), function(i) {
  matrix(0, nrow = single_configs$n_row[i], ncol = single_configs$n_col[i]) |>
    add.line(a = single_configs$a[i], b = single_configs$b[i])
})

single_config_labels <- sprintf(
  "%s\n(a = %.3f, b = %.3f)",
  single_configs$scene_id,
  single_configs$a,
  single_configs$b
)

plot.matrix(
  single_config_images,
  from.0.to.1 = TRUE,
  labels = single_config_labels,
  nplots = 3
)
```

```{r strict-configuration-preview}
# Выделяем четыре конфигурации, которые проще всего обсуждать для row.row.
strict_single_configs <- single_configs |>
  dplyr::filter(scene_id %in% strict_scene_ids)

strict_config_images <- lapply(seq_len(nrow(strict_single_configs)), function(i) {
  matrix(0, nrow = strict_single_configs$n_row[i], ncol = strict_single_configs$n_col[i]) |>
    add.line(a = strict_single_configs$a[i], b = strict_single_configs$b[i])
})

strict_config_labels <- sprintf(
  "%s\n(a = %.3f, b = %.3f)",
  strict_single_configs$scene_id,
  strict_single_configs$a,
  strict_single_configs$b
)

plot.matrix(
  strict_config_images,
  from.0.to.1 = TRUE,
  labels = strict_config_labels,
  nplots = 2
)
```

## Конфигурации С Несколькими Прямыми

Часть с несколькими прямыми носит исследовательский характер.
Для всего изображения используется одно и то же фиксированное `num_of_lines`,
и это значительно проще защищать для `col.row`, чем для `row.row`.

```{r multi-configurations}
# Задаем небольшой набор сцен с несколькими прямыми.
multi_scenes <- list(
  list(
    scene_id = "parallel_shallow",
    description = "Две пологие параллельные прямые",
    n_row = default_n_row,
    n_col = default_n_col,
    lines = data.frame(
      a = c(0.5, 0.5),
      b = c(10, 35)
    )
  ),
  list(
    scene_id = "parallel_steep",
    description = "Две крутые параллельные прямые",
    n_row = default_n_row,
    n_col = default_n_col,
    lines = data.frame(
      a = c(2, 2),
      b = c(-15, 15)
    )
  ),
  list(
    scene_id = "crossing_diagonals",
    description = "Две пересекающиеся диагональные прямые",
    n_row = default_n_row,
    n_col = default_n_col,
    lines = data.frame(
      a = c(1, -1),
      b = c(0, 101)
    )
  ),
  list(
    scene_id = "three_mixed_lines",
    description = "Три прямые с разными наклонами",
    n_row = default_n_row,
    n_col = default_n_col,
    lines = data.frame(
      a = c(0.5, 2, -1),
      b = c(10, -20, 95)
    )
  )
)

multi_scene_overview <- data.frame(
  scene_id = vapply(multi_scenes, `[[`, character(1), "scene_id"),
  description = vapply(multi_scenes, `[[`, character(1), "description"),
  num_lines = vapply(multi_scenes, function(x) nrow(x$lines), integer(1)),
  stringsAsFactors = FALSE
)

multi_scene_overview
```

```{r multi-configuration-preview}
# Показываем все конфигурации с несколькими прямыми.
make_multiline_image <- function(n_row, n_col, lines_df, intensity = 1) {
  out <- matrix(0, nrow = n_row, ncol = n_col)
  for (i in seq_len(nrow(lines_df))) {
    out <- add.line(
      out,
      a = lines_df$a[i],
      b = lines_df$b[i],
      intensity = intensity
    )
  }
  out
}

multi_config_images <- lapply(multi_scenes, function(scene) {
  make_multiline_image(
    n_row = scene$n_row,
    n_col = scene$n_col,
    lines_df = scene$lines
  )
})

multi_config_labels <- vapply(multi_scenes, function(scene) {
  line_labels <- paste(
    sprintf("(a = %.2f, b = %.2f)", scene$lines$a, scene$lines$b),
    collapse = "; "
  )
  paste(scene$scene_id, "\n", line_labels)
}, character(1))

plot.matrix(
  multi_config_images,
  from.0.to.1 = TRUE,
  labels = multi_config_labels,
  nplots = 2
)
```

## Вспомогательные Функции

```{r helpers}
# Обрезаем восстановленные изображения обратно в диапазон [0, 1].
clip01 <- function(m) {
  m <- as.matrix(m)
  m[!is.finite(m)] <- 0
  m[m < 0] <- 0
  m[m > 1] <- 1
  m
}

# Стандартная MSE на уровне изображения.
mse <- function(truth, pred) {
  mean((truth - pred)^2)
}

# Строим изображение с одной прямой по параметрам (a, b).
make_line_image <- function(n_row, n_col, a, b, intensity = 1) {
  matrix(0, nrow = n_row, ncol = n_col) |>
    add.line(a = a, b = b, intensity = intensity)
}

# Строим изображение с несколькими прямыми.
make_multiline_image <- function(n_row, n_col, lines_df, intensity = 1) {
  out <- matrix(0, nrow = n_row, ncol = n_col)
  for (i in seq_len(nrow(lines_df))) {
    out <- add.line(
      out,
      a = lines_df$a[i],
      b = lines_df$b[i],
      intensity = intensity
    )
  }
  out
}

# CSSA-денойзер, используемый в сравнении по MSE.
cssa_denoise <- function(m, num_of_lines = 1L, method = "row.row") {
  cleaned <- switch(
    method,
    "col.col" = m |> dft() |> cssa.col(num.line = num_of_lines) |> idft.col() |> Re(),
    "col.row" = m |> dft() |> cssa.col(num.line = num_of_lines) |> idft.row() |> Re(),
    "row.col" = m |> dft() |> cssa.row(num.line = num_of_lines) |> idft.col() |> Re(),
    "row.row" = m |> dft() |> cssa.row(num.line = num_of_lines) |> idft.row() |> Re(),
    stop("Неизвестный метод: ", method)
  )
  clip01(cleaned)
}

# CSSA-детектор, используемый в сравнении по HT.
# Он оставляет только верхний q-квантиль по |signal| после CSSA-восстановления.
cssa_detector_q <- function(matrix, num_of_lines = 1L, method = "row.row", q = 0.9) {
  cleaned_matrix <- switch(
    method,
    "col.col" = matrix |> dft() |> cssa.col(num.line = num_of_lines) |> idft.col() |> Re(),
    "col.row" = matrix |> dft() |> cssa.col(num.line = num_of_lines) |> idft.row() |> Re(),
    "row.col" = matrix |> dft() |> cssa.row(num.line = num_of_lines) |> idft.col() |> Re(),
    "row.row" = matrix |> dft() |> cssa.row(num.line = num_of_lines) |> idft.row() |> Re(),
    stop("Неизвестный метод: ", method)
  )

  cleaned_matrix <- as.matrix(cleaned_matrix)
  cleaned_matrix[cleaned_matrix < 0.01] <- 0
  cleaned_matrix[cleaned_matrix > 0.99] <- 1

  threshold_value <- as.numeric(quantile(abs(cleaned_matrix), probs = q, na.rm = TRUE))
  result_matrix <- cleaned_matrix
  result_matrix[abs(result_matrix) <= threshold_value] <- 0
  result_matrix[result_matrix < 0.01] <- 0
  result_matrix[result_matrix > 0.99] <- 1
  result_matrix
}

# Переводим параметры прямой y = a x + b в нормальную форму, используемую в пространстве Хафа.
convert_ab_to_rho_theta <- function(a, b) {
  theta <- atan2(1, -a)
  rho <- b / sqrt(a^2 + 1)
  if (theta < 0) {
    theta <- theta + pi
    rho <- -rho
  }
  c(rho = rho, theta = theta)
}

# Извлекаем top-k пиков из аккумулятора.
# Для нескольких прямых подавляем небольшую окрестность вокруг каждого пика.
find_k_max <- function(acc, k, qrho, qtheta, suppress = FALSE, window = 6L) {
  acc_copy <- acc
  maxima <- vector("list", k)

  for (i in seq_len(k)) {
    idx <- which(acc_copy == max(acc_copy), arr.ind = TRUE)[1, ]
    maxima[[i]] <- c(rho = qrho[idx[1]], theta = qtheta[idx[2]])

    if (suppress) {
      r_range <- max(1, idx[1] - window):min(nrow(acc_copy), idx[1] + window)
      c_range <- max(1, idx[2] - window):min(ncol(acc_copy), idx[2] + window)
      acc_copy[r_range, c_range] <- 0
    } else {
      acc_copy[idx[1], idx[2]] <- 0
    }
  }

  out <- do.call(rbind, maxima)
  colnames(out) <- c("rho", "theta")
  out
}

# Сопоставляем предсказанные прямые с истинными и возвращаем суммарные квадраты ошибок.
# Это работает и для одной прямой, и для нескольких прямых.
compute_err <- function(true, pred) {
  true <- as.matrix(true)
  pred <- as.matrix(pred)

  if (ncol(true) != 2 || ncol(pred) != 2) {
    stop("true and pred must have two columns: rho and theta")
  }

  if (nrow(true) != nrow(pred)) {
    stop("true and pred must have the same number of lines")
  }

  pair_err <- function(tr, tt, pr, pt) {
    pt_alt <- (pt + pi) %% (2 * pi)
    dtheta <- atan2(sin(tt - pt), cos(tt - pt))^2
    dtheta_alt <- atan2(sin(tt - pt_alt), cos(tt - pt_alt))^2

    loss_1 <- (tr - pr)^2 + dtheta
    loss_2 <- (tr + pr)^2 + dtheta_alt

    if (loss_1 <= loss_2) {
      c(dr = (tr - pr)^2, dtheta = dtheta, total = loss_1)
    } else {
      c(dr = (tr + pr)^2, dtheta = dtheta_alt, total = loss_2)
    }
  }

  n_lines <- nrow(true)
  cost <- matrix(0, nrow = n_lines, ncol = n_lines)

  for (i in seq_len(n_lines)) {
    for (j in seq_len(n_lines)) {
      cost[i, j] <- pair_err(
        true[i, 1], true[i, 2],
        pred[j, 1], pred[j, 2]
      )[3]
    }
  }

  if (n_lines == 1) {
    out <- pair_err(true[1, 1], true[1, 2], pred[1, 1], pred[1, 2])
    return(c(dr = unname(out[1]), dtheta = unname(out[2])))
  }

  all_perms <- function(v) {
    if (length(v) == 1) {
      return(matrix(v, nrow = 1))
    }

    out <- lapply(seq_along(v), function(i) {
      rest <- all_perms(v[-i])
      cbind(v[i], rest)
    })
    do.call(rbind, out)
  }

  best_perm <- NULL
  best_cost <- Inf
  perm_mat <- all_perms(seq_len(n_lines))

  for (row_i in seq_len(nrow(perm_mat))) {
    cur_perm <- perm_mat[row_i, ]
    cur_cost <- sum(cost[cbind(seq_len(n_lines), cur_perm)])
    if (cur_cost < best_cost) {
      best_cost <- cur_cost
      best_perm <- cur_perm
    }
  }

  dr_total <- 0
  dtheta_total <- 0
  for (i in seq_len(n_lines)) {
    out <- pair_err(
      true[i, 1], true[i, 2],
      pred[best_perm[i], 1], pred[best_perm[i], 2]
    )
    dr_total <- dr_total + out[1]
    dtheta_total <- dtheta_total + out[2]
  }

  c(dr = unname(dr_total), dtheta = unname(dtheta_total))
}

# Переводим таблицу конфигураций, где в каждой строке одна прямая, в единый список сцен.
build_single_scenes <- function(config_df) {
  lapply(seq_len(nrow(config_df)), function(i) {
    list(
      scene_id = config_df$scene_id[i],
      description = config_df$description[i],
      n_row = config_df$n_row[i],
      n_col = config_df$n_col[i],
      lines = data.frame(
        a = config_df$a[i],
        b = config_df$b[i]
      )
    )
  })
}

# Запускаем полный эксперимент на списке сцен.
# Один и тот же шумный вход используется для обоих методов внутри каждого повтора,
# поэтому парные тесты здесь корректны.
run_scene_experiment <- function(
  scenes,
  n_repeats,
  sigma_noise,
  methods,
  detector_q,
  rho_step,
  theta_step,
  ht_window = 6L
) {
  n_total <- length(scenes) * n_repeats * length(methods)
  mse_rows <- vector("list", n_total)
  ht_rows <- vector("list", n_total)
  idx_out <- 1L

  for (scene in scenes) {
    base_matrix <- make_multiline_image(
      n_row = scene$n_row,
      n_col = scene$n_col,
      lines_df = scene$lines
    )

    true_lines <- t(vapply(
      seq_len(nrow(scene$lines)),
      function(i) convert_ab_to_rho_theta(scene$lines$a[i], scene$lines$b[i]),
      numeric(2)
    ))
    colnames(true_lines) <- c("rho", "theta")

    n_true_lines <- nrow(scene$lines)

    for (rep_i in seq_len(n_repeats)) {
      noisy_matrix <- add.noise(base_matrix, sigma = sigma_noise)

      for (method_name in methods) {
        denoised <- cssa_denoise(
          noisy_matrix,
          num_of_lines = n_true_lines,
          method = method_name
        )

        mse_rows[[idx_out]] <- data.frame(
          scene_id = scene$scene_id,
          description = scene$description,
          num_lines = n_true_lines,
          sigma = sigma_noise,
          rep = rep_i,
          method = method_name,
          mse = mse(base_matrix, denoised),
          stringsAsFactors = FALSE
        )

        ht <- make_accumulator(
          noisy_matrix,
          detector = function(m) {
            cssa_detector_q(
              m,
              num_of_lines = n_true_lines,
              method = method_name,
              q = detector_q
            )
          },
          rho_step = rho_step,
          theta_step = theta_step
        )

        pred_lines <- find_k_max(
          acc = ht$accumulator,
          k = n_true_lines,
          qrho = ht$rho,
          qtheta = ht$theta,
          suppress = n_true_lines > 1,
          window = ht_window
        )

        err <- compute_err(true_lines, pred_lines)

        ht_rows[[idx_out]] <- data.frame(
          scene_id = scene$scene_id,
          description = scene$description,
          num_lines = n_true_lines,
          sigma = sigma_noise,
          rep = rep_i,
          method = method_name,
          dr = as.numeric(err["dr"]),
          dtheta = as.numeric(err["dtheta"]),
          rho_rmse = sqrt(as.numeric(err["dr"]) / n_true_lines),
          theta_err = sqrt(as.numeric(err["dtheta"]) / n_true_lines),
          stringsAsFactors = FALSE
        )

        idx_out <- idx_out + 1L
      }
    }
  }

  list(
    mse_samples = do.call(rbind, mse_rows),
    ht_samples = do.call(rbind, ht_rows)
  )
}

# Преобразуем парные выборки из длинного формата в разности row.row vs col.row.
make_paired_delta <- function(df, value_col) {
  row_df <- df |>
    dplyr::filter(method == "row.row") |>
    dplyr::select(scene_id, description, rep, value = dplyr::all_of(value_col))

  col_df <- df |>
    dplyr::filter(method == "col.row") |>
    dplyr::select(scene_id, description, rep, value = dplyr::all_of(value_col))

  names(row_df)[names(row_df) == "value"] <- "row_value"
  names(col_df)[names(col_df) == "value"] <- "col_value"

  out <- merge(
    row_df,
    col_df,
    by = c("scene_id", "description", "rep"),
    sort = FALSE
  )
  out$delta <- out$col_value - out$row_value
  out
}

# Запускаем парный t-критерий и парный критерий Уилкоксона для каждой сцены.
summarise_paired_tests <- function(delta_df, metric_name) {
  split_idx <- split(seq_len(nrow(delta_df)), delta_df$scene_id)

  out <- lapply(split_idx, function(idx) {
    cur <- delta_df[idx, ]
    t_res <- t.test(cur$col_value, cur$row_value, paired = TRUE)
    w_res <- suppressWarnings(
      wilcox.test(cur$col_value, cur$row_value, paired = TRUE, exact = FALSE)
    )

    data.frame(
      scene_id = cur$scene_id[1],
      description = cur$description[1],
      metric = metric_name,
      mean_row = mean(cur$row_value),
      mean_col = mean(cur$col_value),
      mean_delta = mean(cur$delta),
      median_delta = median(cur$delta),
      better_mean = ifelse(
        mean(cur$delta) < 0,
        "col.row",
        ifelse(mean(cur$delta) > 0, "row.row", "tie")
      ),
      t_p_value = t_res$p.value,
      wilcox_p_value = w_res$p.value,
      stringsAsFactors = FALSE
    )
  })

  out <- do.call(rbind, out)
  out$t_p_adj_bh <- p.adjust(out$t_p_value, method = "BH")
  out$wilcox_p_adj_bh <- p.adjust(out$wilcox_p_value, method = "BH")
  out[order(out$scene_id), ]
}

# Запускаем один глобальный парный t-критерий и один глобальный парный критерий Уилкоксона.
summarise_overall_test <- function(delta_df, metric_name) {
  t_res <- t.test(delta_df$col_value, delta_df$row_value, paired = TRUE)
  w_res <- suppressWarnings(
    wilcox.test(delta_df$col_value, delta_df$row_value, paired = TRUE, exact = FALSE)
  )

  data.frame(
    metric = metric_name,
    mean_row = mean(delta_df$row_value),
    mean_col = mean(delta_df$col_value),
    mean_delta = mean(delta_df$delta),
    median_delta = median(delta_df$delta),
    better_mean = ifelse(
      mean(delta_df$delta) < 0,
      "col.row",
      ifelse(mean(delta_df$delta) > 0, "row.row", "tie")
    ),
    t_p_value = t_res$p.value,
    wilcox_p_value = w_res$p.value,
    stringsAsFactors = FALSE
  )
}

# Прогоняем sigma-sweep на одной выбранной сцене с одной прямой.
# В HT-части здесь явно используется обычный максимум без NMS.
run_single_scene_sigma_sweep <- function(
  scene,
  sigmas,
  n_repeats,
  methods,
  detector_q,
  rho_step,
  theta_step
) {
  base_matrix <- make_multiline_image(
    n_row = scene$n_row,
    n_col = scene$n_col,
    lines_df = scene$lines
  )

  n_true_lines <- nrow(scene$lines)
  if (n_true_lines != 1L) {
    stop("run_single_scene_sigma_sweep предназначен только для сцен с одной прямой")
  }

  true_line <- matrix(
    convert_ab_to_rho_theta(scene$lines$a[1], scene$lines$b[1]),
    nrow = 1
  )

  n_total <- length(sigmas) * n_repeats * length(methods)
  mse_rows <- vector("list", n_total)
  ht_rows <- vector("list", n_total)
  idx_out <- 1L

  for (sigma_i in sigmas) {
    for (rep_i in seq_len(n_repeats)) {
      noisy_matrix <- add.noise(base_matrix, sigma = sigma_i)

      for (method_name in methods) {
        denoised <- cssa_denoise(
          noisy_matrix,
          num_of_lines = n_true_lines,
          method = method_name
        )

        mse_rows[[idx_out]] <- data.frame(
          scene_id = scene$scene_id,
          description = scene$description,
          sigma = sigma_i,
          rep = rep_i,
          method = method_name,
          mse = mse(base_matrix, denoised),
          stringsAsFactors = FALSE
        )

        ht <- make_accumulator(
          noisy_matrix,
          detector = function(m) {
            cssa_detector_q(
              m,
              num_of_lines = n_true_lines,
              method = method_name,
              q = detector_q
            )
          },
          rho_step = rho_step,
          theta_step = theta_step
        )

        pred_line <- find_k_max(
          acc = ht$accumulator,
          k = 1L,
          qrho = ht$rho,
          qtheta = ht$theta,
          suppress = FALSE,
          window = 0L
        )

        err <- compute_err(true_line, pred_line)

        ht_rows[[idx_out]] <- data.frame(
          scene_id = scene$scene_id,
          description = scene$description,
          sigma = sigma_i,
          rep = rep_i,
          method = method_name,
          dr = as.numeric(err["dr"]),
          dtheta = as.numeric(err["dtheta"]),
          rho_rmse = sqrt(as.numeric(err["dr"])),
          theta_err = sqrt(as.numeric(err["dtheta"])),
          stringsAsFactors = FALSE
        )

        idx_out <- idx_out + 1L
      }
    }
  }

  list(
    mse_samples = do.call(rbind, mse_rows),
    ht_samples = do.call(rbind, ht_rows)
  )
}
```

## Эксперимент С Одной Прямой На Всех Конфигурациях

```{r single-line-run}
# Один раз запускаем основное сравнение с одной прямой на всех конфигурациях.
single_scenes <- build_single_scenes(single_configs)

single_results <- run_scene_experiment(
  scenes = single_scenes,
  n_repeats = single_n_repeats,
  sigma_noise = single_sigma_noise,
  methods = methods_compare,
  detector_q = detector_q,
  rho_step = rho_step_ht,
  theta_step = theta_step_ht,
  ht_window = ht_nms_window
)

single_mse_samples <- single_results$mse_samples
single_ht_samples <- single_results$ht_samples

head(single_mse_samples, 10)
head(single_ht_samples, 10)
```

## Строгий Блок С Одной Прямой

Этот блок является прямым ответом на методологическое замечание про `row.row`.
Здесь используются только два диагональных и два steep-случая.

```{r strict-single-samples}
# Оставляем только четыре строгие конфигурации для основного обсуждения row.row.
strict_mse_samples <- single_mse_samples |>
  dplyr::filter(scene_id %in% strict_scene_ids)

strict_ht_samples <- single_ht_samples |>
  dplyr::filter(scene_id %in% strict_scene_ids)

strict_mse_samples |>
  dplyr::count(scene_id, method)

strict_ht_samples |>
  dplyr::count(scene_id, method)
```

```{r strict-single-mse-summary}
# Суммируем MSE на четырех строгих конфигурациях.
strict_mse_summary <- strict_mse_samples |>
  dplyr::group_by(scene_id, description, method) |>
  dplyr::summarise(
    mean_mse = mean(mse),
    median_mse = median(mse),
    sd_mse = sd(mse),
    .groups = "drop"
  ) |>
  dplyr::arrange(scene_id, mean_mse)

strict_mse_summary
```

```{r strict-single-mse-tests}
# Запускаем парные статистические тесты для MSE на четырех строгих конфигурациях.
strict_mse_delta <- make_paired_delta(strict_mse_samples, "mse")

strict_mse_tests <- summarise_paired_tests(strict_mse_delta, "mse")
strict_mse_overall <- summarise_overall_test(strict_mse_delta, "mse")

strict_mse_tests
strict_mse_overall
```

```{r strict-single-ht-summary}
# Суммируем HT-ошибки на четырех строгих конфигурациях.
strict_ht_summary <- strict_ht_samples |>
  dplyr::group_by(scene_id, description, method) |>
  dplyr::summarise(
    mean_rho_rmse = mean(rho_rmse),
    median_rho_rmse = median(rho_rmse),
    mean_theta_err = mean(theta_err),
    median_theta_err = median(theta_err),
    .groups = "drop"
  ) |>
  dplyr::arrange(scene_id, mean_theta_err, mean_rho_rmse)

strict_ht_summary
```

```{r strict-single-ht-tests}
# Запускаем парные статистические тесты для ошибок по rho и theta на четырех строгих конфигурациях.
strict_theta_delta <- make_paired_delta(strict_ht_samples, "theta_err")
strict_rho_delta <- make_paired_delta(strict_ht_samples, "rho_rmse")

strict_theta_tests <- summarise_paired_tests(strict_theta_delta, "theta_err")
strict_theta_overall <- summarise_overall_test(strict_theta_delta, "theta_err")

strict_rho_tests <- summarise_paired_tests(strict_rho_delta, "rho_rmse")
strict_rho_overall <- summarise_overall_test(strict_rho_delta, "rho_rmse")

strict_theta_tests
strict_theta_overall
strict_rho_tests
strict_rho_overall
```

```{r strict-single-ht-matrices}
# Показываем компактные матрицы средних HT-ошибок для строгого блока.
xtabs(mean_rho_rmse ~ scene_id + method, data = strict_ht_summary)
xtabs(mean_theta_err ~ scene_id + method, data = strict_ht_summary)
```

```{r strict-theta-boxplot}
# Строим распределения ошибки по theta для четырех строгих конфигураций.
strict_theta_groups <- split(
  strict_ht_samples$theta_err,
  interaction(strict_ht_samples$scene_id, strict_ht_samples$method, sep = " | ")
)

boxplot(
  strict_theta_groups,
  las = 2,
  cex.axis = 0.8,
  ylab = "ошибка по theta (радианы)",
  main = "Строгий блок: ошибка по theta по конфигурациям и методам"
)
abline(h = 0, col = "grey70")
```

## Одна Прямая На Всех Конфигурациях

```{r single-line-mse-summary}
# Суммируем MSE на всех конфигурациях с одной прямой.
single_mse_summary <- single_mse_samples |>
  dplyr::group_by(scene_id, description, method) |>
  dplyr::summarise(
    mean_mse = mean(mse),
    median_mse = median(mse),
    sd_mse = sd(mse),
    .groups = "drop"
  ) |>
  dplyr::arrange(scene_id, mean_mse)

single_mse_summary
```

```{r single-line-mse-tests}
# Запускаем парные статистические тесты для MSE на всех конфигурациях с одной прямой.
single_mse_delta <- make_paired_delta(single_mse_samples, "mse")

single_mse_tests <- summarise_paired_tests(single_mse_delta, "mse")
single_mse_overall <- summarise_overall_test(single_mse_delta, "mse")

single_mse_tests
single_mse_overall
```

```{r single-line-mse-matrix}
# Показываем компактную матрицу средних значений MSE.
xtabs(mean_mse ~ scene_id + method, data = single_mse_summary)
```

```{r single-line-ht-summary}
# Суммируем HT-ошибки на всех конфигурациях с одной прямой.
single_ht_summary <- single_ht_samples |>
  dplyr::group_by(scene_id, description, method) |>
  dplyr::summarise(
    mean_rho_rmse = mean(rho_rmse),
    median_rho_rmse = median(rho_rmse),
    mean_theta_err = mean(theta_err),
    median_theta_err = median(theta_err),
    .groups = "drop"
  ) |>
  dplyr::arrange(scene_id, mean_theta_err, mean_rho_rmse)

single_ht_summary
```

```{r single-line-ht-tests}
# Запускаем парные статистические тесты для ошибок по rho и theta на всех конфигурациях с одной прямой.
single_theta_delta <- make_paired_delta(single_ht_samples, "theta_err")
single_rho_delta <- make_paired_delta(single_ht_samples, "rho_rmse")

single_theta_tests <- summarise_paired_tests(single_theta_delta, "theta_err")
single_theta_overall <- summarise_overall_test(single_theta_delta, "theta_err")

single_rho_tests <- summarise_paired_tests(single_rho_delta, "rho_rmse")
single_rho_overall <- summarise_overall_test(single_rho_delta, "rho_rmse")

single_theta_tests
single_theta_overall
single_rho_tests
single_rho_overall
```

```{r single-line-ht-matrices}
# Показываем компактные матрицы средних HT-ошибок на всех конфигурациях с одной прямой.
xtabs(mean_rho_rmse ~ scene_id + method, data = single_ht_summary)
xtabs(mean_theta_err ~ scene_id + method, data = single_ht_summary)
```

## Анализ Ошибки По Theta

Рабочая гипотеза состоит в том, что `col.row` точнее оценивает `theta`, чем `row.row`.
Следующие чанки выделяют выборку ошибок по `theta`, а также показывают,
как `MSE` и HT-ошибки меняются по `sigma` на одной выбранной сцене с одной прямой.

```{r theta-sample}
library(dplyr)
# Строим отдельную выборку ошибок по theta для графиков и дополнительного анализа.
theta_error_sample <- single_ht_samples |>
  dplyr::left_join(
    single_configs |>
      dplyr::select(scene_id, a, b),
    by = "scene_id"
  ) |>
  dplyr::mutate(
    true_theta = vapply(
      seq_len(n()),
      function(i) convert_ab_to_rho_theta(a[i], b[i])["theta"],
      numeric(1)
    )
  )

head(theta_error_sample, 12)
```

```{r mse-vs-sigma-curve}
# Повторяем одну выбранную сцену с одной прямой для нескольких значений sigma
# и суммируем MSE денойзинга по тому же принципу, что и в comparison-отчете.
sigma_grid <- c(0, 0.2, 0.4, 0.6, 0.8)
sigma_curve_scene_id <- "steep_full"
sigma_curve_n_repeats <- 10

rho_step_ht <- 0.9
theta_step_ht <- 0.01

sigma_scene <- single_scenes[[which(vapply(single_scenes, function(x) x$scene_id, character(1)) == sigma_curve_scene_id)]]

if (length(sigma_scene) == 0) {
  stop("Неизвестный sigma_curve_scene_id: ", sigma_curve_scene_id)
}

sigma_curve_results <- run_single_scene_sigma_sweep(
  scene = sigma_scene,
  sigmas = sigma_grid,
  n_repeats = sigma_curve_n_repeats,
  methods = methods_compare,
  detector_q = detector_q,
  rho_step = rho_step_ht,
  theta_step = theta_step_ht
)

mse_sigma_samples <- sigma_curve_results$mse_samples

summary_by_sigma <- mse_sigma_samples |>
  dplyr::group_by(method, sigma) |>
  dplyr::summarise(
    mean_mse = mean(mse),
    sd_mse = sd(mse),
    .groups = "drop"
  )

ggplot(summary_by_sigma, aes(x = sigma, y = mean_mse, color = method)) +
  geom_line(linewidth = 0.9) +
  geom_point(size = 1.7) +
  scale_color_manual(values = c("row.row" = "firebrick", "col.row" = "steelblue")) +
  labs(
    x = "sigma",
    y = "средний MSE",
    color = "method",
    title = paste("Одна прямая:", sigma_scene$scene_id, "- MSE в зависимости от sigma")
  ) +
  theme_minimal()

summary_by_sigma
```

```{r}
library(dplyr)
df <- read.csv("ht_error_samples.csv") 

df <- df |> select(c("config_id", "method", "dtheta", "dr" ) ) |> group_by(method, config_id) |> summarise(mean_theta=mean(dtheta), mean_rho=mean(dr), median_theta=median(dtheta), median_rho=median(dr))

xtabs(mean_theta ~ config_id + method, data=df)
xtabs(median_theta ~ config_id + method, data=df)

xtabs(mean_rho ~ config_id + method, data=df)
xtabs(median_rho ~ config_id + method, data=df)
```


```{r ht-vs-sigma-curves}
# Используем тот же sigma-sweep для одной прямой, чтобы суммировать HT-ошибки без NMS.
ht_sigma_samples <- sigma_curve_results$ht_samples

ht_summary_by_sigma <- ht_sigma_samples |>
  dplyr::group_by(method, sigma) |>
  dplyr::summarise(
    mean_rho_rmse = mean(rho_rmse),
    mean_theta_err = mean(theta_err),
    .groups = "drop"
  )

ggplot(ht_summary_by_sigma, aes(x = sigma, y = mean_rho_rmse, color = method)) +
  geom_line(linewidth = 0.9) +
  geom_point(size = 1.7) +
  scale_color_manual(values = c("row.row" = "firebrick", "col.row" = "steelblue")) +
  labs(
    x = "sigma",
    y = "средний rho RMSE",
    color = "method",
    title = paste("Одна прямая:", sigma_scene$scene_id, "- ошибка HT по rho в зависимости от sigma")
  ) +
  theme_minimal()

ggplot(ht_summary_by_sigma, aes(x = sigma, y = mean_theta_err, color = method)) +
  geom_line(linewidth = 0.9) +
  geom_point(size = 1.7) +
  scale_color_manual(values = c("row.row" = "firebrick", "col.row" = "steelblue")) +
  labs(
    x = "sigma",
    y = "средняя ошибка по theta (радианы)",
    color = "method",
    title = paste("Одна прямая:", sigma_scene$scene_id, "- ошибка HT по theta в зависимости от sigma")
  ) +
  theme_minimal()

ht_summary_by_sigma
```

```{r theta-error-boxplot}
# Строим полную выборку ошибок по theta по конфигурациям и методам.
theta_groups <- split(
  theta_error_sample$theta_err,
  interaction(theta_error_sample$scene_id, theta_error_sample$method, sep = " | ")
)

boxplot(
  theta_groups,
  las = 2,
  cex.axis = 0.8,
  ylab = "ошибка по theta (радианы)",
  main = "Выборка ошибок по theta на всех конфигурациях с одной прямой"
)
abline(h = 0, col = "grey70")
```

## Исследовательский Блок С Несколькими Прямыми

```{r multi-line-run}
# Запускаем исследовательское сравнение на сценах с несколькими прямыми.
multi_results <- run_scene_experiment(
  scenes = multi_scenes,
  n_repeats = multi_n_repeats,
  sigma_noise = multi_sigma_noise,
  methods = methods_compare,
  detector_q = detector_q,
  rho_step = rho_step_ht,
  theta_step = theta_step_ht,
  ht_window = ht_nms_window
)

multi_mse_samples <- multi_results$mse_samples
multi_ht_samples <- multi_results$ht_samples

head(multi_mse_samples, 10)
head(multi_ht_samples, 10)
```

```{r multi-line-mse-summary}
# Суммируем MSE на сценах с несколькими прямыми.
multi_mse_summary <- multi_mse_samples |>
  dplyr::group_by(scene_id, description, method) |>
  dplyr::summarise(
    mean_mse = mean(mse),
    median_mse = median(mse),
    sd_mse = sd(mse),
    .groups = "drop"
  ) |>
  dplyr::arrange(scene_id, mean_mse)

multi_mse_summary
```

```{r multi-line-mse-tests}
# Запускаем парные статистические тесты для MSE на сценах с несколькими прямыми.
multi_mse_delta <- make_paired_delta(multi_mse_samples, "mse")

multi_mse_tests <- summarise_paired_tests(multi_mse_delta, "mse")
multi_mse_overall <- summarise_overall_test(multi_mse_delta, "mse")

multi_mse_tests
multi_mse_overall
```

```{r multi-line-ht-summary}
# Суммируем HT-ошибки на сценах с несколькими прямыми.
multi_ht_summary <- multi_ht_samples |>
  dplyr::group_by(scene_id, description, method) |>
  dplyr::summarise(
    mean_rho_rmse = mean(rho_rmse),
    median_rho_rmse = median(rho_rmse),
    mean_theta_err = mean(theta_err),
    median_theta_err = median(theta_err),
    .groups = "drop"
  ) |>
  dplyr::arrange(scene_id, mean_theta_err, mean_rho_rmse)

multi_ht_summary
```

```{r multi-line-ht-tests}
# Запускаем парные статистические тесты для ошибок по rho и theta на сценах с несколькими прямыми.
multi_theta_delta <- make_paired_delta(multi_ht_samples, "theta_err")
multi_rho_delta <- make_paired_delta(multi_ht_samples, "rho_rmse")

multi_theta_tests <- summarise_paired_tests(multi_theta_delta, "theta_err")
multi_theta_overall <- summarise_overall_test(multi_theta_delta, "theta_err")

multi_rho_tests <- summarise_paired_tests(multi_rho_delta, "rho_rmse")
multi_rho_overall <- summarise_overall_test(multi_rho_delta, "rho_rmse")

multi_theta_tests
multi_theta_overall
multi_rho_tests
multi_rho_overall
```

```{r multi-line-ht-matrices}
# Показываем компактные матрицы средних HT-ошибок на сценах с несколькими прямыми.
xtabs(mean_rho_rmse ~ scene_id + method, data = multi_ht_summary)
xtabs(mean_theta_err ~ scene_id + method, data = multi_ht_summary)
```

## Экспорт Таблиц

```{r export-tables, include=FALSE}
# Сохраняем основные таблицы выборок, чтобы их можно было просмотреть вне отчета.
#write.csv(single_mse_samples, "line_experiment2_single_mse_samples.csv", row.names = FALSE)
#write.csv(single_ht_samples, "line_experiment2_single_ht_samples.csv", row.names = FALSE)
#write.csv(multi_mse_samples, "line_experiment2_multi_mse_samples.csv", row.names = FALSE)
#write.csv(multi_ht_samples, "line_experiment2_multi_ht_samples.csv", row.names = FALSE)
```
