---
title: "CSSA single-line stress cases"
author: "Alex"
date: "2026-03-06"
output:
  html_document:
    toc: true
---

```{r setup, include=FALSE}
knitr::opts_chunk$set(
  echo = TRUE,
  message = FALSE,
  warning = FALSE
)
set.seed(1111)
#options(timeout = 600)
```

```{r, echo=F}
project_lib <- normalizePath(".r-local-lib", winslash = "/", mustWork = FALSE)
if (dir.exists(project_lib)) {
  .libPaths(c(project_lib, .libPaths()))
}

required_pkgs <- c("rlang", "forecast", "Rssa", "gridExtra", "Rcpp", "dplyr")
missing_pkgs <- required_pkgs[!vapply(required_pkgs, requireNamespace, logical(1), quietly = TRUE)]

source("ssa-based methods/cssa-transform.r")
```

## Конфигурации

```{r}
sigma_noise <- 0.2
n_repeats <- 400
num_of_lines <- 1L

configs <- data.frame(
  config_id = c(
    "diag_pos_full",
    "diag_neg_full",
    "shallow_bottom",
    "shallow_center",
    "steep_full",
    "steep_shifted",
    "short_corner",
    "horizontal",
    "almost_horizontal"
  ),
  n_col = rep(100L, 9),
  n_row = rep(100L, 9),
  a = c(1, -1, 0.5, 0.5, 2, 2, 1, 0, 0.05),
  b = c(0, 101, 0, 25, -1, -40, 70, 20, 30),
  description = c(
    "Positive full diagonal",
    "Negative full diagonal",
    "Shallow line from lower border",
    "Shallow central line",
    "Steep line crossing most of the image",
    "Steep shifted line with shorter visible segment",
    "Short corner segment",
    "Horizontal",
    "Almost Horizontal"
  ),
  stringsAsFactors = FALSE
)

configs
```


Вот так выглядят прямые с такими параметрами
```{r}
config_matrices <- lapply(seq_len(nrow(configs)), function(i) {
  matrix(0, nrow = configs$n_row[i], ncol = configs$n_col[i]) |>
    add.line(a = configs$a[i], b = configs$b[i])
})

config_labels <- sprintf("(a = %s, b = %s)", configs$a, configs$b)

plot.matrix(
  config_matrices,
  from.0.to.1 = TRUE,
  labels = config_labels,
  nplots = 3
)
```


## Вспомогательные функции

```{r}
clip01 <- function(m) {
  m <- as.matrix(m)
  m[m < 0.001] <- 0
  m[m > 0.999] <- 1
  m
}

mse <- function(truth, pred) {
  mean((truth - pred)^2)
}

cssa_denoise <- function(m, num_of_lines = 1L, method = "row.row") {
  cleaned <- switch(
    method,
    "col.col" = m |> dft() |> cssa.col(num.line = num_of_lines) |> idft.col() |> Re(),
    "col.row" = m |> dft() |> cssa.col(num.line = num_of_lines) |> idft.row() |> Re(),
    "row.col" = m |> dft() |> cssa.row(num.line = num_of_lines) |> idft.col() |> Re(),
    "row.row" = m |> dft() |> cssa.row(num.line = num_of_lines) |> idft.row() |> Re(),
    stop("Unknown method: ", method)
  )
  clip01(cleaned)
}

line_coverage_stats <- function(m) {
  idx <- which(m > 0, arr.ind = TRUE)
  if (nrow(idx) == 0) {
    return(c(
      visible_pixels = 0,
      row_coverage = 0,
      col_coverage = 0
    ))
  }

  c(
    visible_pixels = nrow(idx),
    row_coverage = length(unique(idx[, 1])) / nrow(m),
    col_coverage = length(unique(idx[, 2])) / ncol(m)
  )
}

make_line_image <- function(n_row, n_col, a, b) {
  matrix(0, nrow = n_row, ncol = n_col) |>
    add.line(a = a, b = b)
}
```

## Эксперимент с MSE

```{r}
methods_cssa <- c("row.row", "col.row", "row.col", "col.col")

results_list <- vector("list", length = nrow(configs) * n_repeats * length(methods_cssa))
idx_out <- 1L

for (cfg_i in seq_len(nrow(configs))) {
  cfg <- configs[cfg_i, ]
  base_matrix <- make_line_image(
    n_row = cfg$n_row,
    n_col = cfg$n_col,
    a = cfg$a,
    b = cfg$b
  )
  coverage <- line_coverage_stats(base_matrix)

  for (rep_i in seq_len(n_repeats)) {
    noisy_matrix <- add.noise(base_matrix, sigma = sigma_noise)

    for (method_name in methods_cssa) {
      denoised <- cssa_denoise(
        noisy_matrix,
        num_of_lines = num_of_lines,
        method = method_name
      )

      results_list[[idx_out]] <- data.frame(
        config_id = cfg$config_id,
        description = cfg$description,
        n_col = cfg$n_col,
        n_row = cfg$n_row,
        a = cfg$a,
        b = cfg$b,
        visible_pixels = unname(coverage["visible_pixels"]),
        row_coverage = unname(coverage["row_coverage"]),
        col_coverage = unname(coverage["col_coverage"]),
        sigma = sigma_noise,
        rep = rep_i,
        method = method_name,
        mse = mse(base_matrix, denoised),
        stringsAsFactors = FALSE
      )
      idx_out <- idx_out + 1L
    }
  }
}

error_samples <- do.call(rbind, results_list)
head(error_samples, 12)
```

```{r}
write.csv(error_samples, "error_samples.csv", row.names = FALSE)
```

## Сводка по MSE

```{r}
dplyr::glimpse(error_samples)

summary_mse <- error_samples |>
  dplyr::group_by(
    config_id, description, n_col, n_row, a, b,
    visible_pixels, row_coverage, col_coverage,
    method
  ) |>
  dplyr::summarise(
    mean_mse = mean(mse),
    median_mse = median(mse),
    sd_mse = sd(mse),
    .groups = "drop"
  ) |>
  dplyr::arrange(config_id, mean_mse)

summary_mse
```

## Лучший CSSA-вариант на каждой конфигурации

```{r}
best_by_config <- summary_mse |>
  dplyr::group_by(config_id) |>
  dplyr::slice_min(order_by = mean_mse, n = 1, with_ties = FALSE) |>
  dplyr::ungroup() |>
  dplyr::select(
    config_id, description, n_col, n_row, a, b,
    visible_pixels, row_coverage, col_coverage,
    method, mean_mse, median_mse, sd_mse
  )

best_by_config
```

## Матрица средних MSE

```{r}
m_table <- xtabs(mean_mse ~ config_id + method, data = summary_mse)
m_table
```

```{r}
m_table_norm <- sweep(m_table, 1, apply(m_table, 1, min), "/")
m_table_norm
```



`row.row` обходит другие алгоритмы в большинстве прямых. Точно по MSE он лучше, чем `.col` алгоритмы, так как они рассеивают сигнал на много кусков с одинаковым оглом наклона(вероятно, это происходит из-за idft по столбцу). Конечно, `col.row` тоже рассеивает сигнал(об этом в преобразовании Хафа), но частично это удается исправить с помощью увеличения `num_of_lines`(кол-ва компонент в SVD, которые мы считаем сигналом). 


Вот пример того, как работает алгоритм col.col: прямые вида $y=x/m$ после обработки превращаются в m кусков. 

```{r}
# Строим матрицы с прямыми вида y=x/m

demo_matrices = lapply(c(2, 5, 8, 10), function(m) {matrix(0, ncol=100, nrow=100) |> add.line(a=1/m)})



demo_results <- list(
  "m=2(no denoiser)" = demo_matrices[[1]],
  "m=2" = cssa_denoise(demo_matrices[[1]], num_of_lines = 2, method = "col.col"),
  "m=5" = cssa_denoise(demo_matrices[[2]], num_of_lines = 2, method = "col.col"),
  "m=8" = cssa_denoise(demo_matrices[[3]], num_of_lines = 2, method = "col.col"),
  "m=10" = cssa_denoise(demo_matrices[[4]], num_of_lines = 2, method = "col.col")
)

plot.matrix(
  demo_results,
  from.0.to.1 = TRUE,
  labels = names(demo_results),
  nplots = 3
)
```


*Замечание*: для некоторых алгоритмов помогает увеличить параметр `num.line`. Например, для `col.row` мы можем уменьшить mse таким образом.
```{r}
numline_base_matrix <- matrix(0, nrow = 100, ncol = 100) |>
  add.line(a = 0.5, b = 20)

numline_noisy_matrix <- add.noise(numline_base_matrix, sigma = sigma_noise)
numline_grid <- 1:5

numline_results <- lapply(numline_grid, function(k) {
  cssa_denoise(
    numline_noisy_matrix,
    num_of_lines = k,
    method = "col.row"
  )
})

numline_labels <- vapply(seq_along(numline_grid), function(i) {
  cur_mse <- mse(numline_base_matrix, numline_results[[i]])
  sprintf("num_of_lines=%d\nmse=%.6f", numline_grid[i], cur_mse)
}, character(1))

plot.matrix(
  numline_results,
  from.0.to.1 = TRUE,
  labels = numline_labels,
  nplots = 3
)
```

```{r}
numline_base_matrix <- matrix(0, nrow = 100, ncol = 100) |>
  add.line(a = 0.5, b = 20)

numline_noisy_matrix <- add.noise(numline_base_matrix, sigma = sigma_noise)
numline_grid <- 1:5

numline_results <- lapply(numline_grid, function(k) {
  cssa_denoise(
    numline_noisy_matrix,
    num_of_lines = k,
    method = "row.row"
  )
})

numline_labels <- vapply(seq_along(numline_grid), function(i) {
  cur_mse <- mse(numline_base_matrix, numline_results[[i]])
  sprintf("num_of_lines=%d\nmse=%.6f", numline_grid[i], cur_mse)
}, character(1))

plot.matrix(
  numline_results,
  from.0.to.1 = TRUE,
  labels = numline_labels,
  nplots = 3
)
```



```{r, include=F}
# НЕ ДЛЯ ОТЧЕТА, посмотреть распределения сингулярных значений(чтобы потом может быть квантиль взять, вместо 1 num.lines)
collect_cssa_sigmas <- function(m, method = "col.row") {
  m_dft <- dft(m)
  first_step <- strsplit(method, ".", fixed = TRUE)[[1]][1]

  series_list <- if (first_step == "col") {
    lapply(seq_len(ncol(m_dft)), function(i) m_dft[, i])
  } else {
    lapply(seq_len(nrow(m_dft)), function(i) m_dft[i, ])
  }

  unlist(lapply(series_list, function(x) {
    s <- ssa(x, kind = "cssa", svd.method = "svd")
    as.numeric(s$sigma)
  }))
}

sigma_method <- "col.row"
sigma_demo_matrix <- matrix(0, nrow = 100, ncol = 100) |>
  add.line(a = 0.5, b = 20) |>
  add.noise(sigma = sigma_noise)

sigma_values <- collect_cssa_sigmas(sigma_demo_matrix, method = sigma_method)

hist(
  sigma_values,
  breaks = 40,
  main = paste("CSSA singular values:", sigma_method),
  xlab = "Singular value",
  col = "grey70",
  border = "white"
)
```

Вернемся к `row.row`. Исключение, когда .col алгоритмы не хуже -- одна прямая на диагонали, там все алгоритмы оказываются корректными и col.col работает лучше.




# Hough Transform

```{r}
source("hough transform/hough_transform.r")
```

## Функции для ошибки параметров HT

```{r}
convert_ab_to_rho_theta <- function(a, b) {
  theta <- atan2(1, -a)
  rho <- b / sqrt(a^2 + 1)
  if (theta < 0) {
    theta <- theta + pi
    rho <- -rho
  }
  c(rho = rho, theta = theta)
}

find_k_max <- function(acc, k, qrho, qtheta, suppress = FALSE, window = 6) {
  acc_copy <- acc
  maxima <- vector("list", k)

  for (i in seq_len(k)) {
    max_val <- max(acc_copy)
    idx <- which(acc_copy == max_val, arr.ind = TRUE)[1, ]
    maxima[[i]] <- c(rho = qrho[idx[1]], theta = qtheta[idx[2]])

    if (suppress) {
      r_range <- max(1, idx[1] - window):min(nrow(acc_copy), idx[1] + window)
      c_range <- max(1, idx[2] - window):min(ncol(acc_copy), idx[2] + window)
      acc_copy[r_range, c_range] <- 0
    } else {
      acc_copy[idx[1], idx[2]] <- 0
    }
  }

  out <- do.call(rbind, maxima)
  colnames(out) <- c("rho", "theta")
  out
}

compute_err <- function(true, pred) {
  true <- as.matrix(true)
  pred <- as.matrix(pred)

  if (ncol(true) != 2 || ncol(pred) != 2) {
    stop("true and pred must have two columns: rho and theta")
  }

  if (nrow(true) != nrow(pred)) {
    stop("true and pred must have the same number of lines")
  }

  pair_err <- function(tr, tt, pr, pt) {
    pt_alt <- (pt + pi) %% (2 * pi)
    dtheta <- atan2(sin(tt - pt), cos(tt - pt))^2
    dtheta_alt <- atan2(sin(tt - pt_alt), cos(tt - pt_alt))^2

    loss_1 <- (tr - pr)^2 + dtheta
    loss_2 <- (tr + pr)^2 + dtheta_alt

    if (loss_1 <= loss_2) {
      c(dr = (tr - pr)^2, dtheta = dtheta, total = loss_1)
    } else {
      c(dr = (tr + pr)^2, dtheta = dtheta_alt, total = loss_2)
    }
  }

  n_lines <- nrow(true)
  cost <- matrix(0, nrow = n_lines, ncol = n_lines)

  for (i in seq_len(n_lines)) {
    for (j in seq_len(n_lines)) {
      cost[i, j] <- pair_err(
        true[i, 1], true[i, 2],
        pred[j, 1], pred[j, 2]
      )[3]
    }
  }

  if (n_lines == 1) {
    out <- pair_err(true[1, 1], true[1, 2], pred[1, 1], pred[1, 2])
    return(c(dr = unname(out[1]), dtheta = unname(out[2])))
  }

  all_perms <- function(v) {
    if (length(v) == 1) {
      return(matrix(v, nrow = 1))
    }

    out <- lapply(seq_along(v), function(i) {
      rest <- all_perms(v[-i])
      cbind(v[i], rest)
    })
    do.call(rbind, out)
  }

  best_perm <- NULL
  best_cost <- Inf
  perm_mat <- all_perms(seq_len(n_lines))
  for (row_i in seq_len(nrow(perm_mat))) {
    cur_perm <- perm_mat[row_i, ]
    cur_cost <- sum(cost[cbind(seq_len(n_lines), cur_perm)])
    if (cur_cost < best_cost) {
      best_cost <- cur_cost
      best_perm <- cur_perm
    }
  }

  dr_total <- 0
  dtheta_total <- 0
  for (i in seq_len(n_lines)) {
    out <- pair_err(
      true[i, 1], true[i, 2],
      pred[best_perm[i], 1], pred[best_perm[i], 2]
    )
    dr_total <- dr_total + out[1]
    dtheta_total <- dtheta_total + out[2]
  }

  c(dr = unname(dr_total), dtheta = unname(dtheta_total))
}
```

Проверим на корректность

```{r}
params1 <- matrix(c(1, 2, 8, 9), ncol=2, nrow=2, byrow=T)
params2 <- params1[c(2, 1), ]

cat("Params 1: \n")
params1

cat("\nParams 2: \n")
params2

cat("\nIndicies of 2 maximums: \n")
qrho = c(1, 2)
qtheta = c(1, 2)
k_maximums <- find_k_max(params1, 2, qrho, qtheta)
k_maximums

cat("\nDifference between params1 and params2\n")
compute_err(params1, params2)
```



## Выборка ошибок HT

```{r}
methods_ht <- c("row.row", "col.row", "row.col", "col.col")
detectors_ht <- list(
  function(m) cssa_denoise(m, num_of_lines = num_of_lines, method = "row.row"),
  function(m) cssa_denoise(m, num_of_lines = num_of_lines, method = "col.row"),
  function(m) cssa_denoise(m, num_of_lines = num_of_lines, method = "row.col"),
  function(m) cssa_denoise(m, num_of_lines = num_of_lines, method = "col.col")
)

rho_step_ht <- 1
theta_step_ht <- 0.01

ht_rows <- vector("list", length = nrow(configs) * n_repeats * length(methods_ht))
ht_idx <- 1L

for (cfg_i in seq_len(nrow(configs))) {
  cfg <- configs[cfg_i, ]
  base_matrix <- make_line_image(
    n_row = cfg$n_row,
    n_col = cfg$n_col,
    a = cfg$a,
    b = cfg$b
  )
  
  true_line <- matrix(convert_ab_to_rho_theta(cfg$a, cfg$b), nrow = 1)
  
  for (rep_i in seq_len(n_repeats)) {
    noisy_matrix <- add.noise(base_matrix, sigma = sigma_noise)
    
    
    for (method_i in seq_along(methods_ht)) {
      method_name <- methods_ht[method_i]
      detector_fun <- detectors_ht[[method_i]]
      
      res <- make_accumulator(
        noisy_matrix,
        detector_fun,
        rho_step = rho_step_ht,
        theta_step = theta_step_ht
      )

      pred_plain <- find_k_max(
        res$accumulator,
        k = num_of_lines,
        qrho = res$rho,
        qtheta = res$theta,
        suppress = FALSE,
        window = 0
      )
      
    
      
      err_plain <- compute_err(true_line, pred_plain)

      ht_rows[[ht_idx]] <- data.frame(
        config_id = cfg$config_id,
        description = cfg$description,
        n_col = cfg$n_col,
        n_row = cfg$n_row,
        a = cfg$a,
        b = cfg$b,
        sigma = sigma_noise,
        rep = rep_i,
        method = method_name,
        true_rho = true_line[1, 1],
        true_theta = true_line[1, 2],
        pred_rho = pred_plain[1, 1],
        pred_theta = pred_plain[1, 2],
        dr = as.numeric(err_plain[1]),
        dtheta = as.numeric(err_plain[2]),
        stringsAsFactors = FALSE
      )
      ht_idx <- ht_idx + 1L
    }
  }
  
}

ht_error_samples <- do.call(rbind, ht_rows)
head(ht_error_samples, 12)
```

qwerty
```{r}
ht_error_samples |> 
  dplyr::filter(config_id=="steep_full" &  method=="row.row"  ) |> dplyr::pull(dr) |> hist()


ht_error_samples |> 
  dplyr::filter(config_id=="steep_full" &  method=="row.row" & dr > 8000) |>
  dplyr::distinct(pred_rho, pred_theta, .keep_all = TRUE)

pred_df <- ht_error_samples |>
  dplyr::filter(config_id == "steep_full", method == "row.row") |>
  dplyr::distinct(pred_rho, pred_theta, .keep_all = TRUE) |> head()

pred_lines_matrix <- Reduce(
  function(m, i) {
    add.line_rt(
      m,
      rho = pred_df$pred_rho[i],
      theta = pred_df$pred_theta[i]
    )
  },
  seq_len(nrow(pred_df)),
  init = matrix(0, nrow = 100, ncol = 100)
)

plot.matrix(pred_lines_matrix, from.0.to.1 = TRUE)

```



```{r, include=FALSE}
write.csv(ht_error_samples, "ht_error_samples.csv", row.names = FALSE)
```

## Сводка по ошибкам HT

```{r}
ht_error_summary <- ht_error_samples |>
  dplyr::group_by(
    config_id, description, n_col, n_row, a, b,
    method
  ) |>
  dplyr::summarise(
    mean_dr = mean(dr),
    median_dr = median(dr),
    mean_dtheta = mean(dtheta),
    median_dtheta = median(dtheta),
    .groups = "drop"
  ) |>
  dplyr::arrange(config_id, mean_dr, mean_dtheta)

ht_error_summary
```

## Матрица средних ошибок HT

```{r}
dr <- xtabs(mean_dr ~ config_id + method, data = ht_error_summary)
dr

dr <- xtabs(median_dr ~ config_id + method, data = ht_error_summary)
dr

ht_error_samples |> 
  dplyr::filter(config_id=="short_corner" &  method=="row.row"  ) |> dplyr::pull(dr) |> hist()
```

Нормировка
```{r}
dr_norm <- t(apply(dr, 1, function(x) {
  row_min <- min(x)
  if (row_min == 0) {
    ifelse(x == 0, 1, Inf)
  } else {
    x / row_min
  }
}))
dr_norm
```


Аналогично для $\Delta\theta$:
```{r}
dt <- xtabs(mean_dtheta ~ config_id + method, data = ht_error_summary)
dt
```

```{r}
dt_norm <- sweep(dt, 1, apply(dt, 1, min), "/")
dt_norm
```

Возможно, с увеличением размера выборки, результат изменится. Пока наблюдается доминирование `row.row`. Заметим, что на изображении с прямой $y=2x-1$ (steep_full) наблюдаются аномально высокие значения отклонения `row.row`, хотя при такой конфигурации сигнал попадает на каждую строку матрицы.


```{r, include=F}
demo_matrix <- matrix(0, nrow = 100, ncol = 100) |>
  add.line(a = 0.5, b = 20) |>
  add.noise(sigma = sigma_noise)

demo_results <- list(
  "input" = demo_matrix,
  "row.row" = cssa_denoise(demo_matrix, num_of_lines = 1L, method = "row.row"),
  "col.row" = cssa_denoise(demo_matrix, num_of_lines = 1L, method = "col.row"),
  "row.col" = cssa_denoise(demo_matrix, num_of_lines = 1L, method = "row.col"),
  "col.col" = cssa_denoise(demo_matrix, num_of_lines = 1L, method = "col.col")
)

plot.matrix(
  demo_results,
  from.0.to.1 = TRUE,
  labels = names(demo_results),
  nplots = 3
)
```



Оценка параметра $theta$.
```{r}
# HT experiment: compare row.row vs col.row on all lines from configs
# Edit parameters here

source("hough transform/hough_transform.r")
source("ssa-based methods/cssa-transform.r")

seed <- 1111
n_samples <- 16
sigma_noise <- 0.4

methods_ht <- c("row.row", "col.row")
num_of_lines_det <- 1L
detector_q <- 0.9

rho_step_ht <- 1
theta_step_ht <- 0.001
line_intensity <- 1

set.seed(seed)

ab_to_rho_theta <- function(a, b) {
  theta <- atan2(1, -a)
  rho <- b / sqrt(a^2 + 1)
  if (theta < 0) {
    theta <- theta + pi
    rho <- -rho
  }
  c(rho = rho, theta = theta)
}

top1_ht <- function(acc, qrho, qtheta) {
  idx <- which(acc == max(acc), arr.ind = TRUE)[1, ]
  c(rho = qrho[idx[1]], theta = qtheta[idx[2]])
}

line_error <- function(true_rho, true_theta, pred_rho, pred_theta) {
  pred_theta_alt <- (pred_theta + pi) %% (2 * pi)

  dtheta_1 <- atan2(sin(true_theta - pred_theta), cos(true_theta - pred_theta))^2
  dtheta_2 <- atan2(sin(true_theta - pred_theta_alt), cos(true_theta - pred_theta_alt))^2

  loss_1 <- (true_rho - pred_rho)^2 + dtheta_1
  loss_2 <- (true_rho + pred_rho)^2 + dtheta_2

  if (loss_1 <= loss_2) {
    c(
      dr = (true_rho - pred_rho)^2,
      dtheta = dtheta_1
    )
  } else {
    c(
      dr = (true_rho + pred_rho)^2,
      dtheta = dtheta_2
    )
  }
}

cssa_detector_q <- function(matrix, num_of_lines = 1L, method = "row.row", q = 0.9) {
  cleaned_matrix <- switch(
    method,
    "col.col" = matrix |> dft() |> cssa.col(num.line = num_of_lines) |> idft.col() |> Re(),
    "col.row" = matrix |> dft() |> cssa.col(num.line = num_of_lines) |> idft.row() |> Re(),
    "row.col" = matrix |> dft() |> cssa.row(num.line = num_of_lines) |> idft.col() |> Re(),
    "row.row" = matrix |> dft() |> cssa.row(num.line = num_of_lines) |> idft.row() |> Re(),
    stop("Unknown method: ", method)
  )

  cleaned_matrix <- as.matrix(cleaned_matrix)
  cleaned_matrix[cleaned_matrix < 0.01] <- 0
  cleaned_matrix[cleaned_matrix > 0.99] <- 1

  thr <- as.numeric(quantile(abs(cleaned_matrix), probs = q, na.rm = TRUE))
  result_matrix <- cleaned_matrix
  result_matrix[abs(result_matrix) <= thr] <- 0
  result_matrix[result_matrix < 0.01] <- 0
  result_matrix[result_matrix > 0.99] <- 1
  result_matrix
}

rows_out <- vector("list", length = nrow(configs) * n_samples * length(methods_ht))
idx_out <- 1L

for (cfg_i in seq_len(nrow(configs))) {
  cfg <- configs[cfg_i, ]

  base_matrix <- matrix(0, nrow = cfg$n_row, ncol = cfg$n_col) |>
    add.line(a = cfg$a, b = cfg$b, intensity = line_intensity)

  true_rt <- ab_to_rho_theta(cfg$a, cfg$b)

  for (sample_i in seq_len(n_samples)) {
    noisy_matrix <- add.noise(base_matrix, sigma = sigma_noise)

    for (method_name in methods_ht) {
      ht <- make_accumulator(
        noisy_matrix,
        detector = function(m) {
          cssa_detector_q(
            m,
            num_of_lines = num_of_lines_det,
            method = method_name,
            q = detector_q
          )
        },
        rho_step = rho_step_ht,
        theta_step = theta_step_ht
      )

      pred_rt <- top1_ht(ht$accumulator, ht$rho, ht$theta)
      err <- line_error(true_rt[[1]], true_rt[[2]], pred_rt[[1]], pred_rt[[2]])

      rows_out[[idx_out]] <- data.frame(
        config_id = cfg$config_id,
        description = cfg$description,
        sample = sample_i,
        method = method_name,
        a_true = cfg$a,
        b_true = cfg$b,
        true_rho = unname(true_rt["rho"]),
        true_theta = unname(true_rt["theta"]),
        pred_rho = unname(pred_rt["rho"]),
        pred_theta = unname(pred_rt["theta"]),
        dr = unname(err["dr"]),
        dtheta = unname(err["dtheta"]),
        theta_err = sqrt(unname(err["dtheta"])),
        stringsAsFactors = FALSE
      )
      idx_out <- idx_out + 1L
    }
  }
}

ht_theta_samples <- do.call(rbind, rows_out)

ht_theta_summary <- ht_theta_samples |>
  dplyr::group_by(config_id, description, method) |>
  dplyr::summarise(
    mean_theta_err = mean(theta_err),
    median_theta_err = median(theta_err),
    sd_theta_err = sd(theta_err),
    mean_dr = mean(dr),
    .groups = "drop"
  ) |>
  dplyr::arrange(config_id, mean_theta_err)

ht_theta_samples
ht_theta_summary

xtabs(mean_theta_err ~ config_id + method, data = ht_theta_summary)
xtabs(median_theta_err ~ config_id + method, data = ht_theta_summary)
```



