---
title: "CSSA РґР»СЏ РѕРґРЅРѕР№ СЃС‚СЂРѕРєРё"
output:
  html_document:
    df_print: paged
---

```{r setup}
rm(list=ls())
locate_one_row_dir <- function() {
  candidates <- character()

  input_path <- tryCatch(knitr::current_input(), error = function(e) "")
  if (length(input_path) == 1 && nzchar(input_path)) {
    candidates <- c(
      candidates,
      dirname(normalizePath(input_path, winslash = "/", mustWork = FALSE))
    )
  }

  candidates <- c(
    candidates,
    normalizePath(getwd(), winslash = "/", mustWork = FALSE),
    normalizePath(file.path(getwd(), "scripts", "one_row"), winslash = "/", mustWork = FALSE)
  )

  candidates <- unique(candidates[file.exists(file.path(candidates, "one_row.Rmd"))])
  if (length(candidates) == 0) {
    stop("РќРµ СѓРґР°Р»РѕСЃСЊ РѕРїСЂРµРґРµР»РёС‚СЊ РїР°РїРєСѓ СЃ С„Р°Р№Р»РѕРј one_row.Rmd")
  }

  normalizePath(candidates[1], winslash = "/", mustWork = TRUE)
}

script_dir <- locate_one_row_dir()
project_root <- normalizePath(file.path(script_dir, "..", ".."), winslash = "/", mustWork = TRUE)
repo_root <- normalizePath(file.path(project_root, "..", ".."), winslash = "/", mustWork = TRUE)
setwd(script_dir)

knitr::opts_chunk$set(
  echo = TRUE,
  message = FALSE,
  warning = FALSE,
  cache = TRUE,
  cache.path = "one-row_cache/",
  fig.path = "one-row_files/figure-html/",
  fig.width = 9,
  fig.height = 5
)

source(file.path(repo_root, "ssa-based methods", "cssa-transform.r"))

set.seed(1111)
```

Р’СЃРїРѕРјРѕРіР°С‚РµР»СЊРЅС‹Рµ С„СѓРЅРєС†РёРё
```{r helpers}
# РћР±СЂРµР·Р°РµРј Р·РЅР°С‡РµРЅРёСЏ РґРѕ СЂР°Р±РѕС‡РµРіРѕ РґРёР°РїР°Р·РѕРЅР° Рё Р·Р°РЅСѓР»СЏРµРј СЃРѕРІСЃРµРј РјР°Р»С‹Рµ С…РІРѕСЃС‚С‹
clip01 <- function(m, low = 0.001, high = 0.99) {
  m <- as.matrix(m)
  m[!is.finite(m)] <- 0
  m[m < low] <- 0
  m[m > high] <- 1
  m
}
```


РўРµСЃС‚РѕРІС‹Р№ РїСЂРёРјРµСЂ.
```{r parameters}
n <- 100
signal_ind <- 38
sigma_noise <- 0.2
num_components_signal <- 1

clean_matrix <- matrix(0, nrow = 1, ncol = n)
clean_matrix[1, signal_ind] <- 1
noisy_matrix <- add.noise(clean_matrix, sigma = sigma_noise)


clean_row <- clean_matrix[1, ]
noisy_row <- noisy_matrix[1, ]

clean_dft_matrix <- dft(clean_matrix)
noisy_dft_matrix <- dft(noisy_matrix)

clean_dft <- clean_dft_matrix[1, ]
noisy_dft <- noisy_dft_matrix[1, ]

clean_fit <- ssa(clean_dft, kind = "cssa", svd.method = "svd")
noisy_fit <- ssa(noisy_dft, kind = "cssa", svd.method = "svd")
```

РЎРјРѕС‚СЂРёРј РЅР° СЃРёРіРЅР°Р» Рё СЃРёРіРЅР°Р» СЃ С€СѓРјР°Рј
```{r signal-view}
old_par <- par(mfrow = c(2, 1), mar = c(3, 4, 3, 1))

plot(
  clean_row,
  type = "h",
  lwd = 3,
  col = "black",
  xlab = "РРЅРґРµРєСЃ",
  ylab = "РђРјРїР»РёС‚СѓРґР°",
  main = "Р§РёСЃС‚С‹Р№ СЃРёРіРЅР°Р»"
)

plot(
  noisy_row,
  type = "h",
  lwd = 2,
  col = "grey30",
  xlab = "РРЅРґРµРєСЃ",
  ylab = "РђРјРїР»РёС‚СѓРґР°",
  main = "РўР° Р¶Рµ СЃС‚СЂРѕРєР° РїРѕСЃР»Рµ РґРѕР±Р°РІР»РµРЅРёСЏ С€СѓРјР°"
)

par(old_par)
```

РЎРјРѕС‚СЂРёРј РЅР° DFT РІСЃРµР№ СЃС‚СЂРѕРєРё, Р° РёРјРµРЅРЅРѕ: РјРѕРґСѓР»СЊ Рё Р°СЂРіСѓРјРµРЅС‚.
```{r dft-view}
old_par <- par(mfrow = c(2, 2), mar = c(3, 4, 3, 1))

plot(
  Mod(clean_dft),
  type = "h",
  lwd = 2,
  col = "black",
  xlab = "Р§Р°СЃС‚РѕС‚РЅС‹Р№ РёРЅРґРµРєСЃ",
  ylab = "|DFT|",
  main = "Р§РёСЃС‚Р°СЏ СЃС‚СЂРѕРєР°: РјРѕРґСѓР»СЊ DFT"
)

plot(
  Arg(clean_dft),
  type = "l",
  lwd = 2,
  col = "black",
  xlab = "Р§Р°СЃС‚РѕС‚РЅС‹Р№ РёРЅРґРµРєСЃ",
  ylab = "arg(DFT)",
  main = "Р§РёСЃС‚Р°СЏ СЃС‚СЂРѕРєР°: С„Р°Р·Р° DFT"
)

plot(
  Mod(noisy_dft),
  type = "h",
  lwd = 2,
  col = "grey30",
  xlab = "Р§Р°СЃС‚РѕС‚РЅС‹Р№ РёРЅРґРµРєСЃ",
  ylab = "|DFT|",
  main = "РЁСѓРјРЅР°СЏ СЃС‚СЂРѕРєР°: РјРѕРґСѓР»СЊ DFT"
)

plot(
  Arg(noisy_dft),
  type = "l",
  lwd = 2,
  col = "grey30",
  xlab = "Р§Р°СЃС‚РѕС‚РЅС‹Р№ РёРЅРґРµРєСЃ",
  ylab = "arg(DFT)",
  main = "РЁСѓРјРЅР°СЏ СЃС‚СЂРѕРєР°: С„Р°Р·Р° DFT"
)

par(old_par)
```

РЎСЂР°РІРЅРёРІР°РµРј СЃРёРЅРіСѓР»СЏСЂРЅС‹Рµ Р·РЅР°С‡РµРЅРёСЏ РґР»СЏ С‡РёСЃС‚РѕР№ Рё С€СѓРјРЅРѕР№ СЃС‚СЂРѕРєРё
Р”Р»СЏ С‡РёСЃС‚РѕРіРѕ РёРјРїСѓР»СЊСЃР° РѕР¶РёРґР°РµС‚СЃСЏ РїСЂР°РєС‚РёС‡РµСЃРєРё СЂР°РЅРі 1, Р° С€СѓРј СЂР°СЃС‚СЏРіРёРІР°РµС‚ СЃРїРµРєС‚СЂ.
```{r singular-values}
sigma_df <- data.frame(
  component = 1:12,
  clean = round(clean_fit$sigma[1:12], 6),
  noisy = round(noisy_fit$sigma[1:12], 6)
)

sigma_df

matplot(
  sigma_df$component,
  sigma_df[, c("clean", "noisy")],
  type = "b",
  pch = 19,
  lty = 1,
  log = "y",
  col = c("black", "firebrick"),
  xlab = "РќРѕРјРµСЂ РєРѕРјРїРѕРЅРµРЅС‚С‹",
  ylab = "РЎРёРЅРіСѓР»СЏСЂРЅРѕРµ Р·РЅР°С‡РµРЅРёРµ",
  main = "Р“СЂР°С„РёРє СЃРёРЅРіСѓР»СЏСЂРЅРѕРіРѕ СЃРїРµРєС‚СЂР°"
)

legend(
  "topright",
  legend = c("Р§РёСЃС‚Р°СЏ СЃС‚СЂРѕРєР°", "РЁСѓРјРЅР°СЏ СЃС‚СЂРѕРєР°"),
  col = c("black", "firebrick"),
  lty = 1,
  pch = 19,
  bty = "n"
)
```

РЎРјРѕС‚СЂРёРј РЅР° Р»РµРІС‹Рµ СЃРёРЅРіСѓР»СЏСЂРЅС‹Рµ РІРµРєС‚РѕСЂС‹ `U` РґР»СЏ С€СѓРјРЅРѕР№ СЃС‚СЂРѕРєРё.
```{r complex-vector-helper}
# РћС‚СЂРёСЃРѕРІРєР° РґРµР№СЃС‚РІРёС‚РµР»СЊРЅРѕР№ Рё РјРЅРёРјРѕР№ С‡Р°СЃС‚Рё
plot_complex_parts <- function(z, main_text) {
  plot(
    Re(z),
    type = "l",
    col = "steelblue",
    lwd = 2,
    xlab = "РРЅРґРµРєСЃ",
    ylab = "Р—РЅР°С‡РµРЅРёРµ",
    main = main_text
  )
  lines(Im(z), col = "firebrick", lwd = 2)
  legend(
    "topright",
    legend = c("Re", "Im"),
    col = c("steelblue", "firebrick"),
    lty = 1,
    bty = "n"
  )
}
```

**Р—Р°РјРµС‡Р°РЅРёРµ**. Р”Р»СЏ РёРґРµР°Р»СЊРЅРѕРіРѕ СЃРёРіРЅР°Р»Р° $e_j$ РµРіРѕ РїСЂРµРѕР±СЂР°Р·РѕРІР°РЅРёРµ С„СѓСЂСЊРµ -- СЌС‚Рѕ С‚РѕС‡РєРё РЅР° РµРґРёРЅРёС‡РЅРѕР№ РѕРєСЂСѓР¶РЅРѕСЃС‚Рё. РўСЂР°РµРєС‚РѕСЂРЅР°СЏ РјР°С‚СЂРёС†Р° РёРјРµРµС‚ СЂР°РЅРі 1 Рё СЃРѕР±СЃС‚РІРµРЅРЅС‹Р№ РІРµРєС‚РѕСЂ РґР»СЏ РЅРµРЅСѓР»РµРІРѕРіРѕ СЃРѕР±СЃС‚РІРµРЅРЅРѕРіРѕ С‡РёСЃР»Р° --- СЌС‚Рѕ РІРµРєС‚РѕСЂ, С‡СЊРё РєРѕРјРїРѕРЅРµРЅС‚С‹ С‚РѕР¶Рµ РЅР°С…РѕРґСЏС‚СЃСЏ РЅР° РѕРєСЂСѓР¶РЅРѕСЃС‚Рё. Р•СЃР»Рё РїРѕСЃРјРѕС‚СЂРµС‚СЊ РІРµС‰РµСЃС‚РІРµРЅРЅС‹Рµ Рё РјРЅРёРјС‹Рµ С‡Р°СЃС‚Рё, С‚Рѕ СЌС‚Рѕ Р±СѓРґСѓС‚ РєРѕСЃРёРЅСѓСЃС‹ Рё СЃРёРЅСѓСЃС‹ СЃРѕРѕС‚РІРµС‚СЃС‚РІСѓСЋС‰РёС… СѓРіР»РѕРІ. Р”Р»СЏ СЃСЂР°РІРЅРµРЅРёСЏ РїРѕСЃРјРѕС‚СЂРёРј РЅР° РіСЂР°С„РёРєРё СЃ Р·Р°С€СѓРјР»РµРЅРёРµРј

```{r left-singular-vectors}
old_par <- par(mfrow = c(2, 2), mar = c(3, 4, 3, 1))

for (j in 1:10) {
  plot_complex_parts(noisy_fit$U[, j], paste("U[,", j, "]"))
}

par(old_par)
```

```{r right-singular-vectors}
old_par <- par(mfrow = c(2, 2), mar = c(3, 4, 3, 1))

for (j in 1:4) {
  plot_complex_parts(noisy_fit$V[, j], paste("V[,", j, "]"))
}

par(old_par)
```

```{r center-signal-case-old, eval=FALSE, include=FALSE}
old_seed <- .Random.seed
signal_ind_center <- 500

center_clean_matrix <- matrix(0, nrow = 1, ncol = n)
center_clean_matrix[1, signal_ind_center] <- 1

set.seed(1111)
center_noisy_matrix <- add.noise(center_clean_matrix, sigma = sigma_noise)
.Random.seed <- old_seed

center_noisy_dft_matrix <- dft(center_noisy_matrix)
center_noisy_dft <- center_noisy_dft_matrix[1, ]
center_noisy_fit <- ssa(center_noisy_dft, kind = "cssa", svd.method = "svd")
```

```{r center-left-singular-vectors-old, eval=FALSE, include=FALSE}
old_par <- par(mfrow = c(3, 4), mar = c(3, 4, 3, 1))

for (j in 1:12) {
  plot_complex_parts(center_noisy_fit$U[, j], paste("signal_ind = 500, U[,", j, "]"))
}

par(old_par)
```
РџРµСЂРІСѓСЋ РєРѕРјРїРѕРЅРµРЅС‚Сѓ РјРѕР¶РЅРѕ РїСЂРѕРёРЅС‚РµСЂРїСЂРµС‚РёСЂРѕРІР°С‚СЊ РєР°Рє С‚Рѕ, Рѕ С‡РµРј СЏ РЅР°РїРёСЃР°Р» РІС‹С€Рµ. РћСЃС‚Р°Р»СЊРЅРѕРµ -- С€СѓРј. РќРѕ С‚Р°Рє Р±С‹РІР°РµС‚ РЅРµ РІСЃРµРіРґР°: РЅРёР¶Рµ РґР»СЏ РєРѕРѕСЂРґРёРЅР°С‚С‹ 500 РїРѕРєР°Р·Р°РЅС‹ СЃРёРЅРіСѓР»СЏСЂРЅС‹Рµ РІРµРєС‚РѕСЂС‹ U РїРѕРєРѕРјРїРѕРЅРµРЅС‚РЅРѕ:

```{r center-signal-case}
old_seed <- .Random.seed
signal_ind_center <- n/2

center_clean_matrix <- matrix(0, nrow = 1, ncol = n)
center_clean_matrix[1, signal_ind_center] <- 1

set.seed(1111)
center_noisy_matrix <- add.noise(center_clean_matrix, sigma = sigma_noise)
.Random.seed <- old_seed

center_noisy_dft_matrix <- dft(center_noisy_matrix)
center_noisy_dft <- center_noisy_dft_matrix[1, ]
center_noisy_fit <- ssa(center_noisy_dft, kind = "cssa", svd.method = "svd")
```

```{r center-left-singular-vectors}
old_par <- par(mfrow = c(3, 4), mar = c(3, 4, 3, 1))

for (j in 1:12) {
  plot_complex_parts(center_noisy_fit$U[, j], paste("signal_ind = 500, U[,", j, "]"))
}

par(old_par)
```
Р”Р»СЏ РїРµСЂРІС‹С… 4 РІС‹РІРµРґРµРј РіСЂР°С„РёРєРё `Im~Re`
```{r}
idx <- 1:4

par(mfrow = c(2, 2))
for (i in idx) {
  u <- center_noisy_fit$U[, i]
  plot(
    u,
    type = "b",
    pch = 19,
    xlab = "Re(U)",
    ylab = "Im(U)",
    main = paste("U[,", i, "], sigma =", round(noisy_fit$sigma[i], 2) ) , asp=1
  )
}
```
РљРѕРјРїРѕРЅРµРЅС‚Р° СЃ СЃР°РјС‹Рј Р±РѕР»СЊС€РёРј СЃРёРЅРіСѓР»СЏСЂРЅС‹Рј С‡РёСЃР»РѕРј РЅРµ РїРѕС…РѕР¶Р° РЅР° РІРµРєС‚РѕСЂ РєРѕРјРїР»РµРєСЃРЅС‹С… СЌРµРєСЃРїРѕРЅРµРЅС‚. Р’РїСЂРѕС‡РµРј, СЂРµР·СѓР»СЊС‚Р°С‚ РІСЃРµ СЂР°РІРЅРѕ С…РѕСЂРѕС€РёР№:

```{r}
center_noisy_matrix |> dft() |> cssa.row(num.line=1) |> idft.row() |> Re() |>as.vector() |> plot() 

```



CРјРѕС‚СЂРёРј РЅР° СЂРµРєРѕРЅСЃС‚СЂСѓРєС†РёСЋ РІ СЃРїРµРєС‚СЂР°Р»СЊРЅРѕР№ РѕР±Р»Р°СЃС‚Рё РїРѕ РіСЂСѓРїРїР°Рј `1:k`, k=1,2,3,4.
```{r reconstruction-objects}
reconstruct_group <- function(fit, idx) {
  reconstruct(fit, groups = list(signal = idx))$signal
}

component_grid <- c(1, 2, 3, 4)

recon_dft_list <- setNames(
  lapply(component_grid, function(k) reconstruct_group(noisy_fit, 1:k)),
  paste0("k=", component_grid)
)

recon_matrix_list <- lapply(recon_dft_list, function(z) Re(idft.row(matrix(z, nrow = 1))))
recon_row_list <- lapply(recon_matrix_list, function(m) m[1, ])
recon_row_clipped <- lapply(recon_matrix_list, function(m) clip01(m)[1, ])
```




```{r reconstructed-dft}
old_par <- par(mfrow = c(4, 2), mar = c(3, 4, 3, 1))

for (nm in names(recon_dft_list)) {
  plot(
    Mod(recon_dft_list[[nm]]),
    type = "h",
    lwd = 2,
    col = "black",
    xlab = "Р§Р°СЃС‚РѕС‚РЅС‹Р№ РёРЅРґРµРєСЃ",
    ylab = "|DFT|",
    main = nm
  )

  plot(
    Arg(recon_dft_list[[nm]]),
    type = "l",
    lwd = 2,
    col = "steelblue",
    xlab = "Р§Р°СЃС‚РѕС‚РЅС‹Р№ РёРЅРґРµРєСЃ",
    ylab = "arg(DFT)",
    main = nm
  )
}

par(old_par)
```
Р’РёРґРЅРѕ, С‡С‚Рѕ СЃ РѕРґРЅРѕР№ Р»РёС€СЊ РєРѕРјРїРѕРЅРµРЅС‚РѕР№ Р°СЂРіСѓРјРµРЅС‚ РІС‹РіР»СЏРґРёС‚ Р±РѕР»РµРµ-РјРµРЅРµРµ РїРѕС…РѕР¶РёРј РЅР° РёРґРµР°Р»СЊРЅС‹Р№, С…РѕС‚СЏ РјРѕРґСѓР»СЊ DFT РЅРµРѕРґРЅРѕСЂРѕРґРЅС‹Р№(Р° РІ РёРґРµР°Р»СЊРЅРѕРј СЃР»СѓС‡Р°Рµ РґРѕР»Р¶РµРЅ Р±С‹С‚СЊ С‚РѕР¶РґРµСЃС‚РІРµРЅРЅС‹Рј 1). РќРѕ СЌС‚Рѕ РіСЂСѓРїРїРёСЂРѕРІРєР° `1:k`. РџРѕСЃРјРѕС‚СЂРёРј РЅР° РїР°СЂРЅС‹Р№ РіСЂР°С„РёРє СЃРѕР±СЃС‚РІРµРЅРЅС‹С… РІРµРєС‚РѕСЂРѕРІ.

```{r paired-eigenvectors}
plot(
  noisy_fit,
  type = "paired"
)

```
Р’ С‚РµРѕСЂРёРё, С‚Р°Рє РєР°Рє СЂР°РЅРі 1, С‚Рѕ РЅРёРєР°РєРёС… С„РёРіСѓСЂ РїРѕ С‚РёРїСѓ РєСЂСѓРіРѕРІ/СЃРїРёСЂР°Р»РµР№ Р·РґРµСЃСЊ РѕС‚СЂРёСЃРѕРІС‹РІР°С‚СЊСЃСЏ РЅРµ РјРѕР¶РµС‚. 

**РќРѕ, РІРѕР·РјРѕР¶РЅРѕ, РµСЃС‚СЊ С‚Рѕ, С‡РµРіРѕ СЏ РЅРµ РІРёР¶Сѓ.**

Р“СЂР°С„РёРє `Im~Re` РґР»СЏ РїРµСЂРІС‹С… 12 СЃРѕР±СЃС‚РІРµРЅРЅС‹С… РІРµРєС‚РѕСЂРѕРІ.
```{r, fig.width=10, fig.height=10}
idx <- 1:12

par(mfrow = c(2, 2))
for (i in idx) {
  u <- noisy_fit$U[, i]
  plot(
    u,
    type = "b",
    pch = 19,
    xlab = "Re(U)",
    ylab = "Im(U)",
    main = paste("U[,", i, "], sigma =", round(noisy_fit$sigma[i], 2) ) , asp=1
  )
}


```
РРґРµР°Р»СЊРЅС‹Р№ СЃР»СѓС‡Р°Р№ -- РѕРєСЂСѓР¶РЅРѕСЃС‚СЊ, РЅРѕ РјРЅРѕРіРёРµ РІРµРєС‚РѕСЂС‹ РІС‹РІРѕРґСЏС‚СЃСЏ РєР°Рє С‚РѕР»СЃС‚С‹Рµ РѕРєСЂСѓР¶РЅРѕСЃС‚Рё, РїРѕСЌС‚РѕРјСѓ РЅРµ РїРѕРЅСЏС‚РЅРѕ.

РћС†РµРЅРєР° РїРѕСЃР»Рµ `idft.row`:
```{r reconstructed-row}
old_par <- par(mfrow = c(4, 1), mar = c(3, 4, 3, 1))

for (nm in names(recon_row_list)) {
  plot(
    recon_row_list[[nm]],
    type = "h",
    lwd = 2,
    col = "grey20",
    xlab = "РРЅРґРµРєСЃ",
    ylab = "РђРјРїР»РёС‚СѓРґР°",
    main = paste("РћС†РµРЅРµРЅРЅС‹Р№ СЃРёРіРЅР°Р»,", nm)
  )
  abline(v = signal_ind, col = "firebrick", lty = 2)
}

par(old_par)
```

Р”Р°Р»РµРµ РІС‹РІРѕРґРёРј РёРЅС„РѕСЂРјР°С†РёСЋ Рѕ С‚РѕС‡РєР°С… РѕС†РµРЅРµРЅРЅРѕРіРѕ СЃРёРіРЅР°Р»Р°, РєРѕС‚РѕСЂС‹Рµ РЅРµ РїРѕРїР°Р»Рё С‚СѓРґР°, РєСѓРґР° РјС‹ С…РѕС‚РµР»Рё.
```{r tail-summary-helpers}
tail_metrics <- function(x, signal_ind) {
  total_abs <- sum(abs(x))
  off_peak_abs <- sum(abs(x[-signal_ind]))

  data.frame(
    signal_ind = signal_ind,
    intensity = x[signal_ind],
    max_value = max(x),
    max_off_peak = max(abs(x[-signal_ind])),
    share = off_peak_abs / total_abs,
    positive_count = sum(x > 0)
  )
}

# Р”Р»СЏ РЅР°Р±РѕСЂР° РїРѕСЂРѕРіРѕРІ СЃС‡РёС‚Р°РµРј, СЃРєРѕР»СЊРєРѕ Р·РЅР°С‡РµРЅРёР№ РѕСЃС‚Р°СЋС‚СЃСЏ РїРѕР»РѕР¶РёС‚РµР»СЊРЅС‹РјРё.
threshold_table <- function(x, thresholds = c(0, 0.001, 0.01, 0.05, 0.1)) {
  data.frame(
    threshold = thresholds,
    count = vapply(thresholds, function(thr) sum(x > thr), numeric(1)),
    stringsAsFactors = FALSE
  )
}
```


```{r tail-summary}
tail_summary_df <- do.call(
  rbind,
  list(
    clean = tail_metrics(clean_row, signal_ind),
    noisy = tail_metrics(noisy_row, signal_ind),
    recon_k1 = tail_metrics(recon_row_list$`k=1`, signal_ind),
    recon_k1_clipped = tail_metrics(recon_row_clipped$`k=1`, signal_ind)
  )
)

tail_summary_df$series <- rownames(tail_summary_df)
rownames(tail_summary_df) <- NULL
tail_summary_df <- tail_summary_df[, c("series", setdiff(names(tail_summary_df), "series"))]

tail_summary_df
```
РЎРјРѕС‚СЂРёРј РЅР° `share`: РїСЂРѕСЃС‚РѕР№ СЂРµРєРѕРЅСЃС‚СЂСѓРёСЂРѕРІР°РЅРЅС‹Р№ СЂСЏРґ РёРјРµРµС‚ 56% РјР°СЃСЃС‹, СЂР°Р·Р±СЂРѕСЃР°РЅРЅРѕР№ РїРѕ СЂР°Р·РЅС‹Рј РїРёРєСЃРµР»СЏРј. Р•СЃР»Рё РјС‹ РїСЂРёРІРµРґРµРј РјР°С‚СЂРёС†Сѓ Рє РІРёРґСѓ [0, 1], С‚Рѕ СЌС‚РѕС‚ РїСЂРѕС†РµРЅС‚ СЃРѕРєСЂР°С‚РёС‚СЃСЏ РґРѕ 33.

РџРѕСЃРјРѕС‚СЂРёРј, СЃРєРѕР»СЊРєРѕ РѕСЃС‚Р°РµС‚СЃСЏ РЅРµРЅСѓР»РµРІС‹С… СЌР»РµРјРµРЅС‚РѕРІ РїСЂРё СЂР°Р·РЅРѕРј РїРѕСЂРѕРіРѕРІР°РЅРёРё
```{r}
threshold_df <- data.frame(
  threshold = c(0, 0.001, 0.01, 0.05, 0.1),
  recon_k1 = threshold_table(recon_row_list$`k=1`)$count,
  recon_k1_clipped = threshold_table(recon_row_clipped$`k=1`)$count
)

threshold_df
```
Р’РёРґРЅРѕ, С‡С‚Рѕ РєРѕР»РёС‡РµСЃС‚РІРѕ СЂРµР·РєРѕ РїР°РґР°РµС‚ РїСЂРё РїРѕСЂРѕРіРµ 0.01. Р’ РѕРґРЅРѕР№ РёР· СЂРµР°Р»РёР·Р°С†РёР№ С€СѓРјРѕРїРѕРґР°РІР»РµРЅРёСЏ РЅР° РѕСЃРЅРѕРІРµ CSSA РєСЂРѕРјРµ РѕС†РµРЅРєРё Р±С‹Р»Рѕ РµС‰Рµ РїРѕСЂРѕРіРѕРІР°РЅРёРµ РїРѕ РєРІР°РЅС‚РёР»СЋ.



### Р’Р°Р¶РЅРѕ
Р’ СЌС‚РѕРј С‡Р°РЅРєРµ СЏ РїРѕРїС‹С‚Р°Р»СЃСЏ РЅР°Р№С‚Рё РёРЅРґРµРєСЃС‹(С…РѕС‚СЏ Р±С‹ 1) РґР»СЏ С„РёРєСЃРёСЂРѕРІР°РЅРЅРѕРіРѕ С€СѓРјР°, РґР»СЏ РєРѕС‚РѕСЂС‹С… РѕС†РµРЅРєР° РґР°РµС‚ РЅРµ С‚РѕС‚ СЂРµР·СѓР»СЊС‚Р°С‚, С‚Рѕ РµСЃС‚СЊ РјР°РєСЃРёРјСѓРј РґРѕСЃС‚РёРіР°РµС‚СЃСЏ РЅРµ РІ РёР·РЅР°С‡Р°Р»СЊРЅРѕРј РјРµСЃС‚Рµ.

Р­С‚Рѕ С‚РѕС‚ СЃР°РјС‹Р№ СЃР»СѓС‡Р°Р№ РєРѕРіРґР° РЅР° РјР°С‚СЂРёС†Рµ 100 РЅР° 100 РЅРµРєРѕС‚РѕСЂС‹Рµ РїРёРєСЃРµР»Рё РѕС‚РєР»РѕРЅСЏР»РёСЃСЊ РѕС‚ Р»РёРЅРёРё РїСЂСЏРјРѕР№.

Р—РґРµСЃСЊ РЅР°РїРёСЃР°РЅ РІРµСЃСЊ РєРѕРґ(С‚Рѕ РµСЃС‚СЊ РїРѕР»РЅС‹Р№ РїСЂРѕС…РѕРґ РїРѕ РІСЃРµРј РёРЅРґРµРєСЃР°Рј Рё С‚Рї), РЅРѕ СЏ РїРѕРјРµРЅСЏР» РЅР°С‡Р°Р»СЊРЅС‹Р№ РёРЅРґРµРєСЃ СЃ 1 РґРѕ 40, С‡С‚РѕР±С‹ РґРѕР»РіРѕ РЅРµ Р¶РґР°С‚СЊ, РІРµРґСЊ СЏ Р·РЅР°СЋ, РЅР° РєР°РєРѕРј РёРЅРґРµРєСЃРµ Р±СѓРґРµС‚ РѕС€РёР±РєР°.
```{r fixed-noise-bad-case-analysis, fig.width=10, fig.height=8}
set.seed(1111)
fixed_noise_matrix <- add.noise(matrix(0, nrow = 1, ncol = n), sigma = sigma_noise)

build_fixed_noise_case <- function(signal_ind, noise_matrix) {
  clean_matrix <- matrix(0, nrow = 1, ncol = n)
  clean_matrix[1, signal_ind] <- 1

  noisy_matrix <- clean_matrix + noise_matrix
  noisy_dft_matrix <- dft(noisy_matrix)
  noisy_fit <- ssa(noisy_dft_matrix[1, ], kind = "cssa", svd.method = "svd")

  est <- noisy_dft_matrix |>
    cssa.row(num.line = num_components_signal) |>
    idft.row() |>
    Re()

  est <- as.numeric(est[1, ])

  list(
    signal_ind = signal_ind,
    max_ind = which.max(est),
    clean_matrix = clean_matrix,
    noisy_matrix = noisy_matrix,
    noisy_dft_matrix = noisy_dft_matrix,
    fit = noisy_fit,
    est = est
  )
}

bad_case <- NULL
for (candidate_signal_ind in 7:n) {
  candidate_case <- build_fixed_noise_case(candidate_signal_ind, fixed_noise_matrix)

  if (candidate_case$max_ind != candidate_case$signal_ind) {
    bad_case <- candidate_case
    break
  }
}

noise_only_dft_matrix <- dft(fixed_noise_matrix)
noise_only_fit <- ssa(noise_only_dft_matrix[1, ], kind = "cssa", svd.method = "svd")
noise_only_est <- noise_only_dft_matrix |>
  cssa.row(num.line = num_components_signal) |>
  idft.row() |>
  Re()
noise_only_est <- as.numeric(noise_only_est[1, ])
noise_only_max_ind <- which.max(noise_only_est)

bad_case_summary <- data.frame(
  signal_ind = bad_case$signal_ind,
  max_ind = bad_case$max_ind,
  noise_only_max_ind = noise_only_max_ind,
  signal_value = bad_case$est[bad_case$signal_ind],
  max_value = bad_case$est[bad_case$max_ind],
  noise_only_max_value = noise_only_est[noise_only_max_ind]
)

bad_case_summary

signal_ind <- bad_case_summary$signal_ind # Р—Р°РїРѕРјРёРЅР°РµРј РёРЅРґРµРєСЃ СЃРёРіРЅР°Р»Р°

sigma_compare_df <- data.frame(
  component = 1:12,
  bad_case = round(bad_case$fit$sigma[1:12], 6),
  noise_only = round(noise_only_fit$sigma[1:12], 6)
)

sigma_compare_df

old_par <- par(mfrow = c(2, 2), mar = c(3, 4, 3, 1))

plot(
  bad_case$est,
  type = "h",
  lwd = 2,
  col = "grey20",
  xlab = "РРЅРґРµРєСЃ",
  ylab = "РђРјРїР»РёС‚СѓРґР°",
  main = paste("РџР»РѕС…РѕР№ СЃР»СѓС‡Р°Р№:", bad_case$signal_ind, "->", bad_case$max_ind)
)
abline(v = bad_case$signal_ind, col = "firebrick", lty = 2)
abline(v = bad_case$max_ind, col = "steelblue", lty = 2)

plot(
  noise_only_est,
  type = "h",
  lwd = 2,
  col = "grey20",
  xlab = "РРЅРґРµРєСЃ",
  ylab = "РђРјРїР»РёС‚СѓРґР°",
  main = paste("РўРѕС‚ Р¶Рµ С€СѓРј Р±РµР· СЃРёРіРЅР°Р»Р°:", noise_only_max_ind)
)
abline(v = noise_only_max_ind, col = "steelblue", lty = 2)

plot_complex_parts(bad_case$fit$U[, 1], "bad case: U[, 1]")
plot_complex_parts(noise_only_fit$U[, 1], "noise only: U[, 1]")

par(old_par)

old_par <- par(mfrow = c(3, 4), mar = c(3, 4, 3, 1))

for (j in 1:12) {
  plot_complex_parts(
    bad_case$fit$U[, j],
    paste("bad case, U[,", j, "]")
  )
}

par(old_par)


```
Р’С‹Р±СЂР°Р»Рё РЅРѕРјРµСЂ `index=38`.
РС‚РѕРіРѕ, СЂРµРєРѕРЅСЃС‚СЂСѓРєС†РёСЏ РґР°Р»Р° РЅРµ С‚РѕС‚ СЂРµР·СѓР»СЊС‚Р°С‚, РїРѕС‚РѕРјСѓ С‡С‚Рѕ С„РѕСЂРјР°Р»СЊРЅРѕ РІС‹Р±РёСЂР°Р»Р°СЃСЊ РєРѕРјРїРѕРЅРµРЅС‚Р° СЃ РЅР°РёР±РѕР»СЊС€РёРј СЃРёРЅРіСѓР»СЏСЂРЅС‹Рј С‡РёСЃР»РѕРј. РџСЂРё СЌС‚РѕРј СЏ Р·Р°РјРµС‚РёР» Р·РЅР°РєРѕРјС‹Рµ СЃРёРЅСѓСЃРѕРёРґС‹ РЅР° РІРµРєС‚РѕСЂРµ РЅРѕРјРµСЂ 3(РІРѕРѕР±С‰Рµ, РёР· Р·Р° РІС‹Р±СЂРѕСЃРѕРІ, С‚Р°Рј Р±С‹Р»Рё РїСЂРµРєСЂР°СЃРЅС‹Рµ СЃРёРЅСѓСЃРѕРёРґС‹ РЅР° РёРЅРґРµРєСЃР°С… 1, 7, РєРѕС‚РѕСЂС‹Рј СЃРѕРѕС‚РІРµС‚СЃС‚РІРѕРІР°Р»Рё РјР°РєСЃРёРјСѓРјС‹ РЅР° РјРµСЃС‚Рµ 100 Рё 12 СЃРѕРѕС‚РІРµС‚СЃС‚РІРµРЅРЅРѕ, РїРѕСЌС‚РѕРјСѓ РЅРµ СЃР»РµРґСѓРµС‚ СЃРјРѕС‚СЂРµС‚СЊ РЅР° СЃРёРЅСѓСЃРѕРёРґС‹, РІРµРґСЊ РІ РёС‚РѕРіРµ РѕРєР°Р·Р°Р»СЃСЏ С‚РѕР»СЊРєРѕ 3 РїРѕ РЅРѕРјРµСЂСѓ). РџРѕРїСЂРѕР±СѓРµРј СЂРµРєРѕРЅСЃС‚СЂСѓРёСЂРѕРІР°С‚СЊ РїРѕ РЅРµРјСѓ:
```{r}


rec5 <- Rssa::reconstruct(
  bad_case$fit,
  groups = list(Seasonality = c(3))
)$Seasonality

row5 <- rec5 |>
  matrix(nrow = 1) |>
  idft.row() |>
  Re()

row5 <- as.numeric(row5[1, ])

which.max(row5)

```

```{r bad-case-good-reconstruction}
eig_idx <- 3

reconstruct_row_from_component <- function(fit, idx) {
  reconstruct(fit, groups = list(signal = idx))$signal |>
    matrix(nrow = 1) |>
    idft.row() |>
    Re() |>
    as.numeric()
}

bad_case_est_idx <- reconstruct_row_from_component(bad_case$fit, eig_idx)
noise_only_est_idx <- reconstruct_row_from_component(noise_only_fit, eig_idx)

bad_case_max_ind_idx <- which.max(bad_case_est_idx)
noise_only_max_ind_idx <- which.max(noise_only_est_idx)

old_par <- par(mfrow = c(2, 2), mar = c(3, 4, 3, 1))

plot(
  bad_case_est_idx,
  type = "h",
  lwd = 2,
  col = "grey20",
  xlab = "РРЅРґРµРєСЃ",
  ylab = "РђРјРїР»РёС‚СѓРґР°",
  main = paste("РџР»РѕС…РѕР№ СЃР»СѓС‡Р°Р№:", bad_case$signal_ind, "->", bad_case_max_ind_idx)
)
abline(v = bad_case$signal_ind, col = "firebrick", lty = 2)
abline(v = bad_case_max_ind_idx, col = "steelblue", lty = 2)

plot(
  noise_only_est_idx,
  type = "h",
  lwd = 2,
  col = "grey20",
  xlab = "РРЅРґРµРєСЃ",
  ylab = "РђРјРїР»РёС‚СѓРґР°",
  main = paste("РўРѕС‚ Р¶Рµ С€СѓРј Р±РµР· СЃРёРіРЅР°Р»Р°:", noise_only_max_ind_idx)
)
abline(v = noise_only_max_ind_idx, col = "steelblue", lty = 2)

plot_complex_parts(bad_case$fit$U[, eig_idx], paste0("bad case: U[, ", eig_idx, "]"))
plot_complex_parts(noise_only_fit$U[, eig_idx], paste0("noise only: U[, ", eig_idx, "]"))

par(old_par)
```



```{r}
m <- matrix(0, 1, n)
m[signal_ind] <- 1
m_noisy <- m + fixed_noise_matrix


m_noisy |> as.vector() |> plot()
```
Р—Р°РјРµС‚РёРј, С‡С‚Рѕ РјР°РєСЃРёРјСѓРј РІ Р·Р°С€СѓРјР»РµРЅРЅРѕР№ РјР°С‚СЂРёС†Рµ РґРѕСЃС‚РёРіР°РµС‚СЃСЏ РґР°Р¶Рµ РЅРµ РЅР° 38 РёРЅРґРµРєСЃРµ, РїРѕСЌС‚РѕРјСѓ С‚РѕС‡РєР° СЃРёРіРЅР°Р»Р° РїРµСЂРµРјРµС€Р°Р»Р°СЃСЊ СЃ С€СѓРјРѕРј. РћС‚СЃСЋРґР°, РєСЃС‚Р°С‚Рё, СЃРёРЅРіСѓР»СЏСЂРЅС‹Рµ Р·РЅР°С‡РµРЅРёСЏ С‚Р°РєРёРµ Р¶Рµ РєР°Рє Сѓ С€СѓРјРѕРІРѕР№ РјР°С‚СЂРёС†С‹ Р±РµР· СЃРёРіРЅР°Р»Р°(СЃРј РґР°С‚Р°С„СЂРµР№Рј РІС‹С€Рµ).


Р’С‹РІРѕРґС‹: 
- РџР»РѕС…Р°СЏ СЃ С‚РѕС‡РєРё Р·СЂРµРЅРёСЏ РїСЂРµРѕР±СЂР°Р·РѕРІР°РЅРёСЏ РҐР°С„Р° Р»РѕРєР°Р»РёР·Р°С†РёСЏ РЅРµРїРѕРЅСЏС‚РЅРѕ РєР°Рє СЂРµС€Р°РµС‚СЃСЏ, РµСЃР»Рё, РєРѕРЅРµС‡РЅРѕ, РЅРµ СѓС‡РёС‚С‹РІР°С‚СЊ РѕР±С‹С‡РЅС‹Р№ С„РёР»СЊС‚СЂ РїРѕ РїРѕСЂРѕРіСѓ(С„РёРєСЃРёСЂРѕРІР°РЅРЅС‹Р№ РёР»Рё РєРІР°РЅС‚РёР»СЊРЅС‹Р№).
- РўРѕС‡РєРё РІС‹Р±РёРІР°СЋС‚СЃСЏ РёР·-Р·Р° РЅРµРїСЂР°РІРёР»СЊРЅРѕРіРѕ РІС‹Р±РѕСЂР° РєРѕРјРїРѕРЅРµРЅС‚ РІ СЂРµРєРѕРЅСЃС‚СЂСѓРєС†РёРё. 

```{r smear-case-decomposition, fig.width=10, fig.height=8}
find_smear_case <- function(noise_matrix, search_idx = 5:(ncol(noise_matrix) - 5)) {
  candidate_info <- lapply(search_idx, function(sig_idx) {
    case_obj <- build_fixed_noise_case(sig_idx, noise_matrix)
    est_pos <- pmax(case_obj$est, 0)

    if (which.max(est_pos) != sig_idx) {
      return(NULL)
    }

    near_idx <- max(1, sig_idx - 2):min(length(est_pos), sig_idx + 2)
    side_mass <- sum(est_pos[near_idx]) - est_pos[sig_idx]
    total_mass <- sum(est_pos)
    smear_score <- side_mass / max(total_mass, 1e-12)

    if (side_mass <= 0) {
      return(NULL)
    }

    data.frame(
      signal_ind = sig_idx,
      peak = est_pos[sig_idx],
      side_mass = side_mass,
      total_mass = total_mass,
      smear_score = smear_score
    )
  })

  candidate_info <- Filter(Negate(is.null), candidate_info)
  if (length(candidate_info) == 0) {
    stop("РќРµ СѓРґР°Р»РѕСЃСЊ РЅР°Р№С‚Рё РїСЂРёРјРµСЂ СЃ СЂР°СЃС‚РµРєР°РЅРёРµРј РґР»СЏ С„РёРєСЃРёСЂРѕРІР°РЅРЅРѕРіРѕ С€СѓРјР°.")
  }

  info_df <- do.call(rbind, candidate_info)
  best_row <- info_df[which.max(info_df$smear_score), ]

  list(
    case = build_fixed_noise_case(best_row$signal_ind, noise_matrix),
    summary = best_row
  )
}

smear_obj <- find_smear_case(fixed_noise_matrix)
smear_case <- smear_obj$case
smear_summary <- smear_obj$summary

smear_component_dft <- Rssa::reconstruct(
  smear_case$fit,
  groups = list(signal = 1)
)$signal

clean_smear_matrix <- matrix(0, nrow = 1, ncol = n)
clean_smear_matrix[1, smear_case$signal_ind] <- 1
clean_smear_dft <- dft(clean_smear_matrix)[1, ]

smear_summary

old_par <- par(mfrow = c(2, 2), mar = c(3, 4, 3, 1))

plot(
  smear_case$est,
  type = "h",
  lwd = 2,
  col = "grey20",
  xlab = "РРЅРґРµРєСЃ",
  ylab = "РђРјРїР»РёС‚СѓРґР°",
  main = paste("Р Р°СЃС‚РµРєР°РЅРёРµ:", smear_case$signal_ind)
)
abline(v = smear_case$signal_ind, col = "firebrick", lty = 2)

plot(
  Mod(smear_component_dft),
  type = "h",
  lwd = 2,
  col = "grey20",
  xlab = "Р§Р°СЃС‚РѕС‚РЅС‹Р№ РёРЅРґРµРєСЃ",
  ylab = "РђРјРїР»РёС‚СѓРґР°",
  main = "РђРјРїР»РёС‚СѓРґР° 1-Р№ РєРѕРјРїРѕРЅРµРЅС‚С‹ РІ СЃРїРµРєС‚СЂРµ"
)
abline(h = Mod(clean_smear_dft[1]), col = "firebrick", lty = 2)
legend(
  "topright",
  legend = c("1-СЏ РєРѕРјРїРѕРЅРµРЅС‚Р°", "РёРґРµР°Р»СЊРЅР°СЏ Р°РјРїР»РёС‚СѓРґР°"),
  col = c("grey20", "firebrick"),
  lty = c(1, 2),
  lwd = c(2, 1),
  bty = "n"
)

plot(
  Arg(smear_component_dft),
  type = "l",
  lwd = 2,
  col = "steelblue",
  xlab = "Р§Р°СЃС‚РѕС‚РЅС‹Р№ РёРЅРґРµРєСЃ",
  ylab = "arg(DFT)",
  main = "Р¤Р°Р·Р° 1-Р№ РєРѕРјРїРѕРЅРµРЅС‚С‹ РІ СЃРїРµРєС‚СЂРµ"
)

plot_complex_parts(smear_case$fit$U[, 1], "smear case: U[, 1]")

par(old_par)
```

