---
title: "CSSA для одной строки"
output:
  html_document:
    df_print: paged
---

```{r setup}
rm(list=ls())
locate_one_row_dir <- function() {
  candidates <- character()

  input_path <- tryCatch(knitr::current_input(), error = function(e) "")
  if (nzchar(input_path)) {
    candidates <- c(
      candidates,
      dirname(normalizePath(input_path, winslash = "/", mustWork = FALSE))
    )
  }

  candidates <- c(
    candidates,
    normalizePath(getwd(), winslash = "/", mustWork = FALSE),
    normalizePath(file.path(getwd(), "scripts", "one_row"), winslash = "/", mustWork = FALSE)
  )

  candidates <- unique(candidates[file.exists(file.path(candidates, "one_row.Rmd"))])
  if (length(candidates) == 0) {
    stop("Не удалось определить папку с файлом one_row.Rmd")
  }

  normalizePath(candidates[1], winslash = "/", mustWork = TRUE)
}

script_dir <- locate_one_row_dir()
project_root <- normalizePath(file.path(script_dir, "..", ".."), winslash = "/", mustWork = TRUE)
repo_root <- normalizePath(file.path(project_root, ".."), winslash = "/", mustWork = TRUE)
setwd(script_dir)

knitr::opts_chunk$set(
  echo = TRUE,
  message = FALSE,
  warning = FALSE,
  cache = TRUE,
  cache.path = "one-row_cache/",
  fig.path = "one-row_files/figure-html/",
  fig.width = 9,
  fig.height = 5
)

source(file.path(repo_root, "ssa-based methods", "cssa-transform.r"))

set.seed(1111)
```

Вспомогательные функции
```{r helpers}
# Обрезаем значения до рабочего диапазона и зануляем совсем малые хвосты
clip01 <- function(m, low = 0.001, high = 0.99) {
  m <- as.matrix(m)
  m[!is.finite(m)] <- 0
  m[m < low] <- 0
  m[m > high] <- 1
  m
}
```


Тестовый пример.
```{r parameters}
n <- 100
signal_ind <- 38
sigma_noise <- 0.2
num_components_signal <- 1

clean_matrix <- matrix(0, nrow = 1, ncol = n)
clean_matrix[1, signal_ind] <- 1
noisy_matrix <- add.noise(clean_matrix, sigma = sigma_noise)


clean_row <- clean_matrix[1, ]
noisy_row <- noisy_matrix[1, ]

clean_dft_matrix <- dft(clean_matrix)
noisy_dft_matrix <- dft(noisy_matrix)

clean_dft <- clean_dft_matrix[1, ]
noisy_dft <- noisy_dft_matrix[1, ]

clean_fit <- ssa(clean_dft, kind = "cssa", svd.method = "svd")
noisy_fit <- ssa(noisy_dft, kind = "cssa", svd.method = "svd")
```

Смотрим на сигнал и сигнал с шумам
```{r signal-view}
old_par <- par(mfrow = c(2, 1), mar = c(3, 4, 3, 1))

plot(
  clean_row,
  type = "h",
  lwd = 3,
  col = "black",
  xlab = "Индекс",
  ylab = "Амплитуда",
  main = "Чистый сигнал"
)

plot(
  noisy_row,
  type = "h",
  lwd = 2,
  col = "grey30",
  xlab = "Индекс",
  ylab = "Амплитуда",
  main = "Та же строка после добавления шума"
)

par(old_par)
```

Смотрим на DFT всей строки, а именно: модуль и аргумент.
```{r dft-view}
old_par <- par(mfrow = c(2, 2), mar = c(3, 4, 3, 1))

plot(
  Mod(clean_dft),
  type = "h",
  lwd = 2,
  col = "black",
  xlab = "Частотный индекс",
  ylab = "|DFT|",
  main = "Чистая строка: модуль DFT"
)

plot(
  Arg(clean_dft),
  type = "l",
  lwd = 2,
  col = "black",
  xlab = "Частотный индекс",
  ylab = "arg(DFT)",
  main = "Чистая строка: фаза DFT"
)

plot(
  Mod(noisy_dft),
  type = "h",
  lwd = 2,
  col = "grey30",
  xlab = "Частотный индекс",
  ylab = "|DFT|",
  main = "Шумная строка: модуль DFT"
)

plot(
  Arg(noisy_dft),
  type = "l",
  lwd = 2,
  col = "grey30",
  xlab = "Частотный индекс",
  ylab = "arg(DFT)",
  main = "Шумная строка: фаза DFT"
)

par(old_par)
```

Сравниваем сингулярные значения для чистой и шумной строки
Для чистого импульса ожидается практически ранг 1, а шум растягивает спектр.
```{r singular-values}
sigma_df <- data.frame(
  component = 1:12,
  clean = round(clean_fit$sigma[1:12], 6),
  noisy = round(noisy_fit$sigma[1:12], 6)
)

sigma_df

matplot(
  sigma_df$component,
  sigma_df[, c("clean", "noisy")],
  type = "b",
  pch = 19,
  lty = 1,
  log = "y",
  col = c("black", "firebrick"),
  xlab = "Номер компоненты",
  ylab = "Сингулярное значение",
  main = "График сингулярного спектра"
)

legend(
  "topright",
  legend = c("Чистая строка", "Шумная строка"),
  col = c("black", "firebrick"),
  lty = 1,
  pch = 19,
  bty = "n"
)
```

Смотрим на левые сингулярные векторы `U` для шумной строки.
```{r complex-vector-helper}
# Отрисовка действительной и мнимой части
plot_complex_parts <- function(z, main_text) {
  plot(
    Re(z),
    type = "l",
    col = "steelblue",
    lwd = 2,
    xlab = "Индекс",
    ylab = "Значение",
    main = main_text
  )
  lines(Im(z), col = "firebrick", lwd = 2)
  legend(
    "topright",
    legend = c("Re", "Im"),
    col = c("steelblue", "firebrick"),
    lty = 1,
    bty = "n"
  )
}
```

**Замечание**. Для идеального сигнала $e_j$ его преобразование фурье -- это точки на единичной окружности. Траекторная матрица имеет ранг 1 и собственный вектор для ненулевого собственного числа --- это вектор, чьи компоненты тоже находятся на окружности. Если посмотреть вещественные и мнимые части, то это будут косинусы и синусы соответствующих углов. Для сравнения посмотрим на графики с зашумлением

```{r left-singular-vectors}
old_par <- par(mfrow = c(2, 2), mar = c(3, 4, 3, 1))

for (j in 1:10) {
  plot_complex_parts(noisy_fit$U[, j], paste("U[,", j, "]"))
}

par(old_par)
```

```{r right-singular-vectors}
old_par <- par(mfrow = c(2, 2), mar = c(3, 4, 3, 1))

for (j in 1:4) {
  plot_complex_parts(noisy_fit$V[, j], paste("V[,", j, "]"))
}

par(old_par)
```

```{r center-signal-case-old, eval=FALSE, include=FALSE}
old_seed <- .Random.seed
signal_ind_center <- 500

center_clean_matrix <- matrix(0, nrow = 1, ncol = n)
center_clean_matrix[1, signal_ind_center] <- 1

set.seed(1111)
center_noisy_matrix <- add.noise(center_clean_matrix, sigma = sigma_noise)
.Random.seed <- old_seed

center_noisy_dft_matrix <- dft(center_noisy_matrix)
center_noisy_dft <- center_noisy_dft_matrix[1, ]
center_noisy_fit <- ssa(center_noisy_dft, kind = "cssa", svd.method = "svd")
```

```{r center-left-singular-vectors-old, eval=FALSE, include=FALSE}
old_par <- par(mfrow = c(3, 4), mar = c(3, 4, 3, 1))

for (j in 1:12) {
  plot_complex_parts(center_noisy_fit$U[, j], paste("signal_ind = 500, U[,", j, "]"))
}

par(old_par)
```
Первую компоненту можно проинтерпретировать как то, о чем я написал выше. Остальное -- шум. Но так бывает не всегда: ниже для координаты 500 показаны сингулярные векторы U покомпонентно:

```{r center-signal-case}
old_seed <- .Random.seed
signal_ind_center <- n/2

center_clean_matrix <- matrix(0, nrow = 1, ncol = n)
center_clean_matrix[1, signal_ind_center] <- 1

set.seed(1111)
center_noisy_matrix <- add.noise(center_clean_matrix, sigma = sigma_noise)
.Random.seed <- old_seed

center_noisy_dft_matrix <- dft(center_noisy_matrix)
center_noisy_dft <- center_noisy_dft_matrix[1, ]
center_noisy_fit <- ssa(center_noisy_dft, kind = "cssa", svd.method = "svd")
```

```{r center-left-singular-vectors}
old_par <- par(mfrow = c(3, 4), mar = c(3, 4, 3, 1))

for (j in 1:12) {
  plot_complex_parts(center_noisy_fit$U[, j], paste("signal_ind = 500, U[,", j, "]"))
}

par(old_par)
```
Для первых 4 выведем графики `Im~Re`
```{r}
idx <- 1:4

par(mfrow = c(2, 2))
for (i in idx) {
  u <- center_noisy_fit$U[, i]
  plot(
    u,
    type = "b",
    pch = 19,
    xlab = "Re(U)",
    ylab = "Im(U)",
    main = paste("U[,", i, "], sigma =", round(noisy_fit$sigma[i], 2) ) , asp=1
  )
}
```
Компонента с самым большим сингулярным числом не похожа на вектор комплексных эекспонент. Впрочем, результат все равно хороший:

```{r}
center_noisy_matrix |> dft() |> cssa.row(num.line=1) |> idft.row() |> Re() |>as.vector() |> plot() 

```



Cмотрим на реконструкцию в спектральной области по группам `1:k`, k=1,2,3,4.
```{r reconstruction-objects}
reconstruct_group <- function(fit, idx) {
  reconstruct(fit, groups = list(signal = idx))$signal
}

component_grid <- c(1, 2, 3, 4)

recon_dft_list <- setNames(
  lapply(component_grid, function(k) reconstruct_group(noisy_fit, 1:k)),
  paste0("k=", component_grid)
)

recon_matrix_list <- lapply(recon_dft_list, function(z) Re(idft.row(matrix(z, nrow = 1))))
recon_row_list <- lapply(recon_matrix_list, function(m) m[1, ])
recon_row_clipped <- lapply(recon_matrix_list, function(m) clip01(m)[1, ])
```




```{r reconstructed-dft}
old_par <- par(mfrow = c(4, 2), mar = c(3, 4, 3, 1))

for (nm in names(recon_dft_list)) {
  plot(
    Mod(recon_dft_list[[nm]]),
    type = "h",
    lwd = 2,
    col = "black",
    xlab = "Частотный индекс",
    ylab = "|DFT|",
    main = nm
  )

  plot(
    Arg(recon_dft_list[[nm]]),
    type = "l",
    lwd = 2,
    col = "steelblue",
    xlab = "Частотный индекс",
    ylab = "arg(DFT)",
    main = nm
  )
}

par(old_par)
```
Видно, что с одной лишь компонентой аргумент выглядит более-менее похожим на идеальный, хотя модуль DFT неоднородный(а в идеальном случае должен быть тождественным 1). Но это группировка `1:k`. Посмотрим на парный график собственных векторов.

```{r paired-eigenvectors}
plot(
  noisy_fit,
  type = "paired"
)

```
В теории, так как ранг 1, то никаких фигур по типу кругов/спиралей здесь отрисовываться не может. 

**Но, возможно, есть то, чего я не вижу.**

График `Im~Re` для первых 12 собственных векторов.
```{r, fig.width=10, fig.height=10}
idx <- 1:12

par(mfrow = c(2, 2))
for (i in idx) {
  u <- noisy_fit$U[, i]
  plot(
    u,
    type = "b",
    pch = 19,
    xlab = "Re(U)",
    ylab = "Im(U)",
    main = paste("U[,", i, "], sigma =", round(noisy_fit$sigma[i], 2) ) , asp=1
  )
}


```
Идеальный случай -- окружность, но многие векторы выводятся как толстые окружности, поэтому не понятно.

Оценка после `idft.row`:
```{r reconstructed-row}
old_par <- par(mfrow = c(4, 1), mar = c(3, 4, 3, 1))

for (nm in names(recon_row_list)) {
  plot(
    recon_row_list[[nm]],
    type = "h",
    lwd = 2,
    col = "grey20",
    xlab = "Индекс",
    ylab = "Амплитуда",
    main = paste("Оцененный сигнал,", nm)
  )
  abline(v = signal_ind, col = "firebrick", lty = 2)
}

par(old_par)
```

Далее выводим информацию о точках оцененного сигнала, которые не попали туда, куда мы хотели.
```{r tail-summary-helpers}
tail_metrics <- function(x, signal_ind) {
  total_abs <- sum(abs(x))
  off_peak_abs <- sum(abs(x[-signal_ind]))

  data.frame(
    signal_ind = signal_ind,
    intensity = x[signal_ind],
    max_value = max(x),
    max_off_peak = max(abs(x[-signal_ind])),
    share = off_peak_abs / total_abs,
    positive_count = sum(x > 0)
  )
}

# Для набора порогов считаем, сколько значений остаются положительными.
threshold_table <- function(x, thresholds = c(0, 0.001, 0.01, 0.05, 0.1)) {
  data.frame(
    threshold = thresholds,
    count = vapply(thresholds, function(thr) sum(x > thr), numeric(1)),
    stringsAsFactors = FALSE
  )
}
```


```{r tail-summary}
tail_summary_df <- do.call(
  rbind,
  list(
    clean = tail_metrics(clean_row, signal_ind),
    noisy = tail_metrics(noisy_row, signal_ind),
    recon_k1 = tail_metrics(recon_row_list$`k=1`, signal_ind),
    recon_k1_clipped = tail_metrics(recon_row_clipped$`k=1`, signal_ind)
  )
)

tail_summary_df$series <- rownames(tail_summary_df)
rownames(tail_summary_df) <- NULL
tail_summary_df <- tail_summary_df[, c("series", setdiff(names(tail_summary_df), "series"))]

tail_summary_df
```
Смотрим на `share`: простой реконструированный ряд имеет 56% массы, разбросанной по разным пикселям. Если мы приведем матрицу к виду [0, 1], то этот процент сократится до 33.

Посмотрим, сколько остается ненулевых элементов при разном пороговании
```{r}
threshold_df <- data.frame(
  threshold = c(0, 0.001, 0.01, 0.05, 0.1),
  recon_k1 = threshold_table(recon_row_list$`k=1`)$count,
  recon_k1_clipped = threshold_table(recon_row_clipped$`k=1`)$count
)

threshold_df
```
Видно, что количество резко падает при пороге 0.01. В одной из реализаций шумоподавления на основе CSSA кроме оценки было еще порогование по квантилю.



### Важно
В этом чанке я попытался найти индексы(хотя бы 1) для фиксированного шума, для которых оценка дает не тот результат, то есть максимум достигается не в изначальном месте.

Это тот самый случай когда на матрице 100 на 100 некоторые пиксели отклонялись от линии прямой.

Здесь написан весь код(то есть полный проход по всем индексам и тп), но я поменял начальный индекс с 1 до 40, чтобы долго не ждать, ведь я знаю, на каком индексе будет ошибка.
```{r fixed-noise-bad-case-analysis, fig.width=10, fig.height=8}
set.seed(1111)
fixed_noise_matrix <- add.noise(matrix(0, nrow = 1, ncol = n), sigma = sigma_noise)

build_fixed_noise_case <- function(signal_ind, noise_matrix) {
  clean_matrix <- matrix(0, nrow = 1, ncol = n)
  clean_matrix[1, signal_ind] <- 1

  noisy_matrix <- clean_matrix + noise_matrix
  noisy_dft_matrix <- dft(noisy_matrix)
  noisy_fit <- ssa(noisy_dft_matrix[1, ], kind = "cssa", svd.method = "svd")

  est <- noisy_dft_matrix |>
    cssa.row(num.line = num_components_signal) |>
    idft.row() |>
    Re()

  est <- as.numeric(est[1, ])

  list(
    signal_ind = signal_ind,
    max_ind = which.max(est),
    clean_matrix = clean_matrix,
    noisy_matrix = noisy_matrix,
    noisy_dft_matrix = noisy_dft_matrix,
    fit = noisy_fit,
    est = est
  )
}

bad_case <- NULL
for (candidate_signal_ind in 7:n) {
  candidate_case <- build_fixed_noise_case(candidate_signal_ind, fixed_noise_matrix)

  if (candidate_case$max_ind != candidate_case$signal_ind) {
    bad_case <- candidate_case
    break
  }
}

noise_only_dft_matrix <- dft(fixed_noise_matrix)
noise_only_fit <- ssa(noise_only_dft_matrix[1, ], kind = "cssa", svd.method = "svd")
noise_only_est <- noise_only_dft_matrix |>
  cssa.row(num.line = num_components_signal) |>
  idft.row() |>
  Re()
noise_only_est <- as.numeric(noise_only_est[1, ])
noise_only_max_ind <- which.max(noise_only_est)

bad_case_summary <- data.frame(
  signal_ind = bad_case$signal_ind,
  max_ind = bad_case$max_ind,
  noise_only_max_ind = noise_only_max_ind,
  signal_value = bad_case$est[bad_case$signal_ind],
  max_value = bad_case$est[bad_case$max_ind],
  noise_only_max_value = noise_only_est[noise_only_max_ind]
)

bad_case_summary

signal_ind <- bad_case_summary$signal_ind # Запоминаем индекс сигнала

sigma_compare_df <- data.frame(
  component = 1:12,
  bad_case = round(bad_case$fit$sigma[1:12], 6),
  noise_only = round(noise_only_fit$sigma[1:12], 6)
)

sigma_compare_df

old_par <- par(mfrow = c(2, 2), mar = c(3, 4, 3, 1))

plot(
  bad_case$est,
  type = "h",
  lwd = 2,
  col = "grey20",
  xlab = "Индекс",
  ylab = "Амплитуда",
  main = paste("Плохой случай:", bad_case$signal_ind, "->", bad_case$max_ind)
)
abline(v = bad_case$signal_ind, col = "firebrick", lty = 2)
abline(v = bad_case$max_ind, col = "steelblue", lty = 2)

plot(
  noise_only_est,
  type = "h",
  lwd = 2,
  col = "grey20",
  xlab = "Индекс",
  ylab = "Амплитуда",
  main = paste("Тот же шум без сигнала:", noise_only_max_ind)
)
abline(v = noise_only_max_ind, col = "steelblue", lty = 2)

plot_complex_parts(bad_case$fit$U[, 1], "bad case: U[, 1]")
plot_complex_parts(noise_only_fit$U[, 1], "noise only: U[, 1]")

par(old_par)

old_par <- par(mfrow = c(3, 4), mar = c(3, 4, 3, 1))

for (j in 1:12) {
  plot_complex_parts(
    bad_case$fit$U[, j],
    paste("bad case, U[,", j, "]")
  )
}

par(old_par)


```



Выбрали номер `index=38`.
Итого, реконструкция дала не тот результат, потому что формально выбиралась компонента с наибольшим сингулярным числом. При этом я заметил знакомые синусоиды на векторе номер 3(вообще, из за выбросов, там были прекрасные синусоиды на индексах 1, 7, которым соответствовали максимумы на месте 100 и 12 соответственно, поэтому не следует смотреть на синусоиды, ведь в итоге оказался только 3 по номеру). Попробуем реконструировать по нему:
```{r}


rec5 <- Rssa::reconstruct(
  bad_case$fit,
  groups = list(Seasonality = c(3))
)$Seasonality

row5 <- rec5 |>
  matrix(nrow = 1) |>
  idft.row() |>
  Re()

row5 <- as.numeric(row5[1, ])

which.max(row5)

```

```{r bad-case-good-reconstruction}
eig_idx <- 3

reconstruct_row_from_component <- function(fit, idx) {
  reconstruct(fit, groups = list(signal = idx))$signal |>
    matrix(nrow = 1) |>
    idft.row() |>
    Re() |>
    as.numeric()
}

bad_case_est_idx <- reconstruct_row_from_component(bad_case$fit, eig_idx)
noise_only_est_idx <- reconstruct_row_from_component(noise_only_fit, eig_idx)

bad_case_max_ind_idx <- which.max(bad_case_est_idx)
noise_only_max_ind_idx <- which.max(noise_only_est_idx)

old_par <- par(mfrow = c(2, 2), mar = c(3, 4, 3, 1))

plot(
  bad_case_est_idx,
  type = "h",
  lwd = 2,
  col = "grey20",
  xlab = "Индекс",
  ylab = "Амплитуда",
  main = paste("Плохой случай:", bad_case$signal_ind, "->", bad_case_max_ind_idx)
)
abline(v = bad_case$signal_ind, col = "firebrick", lty = 2)
abline(v = bad_case_max_ind_idx, col = "steelblue", lty = 2)

plot(
  noise_only_est_idx,
  type = "h",
  lwd = 2,
  col = "grey20",
  xlab = "Индекс",
  ylab = "Амплитуда",
  main = paste("Тот же шум без сигнала:", noise_only_max_ind_idx)
)
abline(v = noise_only_max_ind_idx, col = "steelblue", lty = 2)

plot_complex_parts(bad_case$fit$U[, eig_idx], paste0("bad case: U[, ", eig_idx, "]"))
plot_complex_parts(noise_only_fit$U[, eig_idx], paste0("noise only: U[, ", eig_idx, "]"))

par(old_par)
```



```{r}
m <- matrix(0, 1, n)
m[signal_ind] <- 1
m_noisy <- m + fixed_noise_matrix


m_noisy |> as.vector() |> plot()
```
Заметим, что максимум в зашумленной матрице достигается даже не на 38 индексе, поэтому точка сигнала перемешалась с шумом. Отсюда, кстати, сингулярные значения такие же как у шумовой матрицы без сигнала(см датафрейм выше).


Выводы: 
- Плохая с точки зрения преобразования Хафа локализация непонятно как решается, если, конечно, не учитывать обычный фильтр по порогу(фиксированный или квантильный).
- Точки выбиваются из-за неправильного выбора компонент в реконструкции. 

```{r smear-case-decomposition, fig.width=10, fig.height=8}
find_smear_case <- function(noise_matrix, search_idx = 5:(ncol(noise_matrix) - 5)) {
  candidate_info <- lapply(search_idx, function(sig_idx) {
    case_obj <- build_fixed_noise_case(sig_idx, noise_matrix)
    est_pos <- pmax(case_obj$est, 0)

    if (which.max(est_pos) != sig_idx) {
      return(NULL)
    }

    near_idx <- max(1, sig_idx - 2):min(length(est_pos), sig_idx + 2)
    side_mass <- sum(est_pos[near_idx]) - est_pos[sig_idx]
    total_mass <- sum(est_pos)
    smear_score <- side_mass / max(total_mass, 1e-12)

    if (side_mass <= 0) {
      return(NULL)
    }

    data.frame(
      signal_ind = sig_idx,
      peak = est_pos[sig_idx],
      side_mass = side_mass,
      total_mass = total_mass,
      smear_score = smear_score
    )
  })

  candidate_info <- Filter(Negate(is.null), candidate_info)
  if (length(candidate_info) == 0) {
    stop("Не удалось найти пример с растеканием для фиксированного шума.")
  }

  info_df <- do.call(rbind, candidate_info)
  best_row <- info_df[which.max(info_df$smear_score), ]

  list(
    case = build_fixed_noise_case(best_row$signal_ind, noise_matrix),
    summary = best_row
  )
}

smear_obj <- find_smear_case(fixed_noise_matrix)
smear_case <- smear_obj$case
smear_summary <- smear_obj$summary

smear_component_dft <- Rssa::reconstruct(
  smear_case$fit,
  groups = list(signal = 1)
)$signal

clean_smear_matrix <- matrix(0, nrow = 1, ncol = n)
clean_smear_matrix[1, smear_case$signal_ind] <- 1
clean_smear_dft <- dft(clean_smear_matrix)[1, ]

smear_summary

old_par <- par(mfrow = c(2, 2), mar = c(3, 4, 3, 1))

plot(
  smear_case$est,
  type = "h",
  lwd = 2,
  col = "grey20",
  xlab = "Индекс",
  ylab = "Амплитуда",
  main = paste("Растекание:", smear_case$signal_ind)
)
abline(v = smear_case$signal_ind, col = "firebrick", lty = 2)

plot(
  Mod(smear_component_dft),
  type = "h",
  lwd = 2,
  col = "grey20",
  xlab = "Частотный индекс",
  ylab = "Амплитуда",
  main = "Амплитуда 1-й компоненты в спектре"
)
abline(h = Mod(clean_smear_dft[1]), col = "firebrick", lty = 2)
legend(
  "topright",
  legend = c("1-я компонента", "идеальная амплитуда"),
  col = c("grey20", "firebrick"),
  lty = c(1, 2),
  lwd = c(2, 1),
  bty = "n"
)

plot(
  Arg(smear_component_dft),
  type = "l",
  lwd = 2,
  col = "steelblue",
  xlab = "Частотный индекс",
  ylab = "arg(DFT)",
  main = "Фаза 1-й компоненты в спектре"
)

plot_complex_parts(smear_case$fit$U[, 1], "smear case: U[, 1]")

par(old_par)
```

