### Сравнение CSSA ROW.ROW, CSSA COL.ROW и MAX.ROW

```{r, include=FALSE}
setup_candidates <- c(
  "00_setup.Rmd",
  file.path("cssa esprit", "00_setup.Rmd")
)
if (!exists("cssa_esprit_setup_loaded", inherits = FALSE)) {
  setup_file <- setup_candidates[file.exists(setup_candidates)][1L]
  if (is.na(setup_file)) {
    stop("Cannot find 00_setup.Rmd")
  }
  setup_code <- tempfile(fileext = ".R")
  knitr::purl(setup_file, output = setup_code, quiet = TRUE)
  source(setup_code, local = knitr::knit_global())
}
```

```{r, include=FALSE}
threshold_binary <- function(denoised,
                             noisy,
                             threshold = 0.1,
                             use_noise_cut = TRUE,
                             m_coef = 1) {
  denoised <- as.matrix(denoised)
  noise_sd <- sd(as.numeric(noisy - denoised), na.rm = TRUE)
  threshold_value <- if (isTRUE(use_noise_cut)) {
    cur_coef <- as.numeric(m_coef)
    if (!is.finite(cur_coef)) {
      cur_coef <- 1
    }
    noise_sd * cur_coef
  } else {
    cur_threshold <- as.numeric(threshold)
    if (!is.finite(cur_threshold)) {
      cur_threshold <- 0
    }
    cur_threshold
  }

  list(
    denoised = denoised,
    binary = ifelse(denoised >= threshold_value, 1, 0),
    threshold_value = threshold_value,
    noise_sd = noise_sd
  )
}

cssa_method_binary <- function(m,
                               method = "row.row",
                               noisy = m,
                               threshold = 0.1,
                               use_noise_cut = TRUE,
                               m_coef = 1,
                               num_components = 1L) {
  denoised <- cssa_denoise(
    m,
    num_of_lines = num_components,
    method = method,
    clip = TRUE
  )

  threshold_binary(
    denoised = denoised,
    noisy = noisy,
    threshold = threshold,
    use_noise_cut = use_noise_cut,
    m_coef = m_coef
  )
}

row_max_binary <- function(m, k = 1L) {
  m <- as.matrix(m)
  k <- max(1L, min(as.integer(k)[1L], ncol(m)))
  binary <- matrix(0, nrow = nrow(m), ncol = ncol(m))

  for (i in seq_len(nrow(m))) {
    ind <- order(m[i, ], decreasing = TRUE)[seq_len(k)]
    binary[i, ind] <- 1
  }

  list(
    denoised = binary,
    binary = binary,
    threshold_value = NA_real_,
    noise_sd = NA_real_
  )
}

esprit_project_cssa_corrected <- function(x,
                                          L = (length(x) + 1L) %/% 2L,
                                          num_components = 1L) {
  x <- as.vector(x)
  N <- length(x)

  tryCatch({
    fit <- Rssa::ssa(x, L = L, kind = "cssa", svd.method = "svd")
    esprit_res <- Rssa::parestimate(
      fit,
      groups = list(signal = seq_len(num_components)),
      method = "esprit",
      normalize.roots = FALSE
    )

    num_components <- min(
      as.integer(num_components)[1L],
      length(esprit_res$frequencies)
    )
    if (num_components < 1L) {
      return(x)
    }

    omega <- round(esprit_res$frequencies[seq_len(num_components)] * N) / N
    omega <- unique(omega)
    mu <- exp(2 * pi * omega * 1i)
    basis <- outer(0:(N - 1L), mu, function(i, z) z ^ i)
    amplitudes <- as.vector(qr.solve(basis, x))

    as.vector(basis %*% amplitudes)
  }, error = function(e) {
    x
  })
}

new_cssa_denoise_by_method <- function(m,
                                       method = c("row.row", "col.row"),
                                       num_components = 1L,
                                       clip = TRUE) {
  method <- match.arg(method)
  m <- as.matrix(m)
  z <- dft(m)

  z_hat <- switch(
    method,
    "row.row" = {
      L <- (ncol(z) + 1L) %/% 2L
      t(vapply(seq_len(nrow(z)), function(i) {
        as.complex(esprit_project_cssa_corrected(
          z[i, ],
          L = L,
          num_components = num_components
        ))
      }, complex(ncol(z))))
    },
    "col.row" = {
      L <- (nrow(z) + 1L) %/% 2L
      vapply(seq_len(ncol(z)), function(j) {
        as.complex(esprit_project_cssa_corrected(
          z[, j],
          L = L,
          num_components = num_components
        ))
      }, complex(nrow(z)))
    }
  )

  out <- Re(idft.row(z_hat))
  if (clip) clip01(out) else out
}

parameter_preprocess_binary <- function(m,
                                        method,
                                        threshold = 0.1,
                                        use_noise_cut = TRUE,
                                        m_coef = 1,
                                        num_components = 1L,
                                        k = 1L) {
  switch(
    method,
    row.row = cssa_method_binary(
      m,
      method = "row.row",
      noisy = m,
      threshold = threshold,
      use_noise_cut = use_noise_cut,
      m_coef = m_coef,
      num_components = num_components
    ),
    col.row = cssa_method_binary(
      m,
      method = "col.row",
      noisy = m,
      threshold = threshold,
      use_noise_cut = use_noise_cut,
      m_coef = m_coef,
      num_components = num_components
    ),
    row.row.esprit = threshold_binary(
      denoised = new_cssa_denoise_by_method(
        m,
        method = "row.row",
        num_components = num_components,
        clip = TRUE
      ),
      noisy = m,
      threshold = threshold,
      use_noise_cut = use_noise_cut,
      m_coef = m_coef
    ),
    col.row.esprit = threshold_binary(
      denoised = new_cssa_denoise_by_method(
        m,
        method = "col.row",
        num_components = num_components,
        clip = TRUE
      ),
      noisy = m,
      threshold = threshold,
      use_noise_cut = use_noise_cut,
      m_coef = m_coef
    ),
    max.row = row_max_binary(m, k = k),
    stop("Unknown parameter estimation method: ", method)
  )
}

run_parameter_hough_case <- function(method,
                                     label,
                                     a,
                                     b,
                                     n_row = 100L,
                                     n_col = 100L,
                                     sigma = 0.2,
                                     threshold = 0.1,
                                     use_noise_cut = TRUE,
                                     m_coef = 1,
                                     num_components = 1L,
                                     k = 1L,
                                     rho_step = 1,
                                     theta_step = 0.01,
                                     clean = NULL,
                                     noisy = NULL) {
  if (is.null(clean)) {
    clean <- make_line_matrix(n_row = n_row, n_col = n_col, a = a, b = b)
  }
  if (is.null(noisy)) {
    noisy <- add.noise(clean, sigma = sigma)
  }
  processed <- parameter_preprocess_binary(
    noisy,
    method = method,
    threshold = threshold,
    use_noise_cut = use_noise_cut,
    m_coef = m_coef,
    num_components = num_components,
    k = k
  )

  ht <- make_accumulator(
    processed$binary,
    detector = function(m) m,
    rho_step = rho_step,
    theta_step = theta_step
  )

  true_line <- convert_ab_to_rho_theta(a, b)
  pred_line <- find_k_max(ht$accumulator, 1L, ht$rho, ht$theta)[1L, ]
  err <- line_parameter_error(true_line, pred_line)

  data.frame(
    method = label,
    method_code = method,
    a = a,
    b = b,
    use_noise_cut = use_noise_cut,
    m_coef = m_coef,
    threshold = threshold,
    threshold_value = processed$threshold_value,
    noise_sd = processed$noise_sd,
    true_rho = unname(true_line["rho"]),
    true_theta = unname(true_line["theta"]),
    pred_rho = unname(pred_line["rho"]),
    pred_theta = unname(pred_line["theta"]),
    rho_mse = unname(err["rho_mse"]),
    theta_mse = unname(err["theta_mse"]),
    active_pixels = sum(processed$binary > 0),
    row.names = NULL
  )
}

make_parameter_methods <- function(use_esprit = FALSE,
                                   threshold_multiplier = 1,
                                   max_row_k = 1L) {
  if (isTRUE(use_esprit)) {
    method <- c("row.row.esprit", "col.row.esprit", "max.row")
    label <- c("CSSA ROW.ROW + ESPRIT", "CSSA COL.ROW + ESPRIT", "MAX.ROW")
  } else {
    method <- c("row.row", "col.row", "max.row")
    label <- c("CSSA ROW.ROW", "CSSA COL.ROW", "MAX.ROW")
  }

  data.frame(
    method = method,
    label = label,
    use_noise_cut = c(TRUE, TRUE, FALSE),
    m_coef = c(threshold_multiplier, threshold_multiplier, NA_real_),
    threshold = c(NA_real_, NA_real_, NA_real_),
    num_components = c(1L, 1L, 1L),
    k = c(1L, 1L, max_row_k),
    stringsAsFactors = FALSE
  )
}
```

```{r, fig.width=9, fig.height=4}
set.seed(2026)

demo_methods <- make_parameter_methods(use_esprit = FALSE, threshold_multiplier = 1)
demo_clean <- make_line_matrix(n_row = 100L, n_col = 100L, a = 2, b = 0)
demo_noisy <- add.noise(demo_clean, sigma = 0.2)
demo_row_row <- cssa_method_binary(
  demo_noisy,
  method = "row.row",
  use_noise_cut = demo_methods$use_noise_cut[1L],
  m_coef = demo_methods$m_coef[1L],
  threshold = demo_methods$threshold[1L],
  num_components = 1L
)
demo_col_row <- cssa_method_binary(
  demo_noisy,
  method = "col.row",
  use_noise_cut = demo_methods$use_noise_cut[2L],
  m_coef = demo_methods$m_coef[2L],
  threshold = demo_methods$threshold[2L],
  num_components = 1L
)
demo_max_row <- row_max_binary(demo_noisy, k = 1L)

plot.matrix(
  list(
    "CSSA ROW.ROW" = demo_row_row$binary,
    "CSSA COL.ROW" = demo_col_row$binary,
    "MAX.ROW" = demo_max_row$binary
  ),
  from.0.to.1 = TRUE,
  labels = c("CSSA ROW.ROW", "CSSA COL.ROW", "MAX.ROW"),
  nplots = 3
)
```

## Настройки сравнения

```{r}
parameter_configs <- data.frame(
  config_id = c("diag_pos_full", "diag_neg_full", "steep_full", "steep_shifted"),
  a = c(1, -1, 2, 2),
  b = c(0, 101, -1, -40),
  stringsAsFactors = FALSE
)

comparison_n_rep <- 3L
comparison_sigmas <- c(0.05, 0.2)
comparison_threshold_multipliers <- c(1, 2)
comparison_max_row_k <- 1L
comparison_seed <- 2026L
comparison_rho_step <- 0.3
comparison_theta_step <- 0.003
```

```{r, include=FALSE}
mean_or_na <- function(v) {
  if (all(is.na(v))) {
    NA_real_
  } else {
    mean(v, na.rm = TRUE)
  }
}

summarise_parameter_samples <- function(samples, methods, n_rep) {
  out <- aggregate(
    cbind(rho_mse, theta_mse, active_pixels, threshold_value, noise_sd) ~
      sigma + threshold_multiplier + threshold_label + variant +
      config_id + method_code + method,
    data = samples,
    FUN = mean_or_na,
    na.action = na.pass
  )

  names(out)[names(out) == "rho_mse"] <- "mean_rho_mse"
  names(out)[names(out) == "theta_mse"] <- "mean_theta_mse"
  names(out)[names(out) == "active_pixels"] <- "mean_active_pixels"
  names(out)[names(out) == "threshold_value"] <- "mean_threshold"
  names(out)[names(out) == "noise_sd"] <- "mean_noise_sd"
  out$n_rep <- n_rep

  method_settings <- methods[
    ,
    c("method", "use_noise_cut", "m_coef", "threshold", "num_components", "k")
  ]
  names(method_settings)[1L] <- "method_code"
  out <- merge(out, method_settings, by = "method_code", sort = FALSE)
  out <- merge(parameter_configs, out, by = "config_id", sort = FALSE)
  out <- out[order(
    out$sigma,
    out$threshold_multiplier,
    match(out$config_id, parameter_configs$config_id),
    match(out$method_code, methods$method)
  ), ]
  rownames(out) <- NULL
  out
}

run_row_col_max_comparison <- function(sigma = 0.2,
                                       threshold_multiplier = 1,
                                       use_esprit = FALSE,
                                       n_rep = comparison_n_rep,
                                       max_row_k = comparison_max_row_k,
                                       seed = comparison_seed) {
  set.seed(seed + as.integer(round(1000 * sigma)))
  methods <- make_parameter_methods(
    use_esprit = use_esprit,
    threshold_multiplier = threshold_multiplier,
    max_row_k = max_row_k
  )
  variant <- if (isTRUE(use_esprit)) "esprit" else "ordinary"
  threshold_label <- paste0(threshold_multiplier, " sigma")

  samples <- do.call(rbind, lapply(seq_len(nrow(parameter_configs)), function(i) {
    clean <- make_line_matrix(
      n_row = 100L,
      n_col = 100L,
      a = parameter_configs$a[i],
      b = parameter_configs$b[i]
    )

    do.call(rbind, lapply(seq_len(n_rep), function(rep_i) {
      noisy <- add.noise(clean, sigma = sigma)

      rows <- lapply(seq_len(nrow(methods)), function(method_i) {
        out <- run_parameter_hough_case(
          method = methods$method[method_i],
          label = methods$label[method_i],
          a = parameter_configs$a[i],
          b = parameter_configs$b[i],
          sigma = sigma,
          threshold = methods$threshold[method_i],
          use_noise_cut = methods$use_noise_cut[method_i],
          m_coef = methods$m_coef[method_i],
          num_components = methods$num_components[method_i],
          k = methods$k[method_i],
          rho_step = comparison_rho_step,
          theta_step = comparison_theta_step,
          clean = clean,
          noisy = noisy
        )
        out$config_id <- parameter_configs$config_id[i]
        out$rep <- rep_i
        out$sigma <- sigma
        out$threshold_multiplier <- threshold_multiplier
        out$threshold_label <- threshold_label
        out$variant <- variant
        out
      })

      do.call(rbind, rows)
    }))
  }))

  summarise_parameter_samples(samples, methods = methods, n_rep = n_rep)
}

run_all_comparisons <- function(sigmas = comparison_sigmas,
                                threshold_multipliers = comparison_threshold_multipliers,
                                n_rep = comparison_n_rep,
                                max_row_k = comparison_max_row_k) {
  grid <- expand.grid(
    sigma = sigmas,
    threshold_multiplier = threshold_multipliers,
    use_esprit = c(FALSE, TRUE)
  )

  do.call(rbind, lapply(seq_len(nrow(grid)), function(i) {
    run_row_col_max_comparison(
      sigma = grid$sigma[i],
      threshold_multiplier = grid$threshold_multiplier[i],
      use_esprit = grid$use_esprit[i],
      n_rep = n_rep,
      max_row_k = max_row_k
    )
  }))
}

xtab_df <- function(x, value_col) {
  x$method <- factor(
    x$method,
    levels = unique(x$method[order(match(x$method_code, unique(x$method_code)))])
  )
  tab <- xtabs(
    stats::as.formula(paste(value_col, "~ config_id + method")),
    data = x
  )
  out <- as.data.frame.matrix(tab, stringsAsFactors = FALSE)
  out$config_id <- rownames(out)
  out <- out[, c("config_id", setdiff(names(out), "config_id")), drop = FALSE]
  rownames(out) <- NULL
  out
}

metric_labels <- c(
  mean_rho_mse = "MSE rho",
  mean_theta_mse = "MSE theta",
  mean_active_pixels = "active pixels"
)

comparison_tables <- function(summary_df, sigma, variant) {
  blocks <- list()
  cur0 <- summary_df[
    summary_df$sigma == sigma & summary_df$variant == variant,
    ,
    drop = FALSE
  ]

  for (thr in sort(unique(cur0$threshold_multiplier))) {
    cur <- subset(cur0, threshold_multiplier == thr)
    title <- sprintf(
      "%s, sigma = %.2f, threshold = %s",
      if (variant == "esprit") "ESPRIT CSSA" else "CSSA",
      sigma,
      cur$threshold_label[1L]
    )
    blocks[[length(blocks) + 1L]] <- htmltools::tags$h4(title)

    for (metric in names(metric_labels)) {
      blocks[[length(blocks) + 1L]] <- dt_table(
        xtab_df(cur, metric),
        caption = paste(title, "-", metric_labels[[metric]])
      )
    }
  }

  do.call(htmltools::tagList, blocks)
}
```

```{r}
comparison_summary <- run_all_comparisons()
```

## CSSA, шум 0.05

Здесь сравниваются `CSSA ROW.ROW`, `CSSA COL.ROW` и `MAX.ROW` без ESPRIT при слабом шуме. Порог --- 1 или 2 $\sigma$

```{r}
comparison_tables(comparison_summary, sigma = 0.05, variant = "ordinary")
```



## CSSA, шум 0.20

То же сравнение без ESPRIT, но при шуме `sigma = 0.20`.

```{r}
comparison_tables(comparison_summary, sigma = 0.2, variant = "ordinary")
```

## ESPRIT CSSA, шум 0.05

Здесь `ROW.ROW` и `COL.ROW` заменены на версии с ESPRIT и корректировкой частоты. `MAX.ROW` оставлен тем же для контроля.

```{r}
comparison_tables(comparison_summary, sigma = 0.05, variant = "esprit")
```

## ESPRIT CSSA, шум 0.20

То же сравнение с ESPRIT при шуме `sigma = 0.20`.

```{r}
comparison_tables(comparison_summary, sigma = 0.2, variant = "esprit")
```

