---
title: "CSSA without threshold"
output: html_document
---

```{r, include=FALSE}
setup_candidates <- c(
  "00_setup.Rmd",
  file.path("cssa esprit", "00_setup.Rmd")
)
if (!exists("cssa_esprit_setup_loaded", inherits = FALSE)) {
  setup_file <- setup_candidates[file.exists(setup_candidates)][1L]
  if (is.na(setup_file)) {
    stop("Cannot find 00_setup.Rmd")
  }
  setup_code <- tempfile(fileext = ".R")
  knitr::purl(setup_file, output = setup_code, quiet = TRUE)
  source(setup_code, local = knitr::knit_global())
}
```

```{r, include=FALSE}
n_row <- 100L
n_col <- 100L
line_method <- "default"
cssa_ranks <- 1:3
cssa_method <- "col.row"
sigma_noise <- 0.05
set.seed_value <- 2026L
ht_n_rep <- 25L
ht_rho_step <- 0.3
ht_theta_step <- 0.03

lines <- data.frame(
  a = c(2, -1),
  b = c(-1, 101),
  intensity = c(0.4, 0.4)
)
```

```{r, include=FALSE}
normalize_config_lines <- function(lines) {
  lines <- as.data.frame(lines)
  if (!"intensity" %in% names(lines)) {
    lines$intensity <- 1
  }
  lines <- lines[, c("a", "b", "intensity")]
  lines$a <- as.numeric(lines$a)
  lines$b <- as.numeric(lines$b)
  lines$intensity <- as.numeric(lines$intensity)
  lines
}

make_config_matrix <- function(lines,
                               n_row = 100L,
                               n_col = 100L,
                               line_method = "default") {
  lines <- normalize_config_lines(lines)
  out <- matrix(0, nrow = n_row, ncol = n_col)

  for (i in seq_len(nrow(lines))) {
    out <- add.line(
      out,
      a = lines$a[i],
      b = lines$b[i],
      method = line_method,
      intensity = lines$intensity[i]
    )
  }

  out
}

cssa_reconstruct <- function(m, method, rank) {
  cssa_denoise(
    m,
    num_of_lines = rank,
    method = method,
    clip = FALSE
  )
}

esprit_project_cssa_corrected <- function(x,
                                          L = (length(x) + 1L) %/% 2L,
                                          num_components = 1L,
                                          frequency_grid_multiplier = 1) {
  x <- as.vector(x)
  N <- length(x)
  frequency_grid_multiplier <- as.numeric(frequency_grid_multiplier)[1L]
  if (!is.finite(frequency_grid_multiplier) || frequency_grid_multiplier <= 0) {
    frequency_grid_multiplier <- 1
  }

  tryCatch({
    fit <- Rssa::ssa(x, L = L, kind = "cssa", svd.method = "svd")
    esprit_res <- Rssa::parestimate(
      fit,
      groups = list(signal = seq_len(num_components)),
      method = "esprit",
      normalize.roots = FALSE
    )

    num_components <- min(
      as.integer(num_components)[1L],
      length(esprit_res$frequencies)
    )
    if (num_components < 1L) {
      return(x)
    }

    grid_size <- frequency_grid_multiplier * N
    omega <- round(esprit_res$frequencies[seq_len(num_components)] * grid_size) / grid_size
    omega <- unique(omega)
    mu <- exp(2 * pi * omega * 1i)
    basis <- outer(0:(N - 1L), mu, function(i, z) z ^ i)
    amplitudes <- as.vector(qr.solve(basis, x))

    as.vector(basis %*% amplitudes)
  }, error = function(e) {
    x
  })
}

cssa_esprit_reconstruct <- function(m,
                                   method,
                                   rank,
                                   clip = FALSE,
                                   frequency_grid_multiplier = 1) {
  method <- match.arg(method, c("row.row", "col.row"))
  m <- as.matrix(m)
  z <- dft(m)

  z_hat <- switch(
    method,
    "row.row" = {
      L <- (ncol(z) + 1L) %/% 2L
      t(vapply(seq_len(nrow(z)), function(i) {
        as.complex(esprit_project_cssa_corrected(
          z[i, ],
          L = L,
          num_components = rank,
          frequency_grid_multiplier = frequency_grid_multiplier
        ))
      }, complex(ncol(z))))
    },
    "col.row" = {
      L <- (nrow(z) + 1L) %/% 2L
      vapply(seq_len(ncol(z)), function(j) {
        as.complex(esprit_project_cssa_corrected(
          z[, j],
          L = L,
          num_components = rank,
          frequency_grid_multiplier = frequency_grid_multiplier
        ))
      }, complex(nrow(z)))
    }
  )

  out <- Re(idft.row(z_hat))
  if (clip) clip01(out) else out
}

matrix_error_row <- function(method, rank, estimate, truth) {
  err <- estimate - truth
  true_support <- truth != 0

  data.frame(
    method = method,
    rank = rank,
    mse = mean(as.numeric(err)^2),
    max_abs_error = max(abs(err)),
    max_abs_error_on_line = max(abs(err[true_support])),
    max_abs_value_off_line = max(abs(estimate[!true_support])),
    min_value_on_line = min(estimate[true_support]),
    max_value_on_line = max(estimate[true_support]),
    stringsAsFactors = FALSE
  )
}

compact_error_table <- function(x) {
  out <- x[, c("method", "rank", "mse", "max_abs_error")]
  names(out) <- c("method", "rank", "mse", "max abs err")
  out
}

run_cssa_grid <- function(input, truth, method, ranks) {
  rows <- list()
  estimates <- list()

  for (rank in ranks) {
    estimate <- cssa_reconstruct(input, method = method, rank = rank)
    key <- paste(method, "rank", rank)
    estimates[[key]] <- estimate
    rows[[key]] <- matrix_error_row(
      method = method,
      rank = rank,
      estimate = estimate,
      truth = truth
    )
  }

  list(
    estimates = estimates,
    errors = do.call(rbind, rows)
  )
}

run_cssa_esprit_grid <- function(input,
                                truth,
                                method,
                                ranks,
                                frequency_grid_multiplier = 1,
                                method_label = NULL) {
  rows <- list()
  estimates <- list()
  if (is.null(method_label)) {
    method_label <- paste(method, "esprit")
  }

  for (rank in ranks) {
    estimate <- cssa_esprit_reconstruct(
      input,
      method = method,
      rank = rank,
      frequency_grid_multiplier = frequency_grid_multiplier
    )
    key <- paste(method, "rank", rank)
    estimates[[key]] <- estimate
    rows[[key]] <- matrix_error_row(
      method = method_label,
      rank = rank,
      estimate = estimate,
      truth = truth
    )
  }

  list(
    estimates = estimates,
    errors = do.call(rbind, rows)
  )
}

method_estimates <- function(estimates, method, ranks) {
  keys <- paste(method, "rank", ranks)
  missing_keys <- keys[!keys %in% names(estimates)]
  if (length(missing_keys) > 0L) {
    stop("Missing CSSA reconstructions: ", paste(missing_keys, collapse = ", "))
  }
  out <- estimates[keys]
  names(out) <- paste(toupper(method), "rank", ranks)
  out
}

method_abs_errors <- function(estimates, method, ranks, truth) {
  out <- lapply(method_estimates(estimates, method, ranks), function(x) abs(x - truth))
  names(out) <- paste(names(out), "abs error")
  out
}

plot_matrix_list <- function(mats, labels, nplots) {
  if (!is.list(mats)) {
    mats <- list(mats)
  }

  null_items <- vapply(mats, is.null, logical(1))
  if (any(null_items)) {
    bad_indices <- which(null_items)
    bad_names <- names(mats)[bad_indices]
    if (is.null(bad_names)) {
      bad_names <- rep("", length(bad_indices))
    }
    bad_names[bad_names == ""] <- paste0("#", bad_indices[bad_names == ""])
    stop("Cannot plot NULL matrices: ", paste(bad_names, collapse = ", "))
  }

  plot.matrix(
    mats,
    from.0.to.1 = TRUE,
    labels = labels,
    nplots = nplots
  )
}

cssa_col_singular_values <- function(m, L = (nrow(m) + 1L) %/% 2L) {
  z <- dft(m)
  lapply(seq_len(ncol(z)), function(j) {
    Rssa::ssa(z[, j], L = L, kind = "cssa", svd.method = "svd")$sigma
  })
}

cssa_col_ranks_after_dft <- function(m,
                                     L = (nrow(m) + 1L) %/% 2L,
                                     tol = 1e-8) {
  z <- dft(m)
  vapply(seq_len(ncol(z)), function(j) {
    sigma <- Rssa::ssa(
      z[, j],
      L = L,
      kind = "cssa",
      svd.method = "svd"
    )$sigma
    if (length(sigma) == 0L || max(sigma) == 0) {
      return(0L)
    }
    as.integer(sum(sigma > tol * max(sigma)))
  }, integer(1))
}

plot_cssa_col_ranks_after_dft <- function(m,
                                          L = (nrow(m) + 1L) %/% 2L,
                                          tol = 1e-8) {
  ranks <- cssa_col_ranks_after_dft(m, L = L, tol = tol)
  plot(
    seq_along(ranks),
    ranks,
    type = "h",
    xlab = "DFT column",
    ylab = "CSSA trajectory rank",
    main = paste0("Ranks after DFT, L = ", L)
  )
  points(seq_along(ranks), ranks, pch = 16)
  invisible(ranks)
}

threshold_1sigma <- function(denoised, noisy) {
  denoised <- as.matrix(denoised)
  threshold_value <- sd(as.numeric(noisy - denoised), na.rm = TRUE)
  if (!is.finite(threshold_value)) {
    threshold_value <- 0
  }
  list(
    denoised = denoised,
    binary = ifelse(denoised >= threshold_value, 1, 0),
    threshold_value = threshold_value
  )
}

config_true_lines <- function(lines) {
  lines <- normalize_config_lines(lines)
  out <- t(vapply(seq_len(nrow(lines)), function(i) {
    convert_ab_to_rho_theta(lines$a[i], lines$b[i])
  }, numeric(2)))
  colnames(out) <- c("rho", "theta")
  out
}

parameter_line_errors_by_line <- function(true_lines, pred_lines) {
  true_lines <- as.matrix(true_lines)
  pred_lines <- as.matrix(pred_lines)
  n_lines <- nrow(true_lines)

  pair_error <- function(true_line, pred_line) {
    line_parameter_error(
      c(rho = unname(true_line[1L]), theta = unname(true_line[2L])),
      c(rho = unname(pred_line[1L]), theta = unname(pred_line[2L]))
    )
  }

  if (n_lines == 1L) {
    err <- pair_error(true_lines[1L, ], pred_lines[1L, ])
    return(data.frame(
      line_index = 1L,
      rho_mse = unname(err["rho_mse"]),
      theta_mse = unname(err["theta_mse"])
    ))
  }

  all_permutations <- function(v) {
    if (length(v) == 1L) {
      return(matrix(v, nrow = 1L))
    }
    do.call(rbind, lapply(seq_along(v), function(i) {
      cbind(v[i], all_permutations(v[-i]))
    }))
  }

  perms <- all_permutations(seq_len(n_lines))
  best_perm <- seq_len(n_lines)
  best_total <- Inf

  for (i in seq_len(nrow(perms))) {
    cur <- t(vapply(seq_len(n_lines), function(j) {
      pair_error(true_lines[j, ], pred_lines[perms[i, j], ])
    }, numeric(2)))
    cur_total <- sum(colMeans(cur))
    if (cur_total < best_total) {
      best_total <- cur_total
      best_perm <- perms[i, ]
    }
  }

  out <- do.call(rbind, lapply(seq_len(n_lines), function(i) {
    err <- pair_error(true_lines[i, ], pred_lines[best_perm[i], ])
    data.frame(
      line_index = i,
      rho_mse = unname(err["rho_mse"]),
      theta_mse = unname(err["theta_mse"])
    )
  }))
  rownames(out) <- NULL
  out
}

ht_error_for_binary <- function(binary, true_lines) {
  if (sum(binary > 0) == 0L) {
    return(c(rho_mse = NA_real_, theta_mse = NA_real_))
  }

  ht <- make_accumulator(
    binary,
    detector = function(m) m,
    rho_step = ht_rho_step,
    theta_step = ht_theta_step
  )
  pred_lines <- find_k_max(
    ht$accumulator,
    nrow(true_lines),
    ht$rho,
    ht$theta,
    suppress = nrow(true_lines) > 1L
  )
  err <- parameter_line_errors_by_line(true_lines, pred_lines)
  c(
    rho_mse = mean(err$rho_mse),
    theta_mse = mean(err$theta_mse)
  )
}

run_ht_threshold_comparison <- function(clean,
                                        lines,
                                        ranks,
                                        n_rep = 25L,
                                        sigma = 0.05,
                                        method = "col.row") {
  true_lines <- config_true_lines(lines)
  rows <- list()

  for (rep_i in seq_len(n_rep)) {
    noisy_i <- add.noise(clean, sigma = sigma)

    for (rank in ranks) {
      cssa_processed <- threshold_1sigma(
        cssa_reconstruct(noisy_i, method = method, rank = rank),
        noisy_i
      )
      cssa_err <- ht_error_for_binary(cssa_processed$binary, true_lines)
      rows[[length(rows) + 1L]] <- data.frame(
        method = "CSSA",
        rank = rank,
        rep = rep_i,
        rho_mse = cssa_err["rho_mse"],
        theta_mse = cssa_err["theta_mse"]
      )

      esprit_processed <- threshold_1sigma(
        cssa_esprit_reconstruct(
          noisy_i,
          method = method,
          rank = rank,
          clip = FALSE,
          frequency_grid_multiplier = 2
        ),
        noisy_i
      )
      esprit_err <- ht_error_for_binary(esprit_processed$binary, true_lines)
      rows[[length(rows) + 1L]] <- data.frame(
        method = "CSSA ESPRIT 1/(2N)",
        rank = rank,
        rep = rep_i,
        rho_mse = esprit_err["rho_mse"],
        theta_mse = esprit_err["theta_mse"]
      )
    }
  }

  raw <- do.call(rbind, rows)
  aggregate(
    cbind(`mse dr` = rho_mse, `mse dt` = theta_mse) ~ method + rank,
    data = raw,
    FUN = function(x) mean(x, na.rm = TRUE)
  )
}

```

```{r, include=FALSE}
set.seed(set.seed_value)

clean <- make_config_matrix(
  lines,
  n_row = n_row,
  n_col = n_col,
  line_method = line_method
)
noisy <- add.noise(clean, sigma = sigma_noise)
```

# CSSA

## Без Шума

Вариант без шума и порогов

```{r, fig.width=8, fig.height=4}
plot_matrix_list(
  list(clean = clean),
  labels = "clean",
  nplots = 1
)
```

```{r}
cssa_result <- run_cssa_grid(
  input = clean,
  truth = clean,
  method = cssa_method,
  ranks = cssa_ranks
)

dt_table(
  compact_error_table(cssa_result$errors),
  caption = "CSSA errors without noise"
)
```

```{r, fig.width=12, fig.height=4}
colrow_plots <- c(
  list(clean = clean),
  method_estimates(cssa_result$estimates, cssa_method, cssa_ranks)
)

plot_matrix_list(
  colrow_plots,
  labels = names(colrow_plots),
  nplots = length(colrow_plots)
)
```

```{r, fig.width=12, fig.height=4}
colrow_error_plots <- method_abs_errors(
  cssa_result$estimates,
  cssa_method,
  cssa_ranks,
  clean
)

plot_matrix_list(
  colrow_error_plots,
  labels = names(colrow_error_plots),
  nplots = length(colrow_error_plots)
)
```

Посмотрим на сингулярные значения:

```{r, fig.width=8, fig.height=4}
sigma_list <- cssa_col_singular_values(clean)
tail_energy <- vapply(sigma_list, function(x) {
  keep <- seq_len(min(max(cssa_ranks), length(x)))
  sum(x[-keep]^2)
}, numeric(1))
worst_col <- which.max(tail_energy)
worst_sigma <- sigma_list[[worst_col]]

plot(
  seq_along(worst_sigma),
  worst_sigma,
  type = "h",
  xlab = "CSSA component index",
  ylab = "singular value",
  main = paste("Worst DFT column:", worst_col)
)
```

Для каждого столбца выведем ранг

```{r, fig.width=8, fig.height=4}
rank_by_dft_col <- plot_cssa_col_ranks_after_dft(clean)
```

## Вариант с шумом 0.05

Добавим шум уровня `sigma = 0.05`. Все так же без порогов.

```{r}
cssa_noisy_result <- run_cssa_grid(
  input = noisy,
  truth = clean,
  method = cssa_method,
  ranks = cssa_ranks
)

dt_table(
  compact_error_table(cssa_noisy_result$errors),
  caption = "CSSA errors with sigma = 0.05"
)
```

```{r, fig.width=12, fig.height=4}
colrow_noisy_plots <- c(
  list(clean = clean, noisy = noisy),
  method_estimates(cssa_noisy_result$estimates, cssa_method, cssa_ranks)
)

plot_matrix_list(
  colrow_noisy_plots,
  labels = names(colrow_noisy_plots),
  nplots = length(colrow_noisy_plots)
)
```

```{r, fig.width=12, fig.height=4}
colrow_noisy_error_plots <- method_abs_errors(
  cssa_noisy_result$estimates,
  cssa_method,
  cssa_ranks,
  clean
)

plot_matrix_list(
  colrow_noisy_error_plots,
  labels = names(colrow_noisy_error_plots),
  nplots = length(colrow_noisy_error_plots)
)
```

# CSSA ESPRIT

На всякий случай выведу сам код с ESPRIT

```{r, eval=FALSE}
esprit_project_cssa_corrected <- function(x,
                                          L = (length(x) + 1L) %/% 2L,
                                          num_components = 1L,
                                          frequency_grid_multiplier = 1) {
  x <- as.vector(x)
  N <- length(x)
  fit <- Rssa::ssa(x, L = L, kind = "cssa", svd.method = "svd")
  esprit_res <- Rssa::parestimate(
    fit,
    groups = list(signal = seq_len(num_components)),
    method = "esprit",
    normalize.roots = FALSE
  )

  grid_size <- frequency_grid_multiplier * N
  omega <- round(esprit_res$frequencies[seq_len(num_components)] * grid_size) / grid_size
  omega <- unique(omega)
  mu <- exp(2 * pi * omega * 1i)
  basis <- outer(0:(N - 1L), mu, function(i, z) z ^ i)
  amplitudes <- as.vector(qr.solve(basis, x))

  as.vector(basis %*% amplitudes)
}
```

## Без шума и с сеткой шага 1/N

Это вариант с сеткой, которую я использовал в 4-м файле, которая оказалась не очень корректной:

```{r}
cssa_esprit_result <- run_cssa_esprit_grid(
  input = clean,
  truth = clean,
  method = cssa_method,
  ranks = cssa_ranks
)

dt_table(
  compact_error_table(cssa_esprit_result$errors),
  caption = "CSSA ESPRIT errors without noise, grid 1/N"
)
```

```{r, fig.width=12, fig.height=4}
esprit_colrow_plots <- c(
  list(clean = clean),
  method_estimates(cssa_esprit_result$estimates, cssa_method, cssa_ranks)
)
names(esprit_colrow_plots)[-1L] <- paste("ESPRIT 1/N", names(esprit_colrow_plots)[-1L])

plot_matrix_list(
  esprit_colrow_plots,
  labels = names(esprit_colrow_plots),
  nplots = length(esprit_colrow_plots)
)
```

```{r, fig.width=12, fig.height=4}
esprit_colrow_error_plots <- method_abs_errors(
  cssa_esprit_result$estimates,
  cssa_method,
  cssa_ranks,
  clean
)
names(esprit_colrow_error_plots) <- paste("ESPRIT 1/N", names(esprit_colrow_error_plots))

plot_matrix_list(
  esprit_colrow_error_plots,
  labels = names(esprit_colrow_error_plots),
  nplots = length(esprit_colrow_error_plots)
)
```

Получились такие ранги:

```{r, fig.width=8, fig.height=4}
esprit_diagnostic_rank <- max(cssa_ranks)
esprit_diagnostic_key <- paste(cssa_method, "rank", esprit_diagnostic_rank)
esprit_diagnostic_matrix <- cssa_esprit_result$estimates[[esprit_diagnostic_key]]
esprit_rank_by_dft_col <- plot_cssa_col_ranks_after_dft(esprit_diagnostic_matrix)
```

## Шаг 1/(2N)

Теперь шаг $1/2N$

```{r}
cssa_esprit_half_grid_result <- run_cssa_esprit_grid(
  input = clean,
  truth = clean,
  method = cssa_method,
  ranks = cssa_ranks,
  frequency_grid_multiplier = 2,
  method_label = paste(cssa_method, "esprit 1/(2N)")
)

dt_table(
  compact_error_table(cssa_esprit_half_grid_result$errors),
  caption = "CSSA ESPRIT errors without noise, grid 1/(2N)"
)
```

## Аналогично с шумом

Здесь мы просто добавим шум и проведем исследования чтобы понять что все работает

```{r}
cssa_esprit_noisy_half_grid_result <- run_cssa_esprit_grid(
  input = noisy,
  truth = clean,
  method = cssa_method,
  ranks = cssa_ranks,
  frequency_grid_multiplier = 2,
  method_label = paste(cssa_method, "esprit 1/(2N)")
)

dt_table(
  compact_error_table(cssa_esprit_noisy_half_grid_result$errors),
  caption = "CSSA ESPRIT errors with sigma = 0.05, grid 1/(2N)"
)
```

```{r, fig.width=12, fig.height=4}
esprit_noisy_half_grid_plots <- c(
  list(clean = clean, noisy = noisy),
  method_estimates(cssa_esprit_noisy_half_grid_result$estimates, cssa_method, cssa_ranks)
)
names(esprit_noisy_half_grid_plots)[-(1:2)] <- paste(
  "ESPRIT 1/(2N)",
  names(esprit_noisy_half_grid_plots)[-(1:2)]
)

plot_matrix_list(
  esprit_noisy_half_grid_plots,
  labels = names(esprit_noisy_half_grid_plots),
  nplots = length(esprit_noisy_half_grid_plots)
)
```

```{r, fig.width=12, fig.height=4}
esprit_noisy_half_grid_error_plots <- method_abs_errors(
  cssa_esprit_noisy_half_grid_result$estimates,
  cssa_method,
  cssa_ranks,
  clean
)
names(esprit_noisy_half_grid_error_plots) <- paste(
  "ESPRIT 1/(2N)",
  names(esprit_noisy_half_grid_error_plots)
)

plot_matrix_list(
  esprit_noisy_half_grid_error_plots,
  labels = names(esprit_noisy_half_grid_error_plots),
  nplots = length(esprit_noisy_half_grid_error_plots)
)
```

# Сравнение через HT
Порог `1 sigma`. Размер выборки `n_rep = 25`.

```{r}
set.seed(set.seed_value + 1L)

ht_summary <- run_ht_threshold_comparison(
  clean = clean,
  lines = lines,
  ranks = cssa_ranks,
  n_rep = ht_n_rep,
  sigma = sigma_noise,
  method = cssa_method
)

dt_table(
  ht_summary,
  caption = "HT comparison with threshold 1 sigma"
)
```
