Считаем разницу истинных параметров прямой $\rho$ и $\theta$ и их оценок. Здесь также используются 2 варианта: с подавлением окрестности около локального максимума и без.

```{r}
library(Rcpp)
source("../hough transform/hough_transform.r")
source("../hough transform/convolution.r")


library(transport)
library(dplyr)
library(tibble)
```

Матрица изображения

```{r}
n_col = 100
n_row = 100

matrix <- matrix(0, ncol=n_col, nrow=n_row) |> add.line(b=10) |> add.line(a=-0.5, b = 50)
noisy_matrix <- matrix |> add.noise(sigma=0.2)

```

Для начала подготовим функции для нахождения k максимумов с локальным подавлением вокруг максимума и без, а также функцию вычисления ошибки.

```{r}
library(tidyverse)
library(clue)


convert_ab_to_rho_theta <- function(a, b) {
  theta <- atan(-1 / a)
  rho   <- b * sin(theta)
  c(rho, theta)
}

find_k_max <- function(acc, k, qrho, qtheta, suppress = FALSE, window = 6) {
  acc_copy <- acc
  maxima <- list()
  
  for (i in seq_len(k)) {
    idx <- which(acc_copy == max(acc_copy), arr.ind = TRUE)[1, ]
    
    rho_val <- qrho[idx[1]]
    theta_val <- qtheta[idx[2]]
    maxima[[i]] <- c(rho = rho_val, theta = theta_val)
    
    if (suppress) {
      r_range <- max(1, idx[1] - window):min(nrow(acc_copy), idx[1] + window)
      c_range <- max(1, idx[2] - window):min(ncol(acc_copy), idx[2] + window)
      acc_copy[r_range, c_range] <- 0
    } else {
      acc_copy[idx[1], idx[2]] <- 0
    }
  }
  do.call(rbind, maxima)
  }

compute_err <- function(true, pred) {
  n_true <- nrow(true)
  n_pred <- nrow(pred)
  
  cost <- matrix(0, nrow = n_true, ncol = n_pred)
  for (i in 1:n_true) {
    for (j in 1:n_pred) {
      dr <- (true[i,1] - pred[j,1])^2
      dtheta <- atan2(
        sin(true[i,2] - pred[j,2]),
        cos(true[i,2] - pred[j,2])
      )^2
      cost[i,j] <- dr + dtheta
    }
  }
  
  assignment <- solve_LSAP(cost)
  pred_matched <- pred[assignment, , drop = FALSE]
  
  dr <- sum((true[,1] - pred_matched[,1])^2)
  dtheta <- sum(atan2(
    sin(true[,2] - pred_matched[,2]),
    cos(true[,2] - pred_matched[,2])
  )^2)
  
  return(c(dr = dr, dtheta = dtheta))
}




```
Проверим на корректность

```{r}
params1 <- matrix(c(1, 2, 8, 9), ncol=2, nrow=2, byrow=T)
params2 <- params1[c(2, 1), ]

cat("Params 1: \n")
params1

cat("\nParams 2: \n")
params2

cat("\nIndicies of 2 maximums: \n")
qrho = c(1, 2)
qtheta = c(1, 2)
k_maximums <- find_k_max(params1, 2, qrho, qtheta)
k_maximums

cat("\nDifference between params1 and params2\n")
compute_err(params1, params2)

```

Итоговое вычисление
```{r}

library(dplyr)
library(tibble)

base_matrix <- matrix(0, ncol = n_col, nrow = n_row) |> 
  add.line(a = 2, b = 10) |> 
  add.line(a = -1, b = 80)

detectors <- list(
  function(m) cssa_detector(m, num_of_lines = 2, method = "row.row"),
  function(m) cssa_detector(m, num_of_lines = 2, method = "col.row"),
  intensity_detector,
  intensity_gradient_detector
)

detector_names <- c("row.row", "col.row", "ht_intensity", "ht_gradient")

num_of_lines <- 2
max_iter <- 100

rho_step <- 0.7
theta_step <- 0.007
w <- 10

true_lines <- rbind(
  convert_ab_to_rho_theta(2, 10),
  convert_ab_to_rho_theta(-1, 80)
)


results_all <- lapply(seq_along(detectors), function(d) {
  det <- detectors[[d]]
  name <- detector_names[d]
  
  replicate(max_iter, {
    noisy_matrix <- base_matrix |> add.noise(sigma = 0.5)
    res <- make_accumulator(noisy_matrix, det, rho_step = rho_step, theta_step = theta_step)
    
    # without suppression
    pred <- find_k_max(
      res$accumulator, k = num_of_lines,
      qrho = res$rho, qtheta = pi/2 - res$theta,
      suppress = FALSE, window = 0
    )
    err <- compute_err(true_lines, pred)
    
    # with suppression
    pred_suppress <- find_k_max(
      res$accumulator, k = num_of_lines,
      qrho = res$rho, qtheta = pi/2 - res$theta,
      suppress = TRUE, window = w
    )
    err_suppress <- compute_err(true_lines, pred_suppress)
    
    list(
      x = tibble(detector = name, dr = err["dr"], dtheta = err["dtheta"]),
      x_suppress = tibble(detector = name, dr = err_suppress["dr"], dtheta = err_suppress["dtheta"])
    )
  }, simplify = FALSE)
})

x <- bind_rows(lapply(results_all, function(x) bind_rows(lapply(x, `[[`, "x"), .id = "iter")))
x_suppress <- bind_rows(lapply(results_all, function(lst) bind_rows(lapply(lst, `[[`, "x_suppress"), .id = "iter")))


x |> group_by(detector) |> summarise(dr=mean(dr), dtheta=mean(dtheta))
x_suppress |> group_by(detector) |> summarise(dr=mean(dr), dtheta=mean(dtheta))

```

### Hypothesis

$H_0:\mu_{col-row} = \mu_{ht-threshold} $
$H_1:\mu_{col-row} > \mu_{ht-threshold} $

#### No suppression
```{r}

dr_data <- x |> filter(detector %in% c("col.row", "ht_intensity")) |> select(iter, detector, dr) |> pivot_wider(names_from = detector, values_from = dr)

dr_data <- dr_data |> mutate(col.row = as.numeric(col.row), ht_intensity = as.numeric(ht_intensity))

t_dr <- t.test(dr_data$col.row,dr_data$ht_intensity,paired = TRUE, alternative = "greater"
)

t_dr


```


```{r}
dtheta_data <- x |> filter(detector %in% c("col.row", "ht_intensity")) |> select(iter, detector, dtheta) |> pivot_wider(names_from = detector, values_from = dtheta)
dtheta_data <- dtheta_data |> mutate(col.row = as.numeric(col.row), ht_intensity = as.numeric(ht_intensity))

t_dtheta <- t.test( dtheta_data$col.row, dtheta_data$ht_intensity, paired = TRUE, alternative = "greater")

t_dtheta
```


#### Suppression

```{r}

dr_data <- x_suppress |> filter(detector %in% c("col.row", "ht_intensity")) |> select(iter, detector, dr) |> pivot_wider(names_from = detector, values_from = dr)

#dr_data <- dr_data |> mutate(col.row = as.numeric(col.row), ht_intensity = as.numeric(ht_intensity))

t_dr <- t.test( dr_data$col.row, dr_data$ht_intensity, paired = TRUE, alternative = "greater"
)

t_dr


```


```{r}
dtheta_data <- x_suppress |> filter(detector %in% c("col.row", "ht_intensity")) |> select(iter, detector, dtheta) |> pivot_wider(names_from = detector, values_from = dtheta)
dtheta_data <- dtheta_data |> mutate(col.row = as.numeric(col.row), ht_intensity = as.numeric(ht_intensity))

t_dtheta <- t.test( dtheta_data$col.row, dtheta_data$ht_intensity, paired = TRUE,
  alternative = "greater"
)

t_dtheta
```


